!!!enhuige.lexc!!!

Multichar_Symbols  +Verb +Rep +Imper +Pot
                   +Inf +Inf11 +Inf12 +Inf13 +Inf21 +Inf22 +Inf23 +Pref+ +Adv +Advan
                  +IndefSg1   +IndefSg2   +IndefSg3   +IndefSg12
                  +IndefPl1 +IndefPl2 +IndefPl3
                  +DefSg1   +DefSg2   +DefSg3  
                  +DefPl1 +DefPl2 +DefPl3
                  +ConjDefSg12 +PastDefSg12  +CondDefSg12
                  +ConjIndefSg1   +ConjIndefSg2   +ConjIndefSg3   
                  +ConjIndefPl1 +ConjIndefPl2 +ConjIndefPl3
                  +ConjDefSg1   +ConjDefSg2   +ConjDefSg3  
                  +ConjDefPl1 +ConjDefPl2 +ConjDefPl3
                  +PastIndefSg1   +PastIndefSg2   +PastIndefSg3   
                  +PastIndefPl1 +PastIndefPl2 +PastIndefPl3
                  +PastDefSg1   +PastDefSg2   +PastDefSg3  
                  +PastDefPl1 +PastDefPl2 +PastDefPl3
                  +CondIndefSg1   +CondIndefSg2   +CondIndefSg3   
                  +CondIndefPl1 +CondIndefPl2 +CondIndefPl3
                  +CondDefSg1   +CondDefSg2   +CondDefSg3  
                  +CondDefPl1 +CondDefPl2 +CondDefPl3
      
§AA§ §AAA§ §igea§ §igeo§ §igeo2§ §igeu§ §igeuo§
§igeaa§ §igetattet§ §szorelol§ 
§j§ §igejakik1§ §igejatokitek1§ §igeija1§ §igeija2§ 
§igejakik2§ §igejatokitek2§
§tatt§ §sj§ §igeoe§ §igeoue§
§AAmely§ §AAAmely§ §igeamely§ §igeomely§ §igeo2mely§ §igeumely§ §igeuomely§
§igejakik1mely§ §igejatokitek1mely§ §igeija1mely§ §igeaamely§ §igetattetmely§
§felteomely§ §szorelolmely§ §tatt2§ §l§
§igeoo§ §igeoomely§

       
LEXICON Root
Verb;
Prefigekoto;
Verb1;

LEXICON Prefigekoto
+Pref+:keresztül   Verb;
+Pref+:kölcsön   Verb;
+Pref+:széjjel   Verb;
+Pref+:szembe   Verb;
+Pref+:szerte   Verb;
+Pref+:vissza   Verb;
+Pref+:helyre   Verb;
+Pref+:tovább   Verb;
+Pref+:tönkre   Verb;
+Pref+:észre   Verb;
+Pref+:rajta   Verb;
+Pref+:előre   Verb;
+Pref+:félbe   Verb;
+Pref+:félre   Verb;
+Pref+:felül   Verb;
+Pref+:fölül   Verb;
+Pref+:agyon   Verb;
+Pref+:ellen   Verb;
+Pref+:körbe   Verb;
+Pref+:körül   Verb;
+Pref+:közbe   Verb;
+Pref+:közre   Verb;
+Pref+:külön   Verb;
+Pref+:utána   Verb;
+Pref+:végbe   Verb;
+Pref+:végig   Verb;
+Pref+:hátra   Verb;
+Pref+:hozzá   Verb;
+Pref+:egybe   Verb;
+Pref+:ketté   Verb;
+Pref+:össze   Verb;
+Pref+:mellé   Verb;
+Pref+:által   Verb;
+Pref+:alul   Verb;
+Pref+:haza   Verb;
+Pref+:újra   Verb;
+Pref+:abba   Verb;
+Pref+:neki   Verb;
+Pref+:bele   Verb;
+Pref+:újjá   Verb;
+Pref+:benn   Verb;
+Pref+:fenn   Verb;
+Pref+:fönn   Verb;
+Pref+:jóvá   Verb;
+Pref+:szét   Verb;
+Pref+:tele   Verb;
+Pref+:tova   Verb;
+Pref+:meg   Verb;
+Pref+:oda   Verb;
+Pref+:elő   Verb;
+Pref+:túl   Verb;
+Pref+:alá   Verb;
+Pref+:föl   Verb;
+Pref+:ide   Verb;
+Pref+:fel   Verb;
+Pref+:rá   Verb;
+Pref+:ki   Verb;
+Pref+:le   Verb;
+Pref+:el   Verb;
+Pref+:át   Verb;
+Pref+:be   Verb;

LEXICON Verb
adakozik:adakoz AddVerb;
adomázik:adomáz AddVerb;
aduzik:aduz AddVerb;
adózik:adóz AddVerb;
agarászik:agarász AddVerb;
ajánlkozik:ajánlkoz AddVerb;
akadozik:akadoz AddVerb;
akaródzik:akaródz AddVerbrajz;
akarózik:akaróz AddVerb;
alapvizsgázik:alapvizsgáz AddVerb;
alibizik:alibiz AddVerb;
alkotmányozik:alkotmányoz AddVerb;
alkudozik:alkudoz AddVerb;
allegorizálódik:allegorizálód AddVerb;
allelujázik:allelujáz AddVerb;
alsózik:alsóz AddVerb;
aluszik:alusz AddVerb;
amerikázik:amerikáz AddVerb;
anekdotázik:anekdotáz AddVerb;
anyagozik:anyagoz AddVerb;
anyázik:anyáz AddVerb;
araszolódik:araszolód AddVerb;
arénázik:arénáz AddVerb;
aszik:asz AddVerb;
asztaliteniszezik:asztaliteniszez AddVerb;
autókázik:autókáz AddVerb;
autózik:autóz AddVerb;
avatkozik:avatkoz AddVerb;
babázik:babáz AddVerb;
bagózik:bagóz AddVerb;
bakizik:bakiz AddVerbmely;
balettezik:balettez AddVerb;
balettozik:balettoz AddVerb;
balhéz AddVerbmely;
balhézik:balhéz AddVerbmely;
bankettezik:bankettez AddVerb;
bankettozik:bankettoz AddVerb;
barikádozik:barikádoz AddVerb;
barkochbázik:barkochbáz AddVerb;
barkázik:barkáz AddVerb;
barlangászik:barlangász AddVerb;
barátkozik:barátkoz AddVerb;
baszik:basz AddVerb;
batyuzik:batyuz AddVerb;
bendzsózik:bendzsóz AddVerb;
betlizik:betliz AddVerb;
bicajozik:bicajoz AddVerb;
biciklizik:bicikliz AddVerb;
biflázik:bifláz AddVerb;
bigézik:bigéz AddVerb;
biliárdozik:biliárdoz AddVerb;
bimbódzik:bimbódz AddVerbrajz;
bimbózik:bimbóz AddVerb;
birkózik:birkóz AddVerb;
blablázik:blabláz AddVerb;
bocsátkozik:bocsátkoz AddVerb;
bodyzik:bodyz AddVerb;
bogadzik:bogadz AddVerbrajz;
bogarászik:bogarász AddVerb;
bogazik:bogaz AddVerb;
bokázik:bokáz AddVerb;
bolondozik:bolondoz AddVerb;
bomladozik:bomladoz AddVerb;
bontakozik:bontakoz AddVerb;
borjadzik:borjadz AddVerbrajz;
borjazik:borjaz AddVerb;
borotválkozik:borotválkoz AddVerb;
borozik:boroz AddVerb;
borsódzik:borsódz AddVerbrajz;
borsózik:borsóz AddVerb;
borzadozik:borzadoz AddVerb;
botladozik:botladoz AddVerb;
botorkázik:botorkáz AddVerb;
botránkozik:botránkoz AddVerb;
boázik:boáz AddVerb;
bratyizik:bratyiz AddVerbmely;
bridzsezik:bridzsez AddVerb;
brillírozik:brillíroz AddVerb;
bringázik:bringáz AddVerb;
brácsázik:brácsáz AddVerb;
bucskázik:bucskáz AddVerb;
bujdosik:bujdos AddVerb;
bukdosik:bukdos AddVerb;
bukfencezik:bukfencez AddVerb;
buktázik:buktáz AddVerb;
bulizik:buliz AddVerbmely;
bumlizik:bumliz AddVerbmely;
bundázik:bundáz AddVerb;
bunyózik:bunyóz AddVerb;
burjánozik:burjánoz AddVerb;
burkolódzik:burkolódz AddVerbrajz;
burkolózik:burkolóz AddVerb;
burnótozik:burnótoz AddVerb;
buszozik:buszoz AddVerb;
bágyadozik:bágyadoz AddVerb;
bálozik:báloz AddVerb;
bánik:bán AddVerb;
bányászik:bányász AddVerb;
bénázik:bénáz AddVerb;
bérmálkozik:bérmálkoz AddVerb;
bízik:bíz AddVerbmely;
bóklászik:bóklász AddVerb;
böngészik:böngész AddVerb;
börtönöződik:börtönöződ AddVerb;
börzézik:börzéz AddVerb;
búcsúzik:búcsúz AddVerb;
bújik:búj AddVerb;
bújócskázik:bújócskáz AddVerb;
büfizik:büfiz AddVerb;
bőgőzik:bőgőz AddVerboeue;
bőrödzik:bőrödz AddVerboeuedz;
bűnözik:bűnöz AddVerboeue;
cangázik:cangáz AddVerb;
caplizik:capliz AddVerbmely;
ceremóniázik:ceremóniáz AddVerb;
cicizik:ciciz AddVerb;
cicázik:cicáz AddVerb;
cicózik:cicóz AddVerb;
cidrizik:cidriz AddVerb;
cigarettázik:cigarettáz AddVerb;
cigizik:cigiz AddVerb;
cigányozik:cigányoz AddVerb;
cikkezik:cikkez AddVerb;
cikázik:cikáz AddVerb;
cimbalmozik:cimbalmoz AddVerb;
cirkuszozik:cirkuszoz AddVerb;
citerázik:citeráz AddVerb;
csajozik:csajoz AddVerb;
csalatkozik:csalatkoz AddVerb;
csalinkázik:csalinkáz AddVerb;
csalizik:csaliz AddVerbmely;
csalózik:csalóz AddVerb;
csatlakozik:csatlakoz AddVerb;
csatározik:csatároz AddVerb;
csatázik:csatáz AddVerb;
cselgáncsozik:cselgáncsoz AddVerb;
csellózik:csellóz AddVerb;
csemegézik:csemegéz AddVerb;
csempészik:csempész AddVerb;
csenevészik:csenevész AddVerb;
cseresznyézik:cseresznyéz AddVerb;
csergedezik:csergedez AddVerb;
cserkészik:cserkész AddVerb;
cseszik:csesz AddVerb;
csetepatézik:csetepatéz AddVerbmely;
cseverészik:cseverész AddVerb;
csibukozik:csibukoz AddVerb;
csigázik:csigáz AddVerb;
csikózik:csikóz AddVerb;
csillapszik:csillapsz AddVerb;
csingilingizik:csingilingiz AddVerb;
csinnadrattázik:csinnadrattáz AddVerb;
csodálkozik:csodálkoz AddVerb;
csokizik:csokiz AddVerbmely;
csuklózik:csuklóz AddVerb;
csurizik:csuriz AddVerbmely;
csámpázik:csámpáz AddVerb;
csárdásozik:csárdásoz AddVerb;
csíkászik:csíkász AddVerb;
csírázik:csíráz AddVerb;
csókolódzik:csókolódz AddVerbrajz;
csókolózik:csókolóz AddVerb;
csónakázik:csónakáz AddVerb;
csörgedezik:csörgedez AddVerb;
csövezik:csövez AddVerb;
csúszik:csúsz AddVerb;
csőrözik:csőröz AddVerboeue;
cuclizik:cucliz AddVerbmely;
cukrozik:cukroz AddVerb;
cumizik:cumiz AddVerbmely;
dagadozik:dagadoz AddVerb;
dalolászik:dalolász AddVerb;
danolászik:danolász AddVerb;
danászik:danász AddVerb;
danázik:danáz AddVerb;
darvadozik:darvadoz AddVerb;
darázik:daráz AddVerb;
dekázik:dekáz AddVerb;
deputációzik:deputációz AddVerb;
dermedezik:dermedez AddVerb;
devernyázik:devernyáz AddVerb;
dikciózik:dikcióz AddVerb;
dilizik:diliz AddVerb;
diplomázik:diplomáz AddVerb;
diszkózik:diszkóz AddVerb;
divatozik:divatoz AddVerb;
diázik:diáz AddVerb;
diétázik:diétáz AddVerb;
dobálódzik:dobálódz AddVerbrajz;
dobálózik:dobálóz AddVerb;
dobózik:dobóz AddVerb;
dohányozik:dohányoz AddVerb;
dolgozik:dolgoz AddVerb;
dolgozódik:dolgozód AddVerb;
dominózik:dominóz AddVerb;
drogozik:drogoz AddVerb;
dudorászik:dudorász AddVerb;
dugóhúzózik:dugóhúzóz AddVerb;
dumcsizik:dumcsiz AddVerbmely;
duplázik:dupláz AddVerb;
dzsúdózik:dzsúdóz AddVerb;
dámázik:dámáz AddVerb;
dáridózik:dáridóz AddVerb;
dévánkozik:dévánkoz AddVerb;
dörgölődzik:dörgölődz AddVerboeuedz;
dörgölőzik:dörgölőz AddVerboeue;
düledezik:düledez AddVerb;
e-mailezik:e-mailez AddVerb;
e-zik:e-z AddVerb;
ebugattázik:ebugattáz AddVerb;
ebédezik:ebédez AddVerb;
egerészik:egerész AddVerb;
egyezik:egyez AddVerb;
egykézik:egykéz AddVerb;
ejtőzik:ejtőz AddVerboeue;
elharapózik:elharapóz AddVerb;
ellenkezik:ellenkez AddVerb;
eloldózik:eloldóz AddVerb;
előszobázik:előszobáz AddVerb;
emlékezik:emlékez AddVerb;
emlékszik:emlékez AddVerb; !duplikátja az emlékeziknek
emlékszik:emléksz AddVerbemleksz;
enyészik:enyész AddVerb;
epedezik:epedez AddVerb;
eprészik:eprész AddVerb;
esedezik:esedez AddVerb;
esküdözik:esküdöz AddVerboeue;
eszpresszókávézik:eszpresszókávéz AddVerbmely;
esőzik:esőz AddVerboeue;
faggatódzik:faggatódz AddVerbrajz;
faggatózik:faggatóz AddVerb;
fagyizik:fagyiz AddVerbmely;
fagylaltozik:fagylaltoz AddVerb;
fajozik:fajoz AddVerb;
faksznizik:fakszniz AddVerbmely;
fakutyázik:fakutyáz AddVerb;
falatozik:falatoz AddVerb;
fasisztázik:fasisztáz AddVerb;
faxozik:faxoz AddVerb;
fecserészik:fecserész AddVerb;
fegyverkezik:fegyverkez AddVerb;
feketekávézik:feketekávéz AddVerbmely;
feketéllik:feketéll AddVerbett;
feketézik:feketéz AddVerb;
feledkezik:feledkez AddVerb;
felejtkezik:felejtkez AddVerb;
felhőzik:felhőz AddVerboeue;
felvételizik:felvételiz AddVerb;
fenyegetődzik:fenyegetődz AddVerboeue;
fenyegetőzik:fenyegetőz AddVerboeue;
fiadzik:fiadz AddVerbrajz;
fiazik:fiaz AddVerb;
fickándozik:fickándoz AddVerb;
figurázik:figuráz AddVerb;
fikázik:fikáz AddVerb;
filmezik:filmez AddVerb;
filózik:filóz AddVerb;
fiúzik:fiúz AddVerb;
flótázik:flótáz AddVerb;
focizik:fociz AddVerbmely;
fogadkozik:fogadkoz AddVerb;
foglalkozik:foglalkoz AddVerb;
foglyászik:foglyász AddVerb;
fogyatkozik:fogyatkoz AddVerb;
fogyókúrázik:fogyókúráz AddVerb;
fogyózik:fogyóz AddVerb;
fogócskázik:fogócskáz AddVerb;
fogódzik:fogódz AddVerbrajz;
fogózik:fogóz AddVerb;
folyik:foly AddVerbsz;
fonnyadozik:fonnyadoz AddVerb;
fosik:fos AddVerb;
foszladozik:foszladoz AddVerb;
fotózik:fotóz AddVerb;
frakciózik:frakcióz AddVerb;
fröccsözik:fröccsöz AddVerboeue;
fulladozik:fulladoz AddVerb;
furikázik:furikáz AddVerb;
furulyázik:furulyáz AddVerb;
fusizik:fusiz AddVerbmely;
futballozik:futballoz AddVerb;
futkorászik:futkorász AddVerb;
futkározik:futkároz AddVerb;
fuvolázik:fuvoláz AddVerb;
fáradozik:fáradoz AddVerb;
fázik:fáz AddVerb;
férkőzik:férkőz AddVerboeue;
fókázik:fókáz AddVerb;
fürdőzik:fürdőz AddVerboeue;
fürjészik:fürjész AddVerb;
fürkészik:fürkész AddVerb;
fütyörészik:fütyörész AddVerb;
főzőcskézik:főzőcskéz AddVerb;
fűlik:fűl AddVerboeue;
fűtőzik:fűtőz AddVerboeue;
gagyarászik:gagyarász AddVerb;
gajdorászik:gajdorász AddVerb;
galambászik:galambász AddVerb;
galoppozik:galoppoz AddVerb;
gatyázik:gatyáz AddVerb;
gecizik:geciz AddVerb;
gennyedzik:gennyedz AddVerbrajz;
gennyezik:gennyez AddVerb;
germózik:germóz AddVerb;
gitározik:gitároz AddVerb;
gokartozik:gokartoz AddVerb;
golfozik:golfoz AddVerb;
golyózik:golyóz AddVerb;
gombfocizik:gombfociz AddVerbmely;
gombolkozik:gombolkoz AddVerb;
gombozik:gomboz AddVerb;
gombászik:gombász AddVerb;
gombázik:gombáz AddVerb;
gondolkozik:gondolkoz AddVerb;
gondolázik:gondoláz AddVerb;
gordonkázik:gordonkáz AddVerb;
gubódzik:gubódz AddVerbrajz;
gubódzódik:gubódzód AddVerb;
gubózik:gubóz AddVerb;
gubózódik:gubózód AddVerb;
gurgulázik:gurguláz AddVerb;
gurigázik:gurigáz AddVerb;
gyakorlatozik:gyakorlatoz AddVerb;
gyeplabdázik:gyeplabdáz AddVerb;
gyilkolászik:gyilkolász AddVerb;
gyulladozik:gyulladoz AddVerb;
gyónik:gyón AddVerb;
gyökeredzik:gyökeredz AddVerbrajz;
gyökerezik:gyökerez AddVerb;
gyöngyözik:gyöngyöz AddVerboeue;
gyülekezik:gyülekez AddVerb;
gyümölcsözik:gyümölcsöz AddVerboeue;
gyürkőzik:gyürkőz AddVerboeue;
gyűlik:gyűl AddVerboeuegyul;
gyűlésezik:gyűlésez AddVerb;
gyűrűdzik:gyűrűdz AddVerboeuedz;
gyűrűzik:gyűrűz AddVerboeue;
gályázik:gályáz AddVerb;
gógyizik:gógyiz AddVerbmely;
gördeszkázik:gördeszkáz AddVerb;
görkorcsolyázik:görkorcsolyáz AddVerb;
görnyedezik:görnyedez AddVerb;
gügyörészik:gügyörész AddVerb;
gürizik:güriz AddVerb;
habozik:haboz AddVerb;
hadakozik:hadakoz AddVerb;
hadonászik:hadonász AddVerb;
hagyakozik:hagyakoz AddVerb;
hagyatkozik:hagyatkoz AddVerb;
hahotázik:hahotáz AddVerb;
hajcsizik:hajcsiz AddVerbmely;
hajhászik:hajhász AddVerb;
hajkurászik:hajkurász AddVerb;
hajladozik:hajladoz AddVerb;
hajrázik:hajráz AddVerb;
hajókázik:hajókáz AddVerb;
hajózik:hajóz AddVerb;
haknizik:hakniz AddVerbmely;
haladózik:haladóz AddVerb;
halandzsázik:halandzsáz AddVerb;
hallgatódzik:hallgatódz AddVerbrajz;
hallgatózik:hallgatóz AddVerb;
hallózik:hallóz AddVerb;
halálozik:haláloz AddVerb;
halászik:halász AddVerb;
hamizik:hamiz AddVerbmely;
hamukázik:hamukáz AddVerb;
hamuzik:hamuz AddVerb;
hancúrozik:hancúroz AddVerb;
handabandázik:handabandáz AddVerb;
hantázik:hantáz AddVerb;
hapcizik:hapciz AddVerbmely;
harangozik:harangoz AddVerb;
harapódzik:harapódz AddVerbrajz;
harapózik:harapóz AddVerb;
harmatozik:harmatoz AddVerb;
harmonikázik:harmonikáz AddVerb;
harmóniumozik:harmóniumoz AddVerb;
harsonázik:harsonáz AddVerb;
hasadozik:hasadoz AddVerb;
havazik:havaz AddVerb;
hazakéredzik:hazakéredz AddVerbrajz;
hazakívánkozik:hazakívánkoz AddVerb;
hazardírozik:hazardíroz AddVerb;
hazaárulózik:hazaárulóz AddVerb;
hazudozik:hazudoz AddVerb;
hazugozik:hazugoz AddVerb;
heherészik:heherész AddVerb;
hejehujázik:hejehujáz AddVerb;
hempergődzik:hempergődz AddVerboeuedz;
hempergőzik:hempergőz AddVerboeue;
hengergőzik:hengergőz AddVerboeue;
hentergőzik:hentergőz AddVerboeue;
hepajozik:hepajoz AddVerb;
hervadozik:hervadoz AddVerb;
hevenyészik:hevenyész AddVerb;
heverészik:heverész AddVerb;
hibádzik:hibádz AddVerbrajz;
hibázik:hibáz AddVerb;
himbálódzik:himbálódz AddVerbrajz;
himbálózik:himbálóz AddVerb;
hintázik:hintáz AddVerb;
hisztizik:hisztiz AddVerb;
hisztériázik:hisztériáz AddVerb;
hivatkozik:hivatkoz AddVerb;
hiányozik:hiányoz AddVerb;
hokizik:hokiz AddVerbmely;
homokozik:homokoz AddVerb;
horgonyozik:horgonyoz AddVerb;
horgászik:horgász AddVerb;
horpadozik:horpadoz AddVerb;
hozsannázik:hozsannáz AddVerb;
hugyozik:hugyoz AddVerb;
hullik:hull AddVerbett;
hullámozik:hullámoz AddVerb;
hurrázik:hurráz AddVerb;
huszonegyezik:huszonegyez AddVerb;
huzavonázik:huzavonáz AddVerb;
háborúzik:háborúz AddVerb;
hárfázik:hárfáz AddVerb;
háromtusázik:háromtusáz AddVerb;
hízik:híz AddVerbmely;
hízókúrázik:hízókúráz AddVerb;
hógolyózik:hógolyóz AddVerb;
hólabdázik:hólabdáz AddVerb;
hólyagozik:hólyagoz AddVerb;
húzódozik:húzódoz AddVerb;
hüledezik:hüledez AddVerb;
hűtőzik:hűtőz AddVerboeue;
időzik:időz AddVerboeue;
igyekezik:igyekez AddVerb;
igázik:igáz AddVerb;
ijedezik:ijedez AddVerb;
illatozik:illatoz AddVerb;
illik:ill AddVerbill;
illik:ill AddVerbillenioek;
imádkozik:imádkoz AddVerb;
indigózik:indigóz AddVerb;
indítózik:indítóz AddVerb;
ingadozik:ingadoz AddVerb;
ingázik:ingáz AddVerb;
inspekciózik:inspekcióz AddVerb;
instanciázik:instanciáz AddVerb;
internetezik:internetez AddVerb;
ipiapacsozik:ipiapacsoz AddVerb;
iratkozik:iratkoz AddVerb;
irtózik:irtóz AddVerb;
iskolázik:iskoláz AddVerb;
italozik:italoz AddVerb;
iázik:iáz AddVerb;
jachtozik:jachtoz AddVerb;
javítóvizsgázik:javítóvizsgáz AddVerb;
jegeskávézik:jegeskávéz AddVerbmely;
jegyeződik:jegyeződ AddVerb;
jelenik:jelen AddVerb;
jelentkezik:jelentkez AddVerb;
jojózik:jojóz AddVerb;
juházik:juház AddVerb;
járőrözik:járőröz AddVerboeue;
játszadozik:játszadoz AddVerb;
jégkorongozik:jégkorongoz AddVerb;
jégkrémezik:jégkrémez AddVerb;
jódlizik:jódliz AddVerbmely;
jógázik:jógáz AddVerb;
kacarászik:kacarász AddVerb;
kacskaringózik:kacskaringóz AddVerb;
kacsázik:kacsáz AddVerb;
kagylózik:kagylóz AddVerb;
kajakozik:kajakoz AddVerb;
kalandozik:kalandoz AddVerb;
kallózik:kallóz AddVerb;
kamatozik:kamatoz AddVerb;
kamerázik:kameráz AddVerb;
kamuzik:kamuz AddVerb;
kanasztázik:kanasztáz AddVerb;
kaparászik:kaparász AddVerb;
kapálódzik:kapálódz AddVerbrajz;
kapálózik:kapálóz AddVerb;
karambolozik:karamboloz AddVerb;
karatézik:karatéz AddVerbmely;
karikázik:karikáz AddVerb;
karmolászik:karmolász AddVerb;
karácsonyozik:karácsonyoz AddVerb;
kaszinózik:kaszinóz AddVerb;
keletkezik:keletkez AddVerb;
kempingezik:kempingez AddVerb;
kenuzik:kenuz AddVerb;
kenózik:kenóz AddVerb;
kerekezik:kerekez AddVerb;
kergetődzik:kergetődz AddVerboeuedz;
kergetőzik:kergetőz AddVerboeue;
keringőzik:keringőz AddVerboeue;
kerékpározik:kerékpároz AddVerb;
kettőzik:kettőz AddVerboeue;
kirakózik:kirakóz AddVerb;
kisbőgőzik:kisbőgőz AddVerboeue;
kisdolgozik:kisdolgoz AddVerb;
kitárulkozik:kitárulkoz AddVerb;
kiáltozik:kiáltoz AddVerb;
klarinétozik:klarinétoz AddVerb;
kockázik:kockáz AddVerb;
kocsikázik:kocsikáz AddVerb;
kocsizik:kocsiz AddVerbmely;
kocsmázik:kocsmáz AddVerb;
komissiózik:komissióz AddVerb;
kommunistázik:kommunistáz AddVerb;
komázik:komáz AddVerb;
komédiázik:komédiáz AddVerb;
koncertezik:koncertez AddVerb;
kondizik:kondiz AddVerbmely;
konferenciázik:konferenciáz AddVerb;
kontrázik:kontráz AddVerb;
koponyázik:koponyáz AddVerb;
korcsolyázik:korcsolyáz AddVerb;
korhadozik:korhadoz AddVerb;
korizik:koriz AddVerbmely;
kornyadozik:kornyadoz AddVerb;
korongozik:korongoz AddVerb;
korrektúrázik:korrektúráz AddVerb;
korzózik:korzóz AddVerb;
kosarazik:kosaraz AddVerb;
koszorúzik:koszorúz AddVerb;
kosárlabdázik:kosárlabdáz AddVerb;
kotorászik:kotorász AddVerb;
kozmetikázik:kozmetikáz AddVerb;
krikettezik:krikettez AddVerb;
krokettezik:krokettez AddVerb;
krosszozik:krosszoz AddVerb;
kuglizik:kugliz AddVerbmely;
kukoricázik:kukoricáz AddVerb;
kuksizik:kuksiz AddVerbmely;
kukázik:kukáz AddVerb;
kulizik:kuliz AddVerbmely;
kunyizik:kunyiz AddVerbmely;
kurkászik:kurkász AddVerb;
kutyázik:kutyáz AddVerb;
kvaterkázik:kvaterkáz AddVerb;
kábszerezik:kábszerez AddVerb;
kábítózik:kábítóz AddVerb;
káprázik:kápráz AddVerb;
kárhozik:kárhoz AddVerb;
kártyázik:kártyáz AddVerb;
kárörvendezik:kárörvendez AddVerb;
kávézik:kávéz AddVerbmely;
kéglizik:kégliz AddVerb;
kéktúrázik:kéktúráz AddVerb;
képesítőzik:képesítőz AddVerboeue;
kéredzik:kéredz AddVerbrajz;
kérődzik:kérődz AddVerboeuedz;
késedelmezik:késedelmez AddVerb;
késik:kés AddVerb;
kézilabdázik:kézilabdáz AddVerb;
kézimunkázik:kézimunkáz AddVerb;
kígyózik:kígyóz AddVerb;
kínálkozik:kínálkoz AddVerb;
kísérletezik:kísérletez AddVerb;
kívánkozik:kívánkoz AddVerb;
kívántatik:kívántat AddVerb;
kókadozik:kókadoz AddVerb;
kölkedzik:kölkedz AddVerbrajz;
költekezik:költekez AddVerb;
költözik:költöz AddVerboeue;
kölykedzik:kölykedz AddVerbrajz;
kölykezik:kölykez AddVerb;
könnyezik:könnyez AddVerb;
követelődzik:követelődz AddVerboeuedz;
követelőzik:követelőz AddVerboeue;
következik:következ AddVerb;
kövérszik:kövérsz AddVerb;
kúrázik:kúráz AddVerb;
kúszik:kúsz AddVerb;
különbözik:különböz AddVerboeue;
különmunkázik:különmunkáz AddVerb;
különválik:különvál AddVerb;
különórázik:különóráz AddVerb;
labdázik:labdáz AddVerb;
lacafacázik:lacafacáz AddVerb;
ladikázik:ladikáz AddVerb;
lakmározik:lakmároz AddVerb;
lakomázik:lakomáz AddVerb;
lakozik:lakoz AddVerb;
lankadozik:lankadoz AddVerb;
lasszózik:lasszóz AddVerb;
lassúzik:lassúz AddVerb;
lasztizik:lasztiz AddVerbmely;
lecsillapszik:lecsillapsz AddVerb;
legelészik:legelész AddVerb;
legidázik:legidáz AddVerb;
legózik:legóz AddVerb;
leledzik:leledz AddVerbrajz;
lelkedzik:lelkedz AddVerbrajz;
lelkendezik:lelkendez AddVerb;
lelkizik:lelkiz AddVerb;
lemalacozik:lemalacoz AddVerb;
lemeózik:lemeóz AddVerb;
lengedezik:lengedez AddVerb;
lepadlózik:lepadlóz AddVerb;
lepkészik:lepkész AddVerb;
levedzik:levedz AddVerbrajz;
levegőzik:levegőz AddVerboeue;
leveledzik:leveledz AddVerbrajz;
levelezik:levelez AddVerb;
leáldozik:leáldoz AddVerb;
liftezik:liftez AddVerb;
likőrözik:likőröz AddVerboeue;
lobbizik:lobbiz AddVerbmely;
lopódzik:lopódz AddVerbrajz;
lopózik:lopóz AddVerb;
lottózik:lottóz AddVerb;
lovacskázik:lovacskáz AddVerb;
lábadozik:lábadoz AddVerb;
lármázik:lármáz AddVerb;
látszik:látsz AddVerblatsz;
lázadozik:lázadoz AddVerb;
légfürdőzik:légfürdőz AddVerboeue;
léghajózik:léghajóz AddVerb;
lélegezik:lélegez AddVerb;
létezik:létez AddVerb;
lírázik:líráz AddVerb;
lóbálódzik:lóbálódz AddVerbrajz;
lóbálózik:lóbálóz AddVerb;
lúdbőrzik:lúdbőrz AddVerboeuerz;
madarászik:madarász AddVerb;
magnózik:magnóz AddVerb;
magozik:magoz AddVerb;
majrésedik:majrésed AddVerb;
majréskedik:majrésked AddVerb;
majrézik:majréz AddVerbmely;
makizik:makiz AddVerbmely;
makrózik:makróz AddVerb;
malacozik:malacoz AddVerb;
malmozik:malmoz AddVerb;
manőverezik:manőverez AddVerb;
maradozik:maradoz AddVerb;
markolászik:markolász AddVerb;
masírozik:masíroz AddVerb;
meakulpázik:meakulpáz AddVerb;
megbirkózik:megbirkóz AddVerb;
melódiázik:melódiáz AddVerb;
melózik:melóz AddVerb;
mentegetődzik:mentegetődz AddVerboeuedz;
mentegetőzik:mentegetőz AddVerboeue;
mentekezik:mentekez AddVerb;
meredezik:meredez AddVerb;
merítkezik:merítkez AddVerb;
meszelődik:meszelőd AddVerb;
metrózik:metróz AddVerb;
misézik:miséz AddVerb;
mokkakávézik:mokkakávéz AddVerbmely;
monitorozik:monitoroz AddVerb;
morfondírozik:morfondíroz AddVerb;
morzsázik:morzsáz AddVerb;
morzézik:morzéz AddVerbmely;
motorozik:motoroz AddVerb;
mozizik:moziz AddVerbmely;
mulatozik:mulatoz AddVerb;
murizik:muriz AddVerbmely;
mutatkozik:mutatkoz AddVerb;
mutyizik:mutyiz AddVerbmely;
málladozik:málladoz AddVerb;
málnázik:málnáz AddVerb;
máriásozik:máriásoz AddVerb;
mártózik:mártóz AddVerb;
mászik:mász AddVerb;
mélázik:méláz AddVerb;
méretkezik:méretkez AddVerb;
mérkőzik:mérkőz AddVerboeue;
métázik:métáz AddVerb;
mókázik:mókáz AddVerb;
múlik:múl AddVerbasz;
múlik:múl AddVerblatsz;
múlik:múl AddVerbmul;
műbalhézik:műbalhéz AddVerbmely;
nagydolgozik:nagydolgoz AddVerb;
napfürdőzik:napfürdőz AddVerboeue;
napkúrázik:napkúráz AddVerb;
napozik:napoz AddVerb;
narkózik:narkóz AddVerb;
nedvedzik:nedvedz AddVerbrajz;
nosztalgiázik:nosztalgiáz AddVerb;
nyalizik:nyaliz AddVerbmely;
nyargalászik:nyargalász AddVerb;
nyargalódzik:nyargalódz AddVerbrajz;
nyelvvizsgázik:nyelvvizsgáz AddVerb;
nyiladozik:nyiladoz AddVerb;
nyilallik:nyilall AddVerbett;
nyilatkozik:nyilatkoz AddVerb;
nyiratkozik:nyiratkoz AddVerb;
nyulászik:nyulász AddVerb;
nyáladzik:nyáladz AddVerbrajz;
nyálazik:nyálaz AddVerb;
nyálzik:nyálz AddVerbrajz;
nyílik:nyíl AddVerbmelyott;
nyújtózik:nyújtóz AddVerb;
nyúlik:nyúl AddVerb;
nácizik:náciz AddVerbmely;
néződik:néződ AddVerb;
nótázik:nótáz AddVerb;
nőszik:nősz AddVerboeue;
nőzik:nőz AddVerboeue;
ojtórik:ojtód AddVerb;
oldódzik:oldódz AddVerbrajz;
olvadozik:olvadoz AddVerb;
olvasódik:olvasód AddVerb;
omladozik:omladoz AddVerb;
ordítozik:ordítoz AddVerb;
orvhalászik:orvhalász AddVerb;
oszladozik:oszladoz AddVerb;
osztozik:osztoz AddVerb;
oázik:oáz AddVerb;
packázik:packáz AddVerb;
paklizik:pakliz AddVerbmely;
pakolászik:pakolász AddVerb;
pakolódik:pakolód AddVerb;
palizik:paliz AddVerbmely;
panamázik:panamáz AddVerb;
pandúrozik:pandúroz AddVerb;
papizik:papiz AddVerbmely;
paprikázik:paprikáz AddVerb;
parolázik:paroláz AddVerb;
parádézik:parádéz AddVerbmely;
parázik:paráz AddVerb;
passziózik:passzióz AddVerb;
pasziánszozik:pasziánszoz AddVerb;
pecázik:pecáz AddVerb;
pedálozik:pedáloz AddVerb;
pellengérezik:pellengérez AddVerb;
pelyhedzik:pelyhedz AddVerbrajz;
pendlizik:pendliz AddVerb;
penitenciázik:penitenciáz AddVerb;
permetezik:permetez AddVerb;
pettyeződik:pettyeződ AddVerb;
petézik:petéz AddVerb;
petíciózik:petícióz AddVerb;
pezsgőzik:pezsgőz AddVerboeue;
piacozik:piacoz AddVerb;
pihizik:pihiz AddVerb;
pikulázik:pikuláz AddVerb;
pilinckézik:pilinckéz AddVerb;
pillangózik:pillangóz AddVerb;
pincézik:pincéz AddVerb;
pingpongozik:pingpongoz AddVerb;
pipázik:pipáz AddVerb;
piruettezik:piruettez AddVerb;
piszlicsárédik:piszlicsáréd AddVerb;
pitizik:pitiz AddVerb;
pitykézik:pitykéz AddVerb;
pitymallik:pitymall AddVerbett;
pityókázik:pityókáz AddVerb;
piázik:piáz AddVerb;
pletykázik:pletykáz AddVerb;
pletyózik:pletyóz AddVerb;
pofázik:pofáz AddVerb;
pogózik:pogóz AddVerb;
poharazik:poharaz AddVerb;
polkázik:polkáz AddVerb;
pompázik:pompáz AddVerb;
porladozik:porladoz AddVerb;
porszívózik:porszívóz AddVerb;
portyázik:portyáz AddVerb;
potyázik:potyáz AddVerb;
presszókávézik:presszókávéz AddVerbmely;
problémázik:problémáz AddVerb;
próbálkozik:próbálkoz AddVerb;
próbázik:próbáz AddVerb;
puhatolódzik:puhatolódz AddVerbrajz;
puhatolózik:puhatolóz AddVerb;
pukedlizik:pukedliz AddVerb;
pukedlizik:pukedliz AddVerbmely;
pukizik:pukiz AddVerbmely;
pukkadozik:pukkadoz AddVerb;
puskázik:puskáz AddVerb;
puszilódzik:puszilódz AddVerbrajz;
puzzle-ozik:puzzle-oz AddVerb;
pálinkázik:pálinkáz AddVerb;
pályázik:pályáz AddVerb;
párbajozik:párbajoz AddVerb;
párzódik:párzód AddVerb;
párázik:páráz AddVerb;
pásztázik:pásztáz AddVerb;
példálódzik:példálódz AddVerbrajz;
példálózik:példálóz AddVerb;
pókerezik:pókerez AddVerb;
pólózik:pólóz AddVerb;
pótkávézik:pótkávéz AddVerbmely;
púzik:púz AddVerb;
rajcsúrozik:rajcsúroz AddVerb;
rajzik:rajz AddVerbrajz;
randalírozik:randalíroz AddVerb;
randevúzik:randevúz AddVerb;
randizik:randiz AddVerbmely;
raplizik:rapliz AddVerbmely;
razziázik:razziáz AddVerb;
reggelizik:reggeliz AddVerb;
rejtezik:rejtez AddVerb;
rejtőzik:rejtőz AddVerboeue;
rekontrázik:rekontráz AddVerb;
rendelkezik:rendelkez AddVerb;
repedezik:repedez AddVerb;
repetázik:repetáz AddVerb;
replikázik:replikáz AddVerb;
riadozik:riadoz AddVerb;
ricsajozik:ricsajoz AddVerb;
rikoltozik:rikoltoz AddVerb;
ringatódzik:ringatódz AddVerbrajz;
ringatózik:ringatóz AddVerb;
rinyázik:rinyáz AddVerb;
riposztozik:riposztoz AddVerb;
rizikózik:rizikóz AddVerb;
rizsázik:rizsáz AddVerb;
rogyadozik:rogyadoz AddVerb;
rohangászik:rohangász AddVerb;
rokizik:rokiz AddVerbmely;
rollerezik:rollerez AddVerb;
romladozik:romladoz AddVerb;
roskadozik:roskadoz AddVerb;
rovátkázik:rovátkáz AddVerb;
rugdalódzik:rugdalódz AddVerbrajz;
rugdalózik:rugdalóz AddVerb;
rugódozik:rugódoz AddVerb;
rugózik:rugóz AddVerb;
rulettezik:rulettez AddVerb;
rulettozik:rulettoz AddVerb;
rácsozódik:rácsozód AddVerb;
rádiózik:rádióz AddVerb;
rágózik:rágóz AddVerb;
rákászik:rákász AddVerb;
rákövetkezik:rákövetkez AddVerb;
rángatódzik:rángatódz AddVerbrajz;
rángatózik:rángatóz AddVerb;
rémüldözik:rémüldöz AddVerboeue;
részegszik:részegsz AddVerb;
révedezik:révedez AddVerb;
ródlizik:ródliz AddVerbmely;
rókászik:rókász AddVerb;
rókázik:rókáz AddVerb;
rögbizik:rögbiz AddVerb;
römizik:römiz AddVerb;
röplabdázik:röplabdáz AddVerb;
röptézik:röptéz AddVerb;
rügyezik:rügyez AddVerb;
sajnálkozik:sajnálkoz AddVerb;
sakkozik:sakkoz AddVerb;
sarjadzik:sarjadz AddVerbrajz;
sarkallik:sarkall AddVerbett;
segédkezik:segédkez AddVerb;
serkedezik:serkedez AddVerb;
sikoltozik:sikoltoz AddVerb;
sikonkázik:sikonkáz AddVerb;
sikítozik:sikítoz AddVerb;
silózik:silóz AddVerb;
simlizik:simliz AddVerb;
sipítozik:sipítoz AddVerb;
siránkozik:siránkoz AddVerb;
skubizik:skubiz AddVerbmely;
skálázik:skáláz AddVerb;
smacizik:smaciz AddVerbmely;
sms-ezik:sms-ez AddVerb;
snóblizik:snóbliz AddVerbmely;
sokadozik:sokadoz AddVerb;
solymászik:solymász AddVerb;
sorakozik:sorakoz AddVerb;
sorjázik:sorjáz AddVerb;
sorvadozik:sorvadoz AddVerb;
spanglizik:spangliz AddVerbmely;
spurizik:spuriz AddVerbmely;
spárgázik:spárgáz AddVerb;
stencilezik:stencilez AddVerb;
subázik:subáz AddVerb;
sugdolódzik:sugdolódz AddVerbrajz;
sugdolózik:sugdolóz AddVerb;
sugározik:sugároz AddVerb;
svindlizik:svindliz AddVerb;
szabadkozik:szabadkoz AddVerb;
szaglászik:szaglász AddVerb;
szajrézik:szajréz AddVerbmely;
szakadozik:szakadoz AddVerb;
szakvizsgázik:szakvizsgáz AddVerb;
szaladozik:szaladoz AddVerb;
szalmázik:szalmáz AddVerb;
szalonkázik:szalonkáz AddVerb;
szalonnázik:szalonnáz AddVerb;
szaltózik:szaltóz AddVerb;
szarik:szar AddVerb;
szarozik:szaroz AddVerb;
szaunázik:szaunáz AddVerb;
szedtevettézik:szedtevettéz AddVerb;
szekerezik:szekerez AddVerb;
szekundázik:szekundáz AddVerb;
szellőzik:szellőz AddVerboeue;
szentenciázik:szentenciáz AddVerb;
szerelkezik:szerelkez AddVerb;
szeretkezik:szeretkez AddVerb;
sziesztázik:sziesztáz AddVerb;
szigorlatozik:szigorlatoz AddVerb;
szikrázik:szikráz AddVerb;
szilveszterezik:szilveszterez AddVerb;
sziporkázik:sziporkáz AddVerb;
szipózik:szipóz AddVerb;
szirénázik:szirénáz AddVerb;
szittyózik:szittyóz AddVerb;
szivarozik:szivaroz AddVerb;
szlalomozik:szlalomoz AddVerb;
szobrozik:szobroz AddVerb;
szolizik:szoliz AddVerbmely;
szomjazik:szomjaz AddVerb;
szomjúhozik:szomjúhoz AddVerb;
szopizik:szopiz AddVerb;
szorítkozik:szorítkoz AddVerb;
szorítózik:szorítóz AddVerb;
sztorizik:sztoriz AddVerbmely;
szundizik:szundiz AddVerbmely;
szunnyadozik:szunnyadoz AddVerb;
száguldozik:száguldoz AddVerb;
szállingózik:szállingóz AddVerb;
számolódik:számolód AddVerb;
számítógépezik:számítógépez AddVerb;
szánakozik:szánakoz AddVerb;
szándékozik:szándékoz AddVerb;
szánkázik:szánkáz AddVerb;
szánkózik:szánkóz AddVerb;
származik:származ AddVerb;
szárítkozik:szárítkoz AddVerb;
szégyenkezik:szégyenkez AddVerb;
széledezik:széledez AddVerb;
szépítkezik:szépítkez AddVerb;
szívózik:szívóz AddVerb;
szóbelizik:szóbeliz AddVerb;
szólalkozik:szólalkoz AddVerb;
szólózik:szólóz AddVerb;
szórakozik:szórakoz AddVerb;
szögellik:szögell AddVerbett;
szökellik:szökell AddVerbett;
szörfözik:szörföz AddVerboeue;
szövetkezik:szövetkez AddVerb;
szürkéllik:szürkéll AddVerbett;
szűnik:szün AddVerboeueszun2;
szűnik:szűn AddVerboeueszun1;
sápadozik:sápadoz AddVerb;
sápítozik:sápítoz AddVerb;
sátorozik:sátoroz AddVerb;
sítalpazik:sítalpaz AddVerb;
sízik:síz AddVerb;
sóhajtozik:sóhajtoz AddVerb;
sörözik:söröz AddVerboeue;
súlyzózik:súlyzóz AddVerb;
süllyedezik:süllyedez AddVerb;
süppedezik:süppedez AddVerb;
sütkérezik:sütkérez AddVerb;
tajtékozik:tajtékoz AddVerb;
takaródzik:takaródz AddVerbrajz;
takarózik:takaróz AddVerb;
taktikázik:taktikáz AddVerb;
talicskázik:talicskáz AddVerb;
tallózik:tallóz AddVerb;
találkozik:találkoz AddVerb;
tamponozik:tamponoz AddVerb;
tangózik:tangóz AddVerb;
tanyázik:tanyáz AddVerb;
tanácskozik:tanácskoz AddVerb;
tanúzik:tanúz AddVerb;
tapizik:tapiz AddVerbmely;
tapogatódzik:tapogatódz AddVerbrajz;
tapogatózik:tapogatóz AddVerb;
tarisznyázik:tarisznyáz AddVerb;
tarokkozik:tarokkoz AddVerb;
tartozik:tartoz AddVerb;
taxizik:taxiz AddVerbmely;
tejeskávézik:tejeskávéz AddVerbmely;
tekergődzik:tekergődz AddVerboeue;
tekergőzik:tekergőz AddVerboeue;
tekerődzik:tekerődz AddVerboeuedz;
tekerőzik:tekerőz AddVerboeue;
teketóriázik:teketóriáz AddVerb;
tekézik:tekéz AddVerb;
telcsizik:telcsiz AddVerb;
televíziózik:televízióz AddVerb;
telexezik:telexez AddVerb;
telik:tel AddVerb;
telik:tel AddVerbtelnioek;
temetkezik:temetkez AddVerb;
tempózik:tempóz AddVerb;
teniszezik:teniszez AddVerb;
tenyészik:tenyész AddVerb;
tetőzik:tetőz AddVerboeue;
teázik:teáz AddVerb;
tilinkózik:tilinkóz AddVerb;
tiltakozik:tiltakoz AddVerb;
tintázik:tintáz AddVerb;
titkolódzik:titkolódz AddVerbrajz;
titkolózik:titkolóz AddVerb;
tivornyázik:tivornyáz AddVerb;
tojik:toj AddVerb;
tojózik:tojóz AddVerb;
tollasozik:tollasoz AddVerb;
torkollik:torkoll AddVerbett;
tornászik:tornász AddVerb;
tornázik:tornáz AddVerb;
toszik:tosz AddVerb;
totojázik:totojáz AddVerb;
totózik:totóz AddVerb;
tremolózik:tremolóz AddVerb;
trillázik:trilláz AddVerb;
tréfálkozik:tréfálkoz AddVerb;
tréfálódzik:tréfálódz AddVerbrajz;
trémázik:trémáz AddVerb;
tréningezik:tréningez AddVerb;
tudakolódzik:tudakolódz AddVerbrajz;
tudakolózik:tudakolóz AddVerb;
tudakozik:tudakoz AddVerb;
turházik:turház AddVerb;
turnézik:turnéz AddVerbmely;
tusázik:tusáz AddVerb;
tyúkászik:tyúkász AddVerb;
táborozik:táboroz AddVerb;
táplálkozik:táplálkoz AddVerb;
tárcsázik:tárcsáz AddVerb;
tárogatózik:tárogatóz AddVerb;
társasjátékozik:társasjátékoz AddVerb;
társasozik:társasoz AddVerb;
tárulkozik:tárulkoz AddVerb;
táviratozik:táviratoz AddVerb;
távozik:távoz AddVerb;
témázik:témáz AddVerb;
tétovázik:tétováz AddVerb;
tévézik:tévéz AddVerb;
tízóraizik:tízóraiz AddVerbmely;
tósztozik:tósztoz AddVerb;
töltekezik:töltekez AddVerb;
töredezik:töredez AddVerb;
törik:tör AddVerboeuetor;
történik:történ AddVerb;
törvénykezik:törvénykez AddVerb;
törölközik:törölköz AddVerboeue;
törülközik:törülköz AddVerboeue;
tötyörészik:tötyörész AddVerb;
túlórázik:túlóráz AddVerb;
túrázik:túráz AddVerb;
tünedezik:tünedez AddVerb;
tőzsdézik:tőzsdéz AddVerb;
tűnik:tün AddVerboeueszun2;
tűnik:tűn AddVerboeueszun1;
ugrándozik:ugrándoz AddVerb;
ultizik:ultiz AddVerbmely;
unatkozik:unatkoz AddVerb;
utazik:utaz AddVerb;
utazik:utaz AddVerbeek;
utálkozik:utálkoz AddVerb;
utóvizsgázik:utóvizsgáz AddVerb;
uv-zik:uv-z AddVerbuv;
uzsonnázik:uzsonnáz AddVerb;
vacsorázik:vacsoráz AddVerb;
vadászik:vadász AddVerb;
vagdalkozik:vagdalkoz AddVerb;
vagdalódzik:vagdalódz AddVerbrajz;
vagdalózik:vagdalóz AddVerb;
vakarászik:vakarász AddVerb;
vakaródzik:vakaródz AddVerbrajz;
vakarózik:vakaróz AddVerb;
vakációzik:vakációz AddVerb;
valutázik:valutáz AddVerb;
vasutazik:vasutaz AddVerb;
vazelinezik:vazelinez AddVerb;
vemhedzik:vemhedz AddVerbrajz;
vemhezik:vemhez AddVerb;
verejtékezik:verejtékez AddVerb;
verítékezik:verítékez AddVerb;
veszik:vesz AddVerb;
vetkezik:vetkez AddVerb;
vetkőzik:vetkőz AddVerboeue;
vickándozik:vickándoz AddVerb;
videózik:videóz AddVerb;
vigadozik:vigadoz AddVerb;
vihorászik:vihorász AddVerb;
villamosozik:villamosoz AddVerb;
villantózik:villantóz AddVerb;
villásreggelizik:villásreggeliz AddVerb;
villódzik:villódz AddVerbrajz;
villózik:villóz AddVerb;
virágozik:virágoz AddVerb;
visszakozik:visszakoz AddVerb;
visszamasírozik:visszamasíroz AddVerb;
visítozik:visítoz AddVerb;
vitatkozik:vitatkoz AddVerb;
vitorlázik:vitorláz AddVerb;
vitázik:vitáz AddVerb;
vizsgázik:vizsgáz AddVerb;
vonalazik:vonalaz AddVerb;
vonatkozik:vonatkoz AddVerb;
vonatozik:vonatoz AddVerb;
vágtázik:vágtáz AddVerb;
vágyakozik:vágyakoz AddVerb;
váladékozik:váladékoz AddVerb;
válik:vál AddVerb;
vállalkozik:vállalkoz AddVerb;
váltakozik:váltakoz AddVerb;
változik:változ AddVerb;
vándlizik:vándliz AddVerbmely;
várakozik:várakoz AddVerb;
vásik:vás AddVerb;
védekezik:védekez AddVerb;
végrendelkezik:végrendelkez AddVerb;
vérezik:vérez AddVerb;
véreződik:véreződ AddVerb;
vész:vesz AddVerb;
vétkezik:vétkez AddVerb;
víkendezik:víkendez AddVerb;
vízibiciklizik:vízibicikliz AddVerb;
vízilabdázik:vízilabdáz AddVerb;
vízipólózik:vízipólóz AddVerb;
zavarászik:zavarász AddVerb;
zenebonázik:zenebonáz AddVerb;
zongorázik:zongoráz AddVerb;
zrízik:zríz AddVerb;
zsebhokizik:zsebhokiz AddVerbmely;
zsibbadozik:zsibbadoz AddVerb;
zsidózik:zsidóz AddVerb;
zsinórlabdázik:zsinórlabdáz AddVerb;
zsolozsmázik:zsolozsmáz AddVerb;
zsugázik:zsugáz AddVerb;
zsűrizik:zsűriz AddVerb;
zuhanyozik:zuhanyoz AddVerb;
záporozik:záporoz AddVerb;
zárkózik:zárkóz AddVerb;
zárthelyizik:zárthelyiz AddVerb;
zászlózik:zászlóz AddVerb;
zónázik:zónáz AddVerb;
zöldellik:zöldell AddVerbett;
ábrándozik:ábrándoz AddVerb;
ácsingózik:ácsingóz AddVerb;
ágadzik:ágadz AddVerbrajz;
ágazik:ágaz AddVerb;
áhítozik:áhítoz AddVerb;
ájuldozik:ájuldoz AddVerb;
áldozik:áldoz AddVerb;
államvizsgázik:államvizsgáz AddVerb;
állomásozik:állomásoz AddVerb;
álmodozik:álmodoz AddVerb;
ámuldozik:ámuldoz AddVerb;
áradozik:áradoz AddVerb;
áriázik:áriáz AddVerb;
ásítozik:ásítoz AddVerb;
ázik:áz AddVerb;
ébredezik:ébredez AddVerb;
éhezik:éhez AddVerb;
éjszakázik:éjszakáz AddVerb;
ékeződik:ékeződ AddVerb;
éledezik:éledez AddVerb;
építkezik:építkez AddVerb;
érettségizik:érettségiz AddVerb;
érik:ér AddVerb;
érintkezik:érintkez AddVerb;
érkezik:érkez AddVerb;
értekezik:értekez AddVerb;
étkezik:étkez AddVerb;
ígérkezik:ígérkez AddVerb;
íratik:írat AddVerb;
írásbelizik:írásbeliz AddVerb;
íródik:íród AddVerb;
ítélkezik:ítélkez AddVerb;
óhajtozik:óhajtoz AddVerb;
ö-zik:ö-z AddVerboeue;
öklelődzik:öklelődz AddVerboeue;
öklelőzik:öklelőz AddVerboeue;
öklendezik:öklendez AddVerb;
ökrendezik:ökrendez AddVerb;
ölelkezik:ölelkez AddVerb;
öltözik:öltöz AddVerboeue;
ömledezik:ömledez AddVerb;
örvendezik:örvendez AddVerb;
összebalhézik:összebalhéz AddVerbmely;
összefogózik:összefogóz AddVerb;
öttusázik:öttusáz AddVerb;
úszik:úsz AddVerb;
úszózik:úszóz AddVerb;
ülésezik:ülésez AddVerb;
ütközik:ütköz AddVerboeue;
üvöltözik:üvöltöz AddVerboeue;

LEXICON Verb1
arrébbkúszik:arrébbkúsz AddVerb;
arrébbmászik:arrébbmász AddVerb;
beljebblopódzik:beljebblopódz AddVerbrajz;
elégördeszkázik:elégördeszkáz AddVerb;
feljebbcsúszik:feljebbcsúsz AddVerb;
feljebbkúszik:feljebbkúsz AddVerb;
feljebbtornász AddVerb;
feljebbtornászik:feljebbtornász AddVerb;
fölényúlik:fölényúl AddVerb;
helybenúszik:helybenúsz AddVerb;
közéfolyik:közéfoly AddVerbsz;
lejjebbcsúszik:lejjebbcsúsz AddVerb;
mögélopózik:mögélopóz AddVerb;
odébbcikázik:odébbcikáz AddVerb;
odébbcsúszik:odébbcsúsz AddVerb;
odébbfolyik:odébbfoly AddVerbsz;
odébbmászik:odébbmász AddVerb;
odébbúszik:odébbúsz AddVerb;
ottfeledkezik:ottfeledkez AddVerb;
ottfelejtkezik:ottfelejtkez AddVerb;
ottidőzik:ottidőz AddVerboeue;
ottvész:ottvesz AddVerb;
telihamuzik:telihamuz AddVerb;
telinyálzik:telinyálz AddVerbrajz;


!ír
!írhat  potential
!irathat imper potential
!irat imper
!irattattat imper imper
!irjon command
!írhasson
!írogattathat rep imper pot
!íratgathat
!írogattatgat
!Irni
!írnék, írnál .. írnának cond conditional
! írjak írjon írj  command

!LEXICON AddVerbnoik
!+Verb:0     Casenoik;

!LEXICON Casenoik
!+IndefSg3:^+cIndefSg3^0          #;    !

!If there is only one level endings come from case1
!If there is more than on level, endings come from case
!
LEXICON AddVerbasz
+Verb:0     Caseasz;

LEXICON Caseasz
+IndefSg2:^+cIndefSg2^§igea§sz #;    ! esz, el/ol


LEXICON AddVerb
+Verb:0     Rep;

LEXICON Rep
+Inf11:^+ccInf11^n§igeoue§m #;
+Inf12:^+ccInf12^n§igeoue§d #;
+Inf13:^+ccInf13^ni§AA§ #;
+Inf21:^+ccInf21^n§igeu§nk #;
+Inf22:^+ccInf22^n§igeoue§t§igeoue§k #;
+Inf23:^+ccInf23^ni§igeu§k #;
+Inf23:^+ccInf23^ni§igeuo§k #;
+Inf:^+cInf^ni  #;
+Advan:^+ccAdvan^v§igeaa§n #;
+Adv:^+cAdv^v§AA§  #;
+Rep:^+cRep^g§AA§t  Imper;
                    Imper1;

LEXICON Imper
+Inf11:^+ccInf11^n§igeoue§m #;
+Inf12:^+ccInf12^n§igeoue§d #;
+Inf13:^+ccInf13^ni§AA§ #;
+Inf21:^+ccInf21^n§igeu§nk #;
+Inf22:^+ccInf22^n§igeoue§t§igeoue§k #;
+Inf23:^+ccInf23^ni§igeu§k #;
+Inf23:^+ccInf23^ni§igeuo§k #;
+Inf:^+cInf^ni  #;
+Advan:^+ccAdvan^v§igeaa§n #;
+Adv:^+cAdv^v§AA§  #;
+Imper:^+cImp^t§AA§t  Nrep;
                      Nrep2;

LEXICON Imper1
+Imper:^+cImp^§tatt§§AA§t  Nrep;
                      Nrep1;

LEXICON Nrep
+Inf11:^+ccInf11^n§igeoue§m #;
+Inf12:^+ccInf12^n§igeoue§d #;
+Inf13:^+ccInf13^ni§AA§ #;
+Inf21:^+ccInf21^n§igeu§nk #;
+Inf22:^+ccInf22^n§igeoue§t§igeoue§k #;
+Inf23:^+ccInf23^ni§igeu§k #;
+Inf23:^+ccInf23^ni§igeuo§k #;
+Inf:^+cInf^ni  #;
+Advan:^+ccAdvan^v§igeaa§n #;
+Adv:^+cAdv^v§AA§  #;
+Rep:^+cNrep^g§AA§t  Pot;
                     Pot2;
LEXICON Nrep2
+Rep:^+cNrep^g§AA§t  Pot;
                     Pot2;

LEXICON Nrep1
+Rep:^+cNrep^g§AA§t  Pot;
                     Pot1;

LEXICON Pot
+Inf11:^+ccInf11^n§igeoue§m #;
+Inf12:^+ccInf12^n§igeoue§d #;
+Inf13:^+ccInf13^ni§AA§ #;
+Inf21:^+ccInf21^n§igeu§nk #;
+Inf22:^+ccInf22^n§igeoue§t§igeoue§k #;
+Inf23:^+ccInf23^ni§igeu§k #;
+Inf23:^+ccInf23^ni§igeuo§k #;
+Inf:^+cInf^ni  #;
+Advan:^+ccAdvan^v§igeaa§n #;
+Adv:^+cAdv^v§AA§  #;
+Pot:^+cPot^h§AAA§t  AddInf;
                     Case;
LEXICON Pot2
+Pot:^+cPot^h§AAA§t  AddInf;
                     Case;

LEXICON Pot1
+Pot:^+cPot^h§AAA§t  AddInf;
                     Case1;
LEXICON AddInf
+Inf11:^+ccInf11^n§igeoue§m #;
+Inf12:^+ccInf12^n§igeoue§d #;
+Inf13:^+ccInf13^ni§AA§ #;
+Inf21:^+ccInf21^n§igeu§nk #;
+Inf22:^+ccInf22^n§igeoue§t§igeoue§k #;
+Inf23:^+ccInf23^ni§igeu§k #;
+Inf23:^+ccInf23^ni§igeuo§k #;
+Inf:^+cInf^ni  #;
+Advan:^+ccAdvan^v§igeaa§n #;
+Adv:^+cAdv^v§AA§  #;
                  Case;
LEXICON Case
+IndefSg1:^+cIndefSg1^§igeo§k    #;    ! ek/ok
+IndefSg2:^+cIndefSg2^§szorelol§ #;    ! esz, el/ol
+IndefSg3:^+cIndefSg3^           #;    !
+IndefPl1:^+cIndefPl1^§igeu§nk   #;    ! ünk/unk
+IndefPl2:^+cIndefPl2^t§igeo2§k  #;    ! tek/tok
+IndefPl3:^+cIndefPl3^n§igea§k   #;    ! nek/nak
+DefSg1:^+cDefSg1^§igeo§m        #;    ! em/om
+DefSg2:^+cDefSg2^§igeo§d        #;    ! ed/od
+DefSg3:^+cDefSg3^§igeija1§       #;    ! i/sa
+DefPl1:^+cDefPl1^j§igeu§k       #;    ! jük/suk
+DefPl2:^+cDefPl2^§igejatokitek1§ #;    ! itek/sátok
+DefPl3:^+cDefPl3^§igejakik1§     #;    ! ik/sák
+ConjIndefSg1:^+cConjIndefSg1^§sj§§igea§k     #;
+ConjIndefSg2:^+cConjIndefSg2^§sj§§igeaa§l    #;
+ConjIndefSg2:^+cConjIndefSg2^§sj§ék          #;
+ConjIndefSg2:^+cConjIndefSg2^§sj§           #;
+ConjIndefSg3:^+cConjIndefSg3^§sj§§igeo§n     #;
+ConjIndefPl1:^+cConjIndefPl1^§sj§§igeu§nk    #;
+ConjIndefPl2:^+cConjIndefPl2^§sj§§igea§t§igeo§k       #;
+ConjIndefPl3:^+cConjIndefPl3^§sj§§igea§n§igea§k      #;
+ConjDefSg1:^+cConjDefSg1^§sj§§igea§m         #;
+ConjDefSg2:^+cConjDefSg2^§sj§§igea§d         #;
+ConjDefSg2:^+cConjDefSg2^§sj§d              #;
+ConjDefSg3:^+cConjDefSg3^§sj§§igea§          #;
+ConjDefPl1:^+cConjDefPl1^§sj§§igeu§k         #;
+ConjDefPl2:^+cConjDefPl2^§sj§§igeaa§t§igeo§k     #;
+ConjDefPl3:^+cConjDefSg1^§sj§§igeaa§k            #;
+PastIndefSg1:^+cPIndefSg1^t§AA§m            #;    ! tem/tam
+PastIndefSg2:^+cPIndefSg2^t§igeaa§l         #;    ! tál/tél
+PastIndefSg3:^+cPIndefSg3^§igetattet§t      #;    ! t
+PastIndefPl1:^+cPIndefPl1^t§igeu§nk         #;    ! tünk/tunk
+PastIndefPl2:^+cPIndefPl2^t§igea§t§igeo2§k  #;    ! tetek/tatok
+PastIndefPl3:^+cPIndefPl3^t§igea§k          #;    ! tek/tak
+PastDefSg1:^+cPDefSg1^t§igea§m              #;    ! tem/tam
+PastDefSg2:^+cPDefSg2^t§igea§d              #;    ! tad/ted
+PastDefSg3:^+cPDefSg3^t§igea§               #;    ! ta/te
+PastDefPl1:^+cPDefPl1^t§igeu§k              #;    ! tuk/tük
+PastDefPl2:^+cPDefPl2^t§igeaa§t§igeo2§k     #;    ! tátok/tétek
+PastDefPl3:^+cPDefPl3^t§igeaa§k             #;    ! ták/ték
+CondIndefSg1:^+cCIndefSg1^nék               #;    ! nék
+CondIndefSg2:^+cCIndefSg1^n§igeaa§l         #;    ! nál/nél
+CondIndefSg3:^+cCIndefSg1^n§igea§           #;    ! na/ne
+CondIndefPl1:^+cCIndefPl1^n§igeaa§nk            #;    ! nánk/nénk
+CondIndefPl1:^+cCIndefPl1^n§igeoo§k #;
+CondIndefPl2:^+cCIndefPl2^n§igeaa§t§igeo§k      #;    ! nátok/nétek
+CondIndefPl3:^+cCIndefPl3^n§igeaa§n§igea§k      #;    ! nának/nének
+CondDefSg1:^+cCDefSg1^n§igeaa§m                 #;    ! nám/ném
+CondDefSg2:^+cCDefSg1^n§igeaa§d                 #;    ! nád/néd
+CondDefSg3:^+cCDefSg1^n§igeaa§                  #;    ! ná/né
+CondDefPl1:^+cCDefPl1^n§igeaa§nk                #;    ! nánk/nénk
+CondDefPl2:^+cCDefPl2^n§igeaa§t§igeo§k          #;    ! nátok/nétek
+CondDefPl3:^+cCDefPl3^n§igeaa§k                 #;    ! nák/nék
+IndefSg12:^+cIndefSgp12^§l§§igea§k           #;    !
+ConjDefSg12:^+cConjDefSgp12^§sj§§igea§l§igea§k          #;
+PastDefSg12:^+cPDefSgp12^t§igea§l§igea§k               #;    ! ta/te
+CondDefSg12:^+cCDefSgp12^n§igeaa§l§igea§k                  #;    ! ná/né

LEXICON Case1
+IndefSg1:^+cIndefSg1^§igeo§k     #;    ! ek/ok
+IndefSg2:^+cIndefSg2^§szorelol§  #;    ! esz, el/ol
+IndefSg3:^+cIndefSg3^ik          #;    !
+IndefSg3:^+cIndefSg3^            #;    ! no ik
+IndefPl1:^+cIndefPl1^§igeu§nk    #;    ! ünk/unk
+IndefPl2:^+cIndefPl2^t§igeo2§k   #;    ! tek/tok
+IndefPl3:^+cIndefPl3^n§igea§k    #;    ! nek/nak
+DefSg1:^+cDefSg1^§igeo§m         #;    ! em/om
+DefSg2:^+cDefSg2^§igeo§d         #;    ! ed/od
+DefSg3:^+cDefSg3^§igeija1§       #;    ! i/sa
+DefPl1:^+cDefPl1^§j§§igeu§k      #;    ! jük/suk
+DefPl2:^+cDefPl2^§igejatokitek1§ #;    ! itek/sátok
+DefPl3:^+cDefPl3^§igejakik1§     #;    ! ik/sák
+ConjIndefSg1:^+cConjIndefSg1^§sj§§igea§k     #;
+ConjIndefSg2:^+cConjIndefSg2^§sj§§igeaa§l    #;
+ConjIndefSg2:^+cConjIndefSg2^§sj§ék          #;
+ConjIndefSg2:^+cConjIndefSg2^§sj§           #;
+ConjIndefSg3:^+cConjIndefSg3^§sj§§igeo§n     #;
+ConjIndefSg3:^+cConjIndefSg3^§sj§ék     #;
+ConjIndefPl1:^+cConjIndefPl1^§sj§§igeu§nk    #;
+ConjIndefPl2:^+cConjIndefPl2^§sj§§igea§t§igeo§k       #;
+ConjIndefPl3:^+cConjIndefPl3^§sj§§igea§n§igea§k      #;
+ConjDefSg1:^+cConjDefSg1^§sj§§igea§m         #;
+ConjDefSg2:^+cConjDefSg2^§sj§§igea§d         #;
+ConjDefSg2:^+cConjDefSg2^d              #;
+ConjDefSg3:^+cConjDefSg3^§sj§§igea§          #;
+ConjDefPl1:^+cConjDefPl1^§sj§§igeu§k         #;
+ConjDefPl2:^+cConjDefPl2^§sj§§igeaa§t§igeo§k     #;
+ConjDefPl3:^+cConjDefSg1^§sj§§igeaa§k            #;
+PastIndefSg1:^+cPIndefSg1^t§AA§m            #;    ! tem/tam
+PastIndefSg2:^+cPIndefSg2^t§igeaa§l         #;    ! tál/tél
+PastIndefSg3:^+cPIndefSg3^§igetattet§t     #;    ! t
+PastIndefPl1:^+cPIndefPl1^t§igeu§nk         #;    ! tünk/tunk
+PastIndefPl2:^+cPIndefPl2^t§igea§t§igeo2§k  #;    ! tetek/tatok
+PastIndefPl3:^+cPIndefPl3^t§igea§k          #;    ! tek/tak
+PastDefSg1:^+cPDefSg1^t§igea§m              #;    ! tem/tam
+PastDefSg2:^+cPDefSg2^t§igea§d              #;    ! tad/ted
+PastDefSg3:^+cPDefSg3^t§igea§               #;    ! ta/te
+PastDefPl1:^+cPDefPl1^t§igeu§k              #;    ! tuk/tük
+PastDefPl2:^+cPDefPl2^t§igeaa§t§igeo2§k     #;    ! tátok/tétek
+PastDefPl3:^+cPDefPl3^t§igeaa§k             #;    ! ták/ték
+CondIndefSg1:^+cCIndefSg1^nék               #;    ! nék
+CondIndefSg2:^+cCIndefSg1^n§igeaa§l         #;    ! nál/nél
+CondIndefSg3:^+cCIndefSg1^n§igea§           #;    ! na/ne
+CondIndefPl1:^+cCIndefPl1^n§igeaa§nk            #;    ! nánk/nénk
+CondIndefPl1:^+cCIndefPl1^n§igeoo§k #;
+CondIndefPl2:^+cCIndefPl2^n§igeaa§t§igeo§k      #;    ! nátok/nétek
+CondIndefPl3:^+cCIndefPl3^n§igeaa§n§igea§k      #;    ! nának/nének
+CondDefSg1:^+cCDefSg1^n§igeaa§m                 #;    ! nám/ném
+CondDefSg2:^+cCDefSg1^n§igeaa§d                 #;    ! nád/néd
+CondDefSg3:^+cCDefSg1^n§igeaa§                  #;    ! ná/né
+CondDefPl1:^+cCDefPl1^n§igeaa§nk                #;    ! nánk/nénk
+CondDefPl2:^+cCDefPl2^n§igeaa§t§igeo§k          #;    ! nátok/nétek
+CondDefPl3:^+cCDefPl3^n§igeaa§k                 #;    ! nák/nék
+IndefSg12:^+cIndefSgp12^§l§§igea§k           #;    !
+ConjDefSg12:^+cConjDefSgp12^§sj§§igea§l§igea§k          #;
+PastDefSg12:^+cPDefSgp12^t§igea§l§igea§k               #;    ! ta/te
+CondDefSg12:^+cCDefSgp12^n§igeaa§l§igea§k                  #;    ! ná/né

LEXICON AddVerbett
+Verb:0     Repett;

LEXICON Repett
+Inf11:^+ccInf11^n§igeoue§m #;
+Inf12:^+ccInf12^n§igeoue§d #;
+Inf13:^+ccInf13^ni§AA§ #;
+Inf21:^+ccInf21^n§igeu§nk #;
+Inf22:^+ccInf22^n§igeoue§t§igeoue§k #;
+Inf23:^+ccInf23^ni§igeu§k #;
+Inf23:^+ccInf23^ni§igeuo§k #;
+Inf:^+cInf^ni  #;
+Inf11:^+ccInf11^§igea§n§igeoue§m #;
+Inf12:^+ccInf12^§igea§n§igeoue§d #;
+Inf13:^+ccInf13^§igea§ni§AA§ #;
+Inf21:^+ccInf21^§igea§n§igeu§nk #;
+Inf22:^+ccInf22^§igea§n§igeoue§t§igeoue§k #;
+Inf23:^+ccInf23^§igea§ni§igeu§k #;
+Inf23:^+ccInf23^§igea§ni§igeuo§k #;
+Inf:^+cInf^§igea§ni  #;
+Advan:^+ccAdvan^v§igeaa§n #;
+Adv:^+cAdv^v§AA§  #;
+Rep:^+cRep^g§AA§t  Imperett;
                    Imper1ett;

LEXICON Imperett
+Inf11:^+ccInf11^n§igeoue§m #;
+Inf12:^+ccInf12^n§igeoue§d #;
+Inf13:^+ccInf13^ni§AA§ #;
+Inf21:^+ccInf21^n§igeu§nk #;
+Inf22:^+ccInf22^n§igeoue§t§igeoue§k #;
+Inf23:^+ccInf23^ni§igeu§k #;
+Inf23:^+ccInf23^ni§igeuo§k #;
+Inf:^+cInf^ni  #;
+Advan:^+ccAdvan^v§igeaa§n #;
+Adv:^+cAdv^v§AA§  #;
+Imper:^+cImp^t§AA§t  Nrepett;
                      Nrepett2;

LEXICON Imper1ett
+Imper:^+cImp^§tatt§§AA§t  Nrepett;
                      Nrep1ett;

LEXICON Nrepett
+Inf11:^+ccInf11^n§igeoue§m #;
+Inf12:^+ccInf12^n§igeoue§d #;
+Inf13:^+ccInf13^ni§AA§ #;
+Inf21:^+ccInf21^n§igeu§nk #;
+Inf22:^+ccInf22^n§igeoue§t§igeoue§k #;
+Inf23:^+ccInf23^ni§igeu§k #;
+Inf23:^+ccInf23^ni§igeuo§k #;
+Inf:^+cInf^ni  #;
+Advan:^+ccAdvan^v§igeaa§n #;
+Adv:^+cAdv^v§AA§  #;
+Rep:^+cNrep^g§AA§t  Potett;
                     Potett2;
LEXICON Nrepett2
+Rep:^+cNrep^g§AA§t  Potett;
                     Potett2;

LEXICON Nrep1ett
+Rep:^+cNrep^g§AA§t  Potett;
                     Pot1ett;

LEXICON Potett
+Inf11:^+ccInf11^n§igeoue§m #;
+Inf12:^+ccInf12^n§igeoue§d #;
+Inf13:^+ccInf13^ni§AA§ #;
+Inf21:^+ccInf21^n§igeu§nk #;
+Inf22:^+ccInf22^n§igeoue§t§igeoue§k #;
+Inf23:^+ccInf23^ni§igeu§k #;
+Inf23:^+ccInf23^ni§igeuo§k #;
+Inf:^+cInf^ni  #;
+Advan:^+ccAdvan^v§igeaa§n #;
+Adv:^+cAdv^v§AA§  #;
+Pot:^+cPot^h§AAA§t  AddInfett;
                     Caseett;
LEXICON Potett2
+Pot:^+cPot^h§AAA§t  AddInfett;
                     Caseett;

LEXICON Pot1ett
+Pot:^+cPot^h§AAA§t  AddInfett;
                     Case1ett;
LEXICON AddInfett
+Inf11:^+ccInf11^n§igeoue§m #;
+Inf12:^+ccInf12^n§igeoue§d #;
+Inf13:^+ccInf13^ni§AA§ #;
+Inf21:^+ccInf21^n§igeu§nk #;
+Inf22:^+ccInf22^n§igeoue§t§igeoue§k #;
+Inf23:^+ccInf23^ni§igeu§k #;
+Inf23:^+ccInf23^ni§igeuo§k #;
+Inf:^+cInf^ni  #;
+Advan:^+ccAdvan^v§igeaa§n #;
+Adv:^+cAdv^v§AA§  #;
              Caseett;

LEXICON Caseett
+IndefSg1:^+cIndefSg1^§igeo§k    #;    ! ek/ok
+IndefSg2:^+cIndefSg2^§szorelol§ #;    ! esz, el/ol
+IndefSg3:^+cIndefSg3^           #;    !
+IndefPl1:^+cIndefPl1^§igeu§nk   #;    ! ünk/unk
+IndefPl2:^+cIndefPl2^t§igeo2§k  #;    ! tek/tok
+IndefPl3:^+cIndefPl3^n§igea§k   #;    ! nek/nak
+DefSg1:^+cDefSg1^§igeo§m        #;    ! em/om
+DefSg2:^+cDefSg2^§igeo§d        #;    ! ed/od
+DefSg3:^+cDefSg3^§igeija1§       #;    ! i/sa
+DefPl1:^+cDefPl1^j§igeu§k       #;    ! jük/suk
+DefPl2:^+cDefPl2^§igejatokitek1§ #;    ! itek/sátok
+DefPl3:^+cDefPl3^§igejakik1§     #;    ! ik/sák
+ConjIndefSg1:^+cConjIndefSg1^§sj§§igea§k     #;
+ConjIndefSg2:^+cConjIndefSg2^§sj§§igeaa§l    #;
+ConjIndefSg2:^+cConjIndefSg2^§sj§ék          #;
+ConjIndefSg2:^+cConjIndefSg2^§sj§           #;
+ConjIndefSg3:^+cConjIndefSg3^§sj§§igeo§n     #;
+ConjIndefPl1:^+cConjIndefPl1^§sj§§igeu§nk    #;
+ConjIndefPl2:^+cConjIndefPl2^§sj§§igea§t§igeo§k       #;
+ConjIndefPl3:^+cConjIndefPl3^§sj§§igea§n§igea§k      #;
+ConjDefSg1:^+cConjDefSg1^§sj§§igea§m         #;
+ConjDefSg2:^+cConjDefSg2^§sj§§igea§d         #;
+ConjDefSg2:^+cConjDefSg2^§sj§d              #;
+ConjDefSg3:^+cConjDefSg3^§sj§§igea§          #;
+ConjDefPl1:^+cConjDefPl1^§sj§§igeu§k         #;
+ConjDefPl2:^+cConjDefPl2^§sj§§igeaa§t§igeo§k     #;
+ConjDefPl3:^+cConjDefSg1^§sj§§igeaa§k            #;
+PastIndefSg1:^+cPIndefSg1^t§AA§m            #;    ! tem/tam
+PastIndefSg2:^+cPIndefSg2^t§igeaa§l         #;    ! tál/tél
+PastIndefSg3:^+cPIndefSg3^§igetattet§t      #;    ! t
+PastIndefPl1:^+cPIndefPl1^t§igeu§nk         #;    ! tünk/tunk
+PastIndefPl2:^+cPIndefPl2^t§igea§t§igeo2§k  #;    ! tetek/tatok
+PastIndefPl3:^+cPIndefPl3^t§igea§k          #;    ! tek/tak
+PastDefSg1:^+cPDefSg1^t§igea§m              #;    ! tem/tam
+PastDefSg2:^+cPDefSg2^t§igea§d              #;    ! tad/ted
+PastDefSg3:^+cPDefSg3^t§igea§               #;    ! ta/te
+PastDefPl1:^+cPDefPl1^t§igeu§k              #;    ! tuk/tük
+PastDefPl2:^+cPDefPl2^t§igeaa§t§igeo2§k     #;    ! tátok/tétek
+PastDefPl3:^+cPDefPl3^t§igeaa§k             #;    ! ták/ték
+CondIndefSg1:^+cCIndefSg1^nék               #;    ! nék
+CondIndefSg2:^+cCIndefSg1^n§igeaa§l         #;    ! nál/nél
+CondIndefSg3:^+cCIndefSg1^n§igea§           #;    ! na/ne
+CondIndefPl1:^+cCIndefPl1^n§igeaa§nk            #;    ! nánk/nénk
+CondIndefPl1:^+cCIndefPl1^n§igeoo§k #;
+CondIndefPl2:^+cCIndefPl2^n§igeaa§t§igeo§k      #;    ! nátok/nétek
+CondIndefPl3:^+cCIndefPl3^n§igeaa§n§igea§k      #;    ! nának/nének
+CondDefSg1:^+cCDefSg1^n§igeaa§m                 #;    ! nám/ném
+CondDefSg2:^+cCDefSg1^n§igeaa§d                 #;    ! nád/néd
+CondDefSg3:^+cCDefSg1^n§igeaa§                  #;    ! ná/né
+CondDefPl1:^+cCDefPl1^n§igeaa§nk                #;    ! nánk/nénk
+CondDefPl2:^+cCDefPl2^n§igeaa§t§igeo§k          #;    ! nátok/nétek
+CondDefPl3:^+cCDefPl3^n§igeaa§k                 #;    ! nák/nék
+IndefSg12:^+cIndefSgp12^§l§§igea§k           #;    !
+ConjDefSg12:^+cConjDefSgp12^§sj§§igea§l§igea§k          #;
+PastDefSg12:^+cPDefSgp12^t§igea§l§igea§k               #;    ! ta/te
+CondDefSg12:^+cCDefSgp12^n§igeaa§l§igea§k                  #;    ! ná/né

LEXICON Case1ett
+IndefSg1:^+cIndefSg1^§igeo§k     #;    ! ek/ok
+IndefSg2:^+cIndefSg2^§szorelol§  #;    ! esz, el/ol
+IndefSg3:^+cIndefSg3^ik          #;    !
+IndefPl1:^+cIndefPl1^§igeu§nk    #;    ! ünk/unk
+IndefPl2:^+cIndefPl2^t§igeo2§k   #;    ! tek/tok
+IndefPl2:^+cIndefPl2^§igeo§tt§igeo2§k   #;    ! tek/tok
+IndefPl3:^+cIndefPl3^n§igea§k    #;    ! nek/nak
+IndefPl3:^+cIndefPl3^§igea§n§igea§k    #;    ! nek/nak
+DefSg1:^+cDefSg1^§igeo§m         #;    ! em/om
+DefSg2:^+cDefSg2^§igeo§d         #;    ! ed/od
+DefSg3:^+cDefSg3^§igeija1§       #;    ! i/sa
+DefPl1:^+cDefPl1^§j§§igeu§k      #;    ! jük/suk
+DefPl2:^+cDefPl2^§igejatokitek1§ #;    ! itek/sátok
+DefPl3:^+cDefPl3^§igejakik1§     #;    ! ik/sák
+ConjIndefSg1:^+cConjIndefSg1^§sj§§igea§k     #;
+ConjIndefSg2:^+cConjIndefSg2^§sj§§igeaa§l    #;
+ConjIndefSg2:^+cConjIndefSg2^§sj§ék          #;
+ConjIndefSg2:^+cConjIndefSg2^§sj§           #;
+ConjIndefSg3:^+cConjIndefSg3^§sj§§igeo§n     #;
+ConjIndefPl1:^+cConjIndefPl1^§sj§§igeu§nk    #;
+ConjIndefPl2:^+cConjIndefPl2^§sj§§igea§t§igeo§k       #;
+ConjIndefPl3:^+cConjIndefPl3^§sj§§igea§n§igea§k      #;
+ConjDefSg1:^+cConjDefSg1^§sj§§igea§m         #;
+ConjDefSg2:^+cConjDefSg2^§sj§§igea§d         #;
+ConjDefSg2:^+cConjDefSg2^d              #;
+ConjDefSg3:^+cConjDefSg3^§sj§§igea§          #;
+ConjDefPl1:^+cConjDefPl1^§sj§§igeu§k         #;
+ConjDefPl2:^+cConjDefPl2^§sj§§igeaa§t§igeo§k     #;
+ConjDefPl3:^+cConjDefSg1^§sj§§igeaa§k            #;
+PastIndefSg1:^+cPIndefSg1^t§AA§m            #;    ! tem/tam
+PastIndefSg2:^+cPIndefSg2^t§igeaa§l         #;    ! tál/tél
+PastIndefSg3:^+cPIndefSg3^§igetattet§t     #;    ! t
+PastIndefSg3:^+cPIndefSg3^§igeo§tt     #;    ! t
+PastIndefPl1:^+cPIndefPl1^t§igeu§nk         #;    ! tünk/tunk
+PastIndefPl2:^+cPIndefPl2^t§igea§t§igeo2§k  #;    ! tetek/tatok
+PastIndefPl3:^+cPIndefPl3^t§igea§k          #;    ! tek/tak
+PastDefSg1:^+cPDefSg1^t§igea§m              #;    ! tem/tam
+PastDefSg2:^+cPDefSg2^t§igea§d              #;    ! tad/ted
+PastDefSg3:^+cPDefSg3^t§igea§               #;    ! ta/te
+PastDefPl1:^+cPDefPl1^t§igeu§k              #;    ! tuk/tük
+PastDefPl2:^+cPDefPl2^t§igeaa§t§igeo2§k     #;    ! tátok/tétek
+PastDefPl3:^+cPDefPl3^t§igeaa§k             #;    ! ták/ték
+PastIndefSg1:^+cPIndefSg1^§igeo§tt§AA§m            #;    ! tem/tam
+PastIndefSg2:^+cPIndefSg2^§igeo§tt§igeaa§l         #;    ! tál/tél
+PastIndefSg3:^+cPIndefSg3^§igetattet§t     #;    ! t
+PastIndefSg3:^+cPIndefSg3^§igeo§tt     #;    ! t
+PastIndefPl1:^+cPIndefPl1^§igeo§tt§igeu§nk         #;    ! tünk/tunk
+PastIndefPl2:^+cPIndefPl2^§igeo§tt§igea§t§igeo2§k  #;    ! tetek/tatok
+PastIndefPl3:^+cPIndefPl3^§igeo§tt§igea§k          #;    ! tek/tak
+PastDefSg1:^+cPDefSg1^§igeo§tt§igea§m              #;    ! tem/tam
+PastDefSg2:^+cPDefSg2^§igeo§tt§igea§d              #;    ! tad/ted
+PastDefSg3:^+cPDefSg3^§igeo§tt§igea§               #;    ! ta/te
+PastDefPl1:^+cPDefPl1^§igeo§tt§igeu§k              #;    ! tuk/tük
+PastDefPl2:^+cPDefPl2^§igeo§tt§igeaa§t§igeo2§k     #;    ! tátok/tétek
+PastDefPl3:^+cPDefPl3^§igeo§tt§igeaa§k             #;    ! ták/ték
+CondIndefSg1:^+cCIndefSg1^nék               #;    ! nék
+CondIndefSg2:^+cCIndefSg1^n§igeaa§l         #;    ! nál/nél
+CondIndefSg3:^+cCIndefSg1^n§igea§           #;    ! na/ne
+CondIndefPl1:^+cCIndefPl1^n§igeaa§nk            #;    ! nánk/nénk
+CondIndefPl1:^+cCIndefPl1^n§igeoo§k #;
+CondIndefPl2:^+cCIndefPl2^n§igeaa§t§igeo§k      #;    ! nátok/nétek
+CondIndefPl3:^+cCIndefPl3^n§igeaa§n§igea§k      #;    ! nának/nének
+CondDefSg1:^+cCDefSg1^n§igeaa§m                 #;    ! nám/ném
+CondDefSg2:^+cCDefSg1^n§igeaa§d                 #;    ! nád/néd
+CondDefSg3:^+cCDefSg1^n§igeaa§                  #;    ! ná/né
+CondDefPl1:^+cCDefPl1^n§igeaa§nk                #;    ! nánk/nénk
+CondDefPl2:^+cCDefPl2^n§igeaa§t§igeo§k          #;    ! nátok/nétek
+CondDefPl3:^+cCDefPl3^n§igeaa§k                 #;    ! nák/nék
+CondIndefSg1:^+cCIndefSg1^§igea§nék               #;    ! nék
+CondIndefSg2:^+cCIndefSg1^§igea§n§igeaa§l         #;    ! nál/nél
+CondIndefSg3:^+cCIndefSg1^§igea§n§igea§           #;    ! na/ne
+CondIndefPl1:^+cCIndefPl1^§igea§n§igeaa§nk            #;    ! nánk/nénk
+CondIndefPl1:^+cCIndefPl1^§igea§n§igeoo§k #;
+CondIndefPl2:^+cCIndefPl2^§igea§n§igeaa§t§igeo§k      #;    ! nátok/nétek
+CondIndefPl3:^+cCIndefPl3^§igea§n§igeaa§n§igea§k      #;    ! nának/nének
+CondDefSg1:^+cCDefSg1^§igea§n§igeaa§m                 #;    ! nám/ném
+CondDefSg2:^+cCDefSg1^§igea§n§igeaa§d                 #;    ! nád/néd
+CondDefSg3:^+cCDefSg1^§igea§n§igeaa§                  #;    ! ná/né
+CondDefPl1:^+cCDefPl1^§igea§n§igeaa§nk                #;    ! nánk/nénk
+CondDefPl2:^+cCDefPl2^§igea§n§igeaa§t§igeo§k          #;    ! nátok/nétek
+CondDefPl3:^+cCDefPl3^§igea§n§igeaa§k                 #;    ! nák/nék
+IndefSg12:^+cIndefSgp12^§l§§igea§k           #;    !
+ConjDefSg12:^+cConjDefSgp12^§sj§§igea§l§igea§k          #;
+PastDefSg12:^+cPDefSgp12^t§igea§l§igea§k               #;    ! ta/te
+CondDefSg12:^+cCDefSgp12^n§igeaa§l§igea§k                  #;    ! ná/né
+CondDefSg12:^+cCDefSgp12^§igea§n§igeaa§l§igea§k                  #;    ! ná/né


LEXICON AddVerboeuegyul
+Verb:0     Repoeuegyul;

LEXICON Repoeuegyul
+Inf11:^+ccInf11^n§igeoue§m #;
+Inf12:^+ccInf12^n§igeoue§d #;
+Inf13:^+ccInf13^ni§AA§ #;
+Inf21:^+ccInf21^n§igeu§nk #;
+Inf22:^+ccInf22^n§igeoue§t§igeoue§k #;
+Inf23:^+ccInf23^ni§igeu§k #;
+Inf23:^+ccInf23^ni§igeuo§k #;
+Inf:^+cInf^ni  #;
+Advan:^+ccAdvan^v§igeaa§n #;
+Adv:^+cAdv^v§AA§  #;
+Rep:^+cRep^ög§AA§t  Imperoeuegyul;
                    Imper1oeuegyul;

LEXICON Imperoeuegyul
+Inf11:^+ccInf11^n§igeoue§m #;
+Inf12:^+ccInf12^n§igeoue§d #;
+Inf13:^+ccInf13^ni§AA§ #;
+Inf21:^+ccInf21^n§igeu§nk #;
+Inf22:^+ccInf22^n§igeoue§t§igeoue§k #;
+Inf23:^+ccInf23^ni§igeu§k #;
+Inf23:^+ccInf23^ni§igeuo§k #;
+Inf:^+cInf^ni  #;
+Advan:^+ccAdvan^v§igeaa§n #;
+Adv:^+cAdv^v§AA§  #;
+Imper:^+cImp^t§AA§t  Nrepoeuegyul;
                      Nrepoeuegyul2;

LEXICON Imper1oeuegyul
+Imper:^+cImp^§tatt§§AA§t  Nrepoeuegyul;
                      Nrep1oeuegyul;

LEXICON Nrepoeuegyul
+Inf11:^+ccInf11^n§igeoue§m #;
+Inf12:^+ccInf12^n§igeoue§d #;
+Inf13:^+ccInf13^ni§AA§ #;
+Inf21:^+ccInf21^n§igeu§nk #;
+Inf22:^+ccInf22^n§igeoue§t§igeoue§k #;
+Inf23:^+ccInf23^ni§igeu§k #;
+Inf23:^+ccInf23^ni§igeuo§k #;
+Inf:^+cInf^ni  #;
+Advan:^+ccAdvan^v§igeaa§n #;
+Adv:^+cAdv^v§AA§  #;
+Rep:^+cNrep^g§AA§t  Potoeuegyul;
                     Potoeuegyul2;
LEXICON Nrepoeuegyul2
+Rep:^+cNrep^g§AA§t  Potoeuegyul;
                     Potoeuegyul2;

LEXICON Nrep1oeuegyul
+Rep:^+cNrep^ög§AA§t  Potoeuegyul;
                     Pot1oeuegyul;

LEXICON Potoeuegyul
+Inf11:^+ccInf11^n§igeoue§m #;
+Inf12:^+ccInf12^n§igeoue§d #;
+Inf13:^+ccInf13^ni§AA§ #;
+Inf21:^+ccInf21^n§igeu§nk #;
+Inf22:^+ccInf22^n§igeoue§t§igeoue§k #;
+Inf23:^+ccInf23^ni§igeu§k #;
+Inf23:^+ccInf23^ni§igeuo§k #;
+Inf:^+cInf^ni  #;
+Advan:^+ccAdvan^v§igeaa§n #;
+Adv:^+cAdv^v§AA§  #;
+Pot:^+cPot^h§AAA§t  AddInfoeuegyul;
                     Caseoeue;
LEXICON Potoeuegyul2
+Pot:^+cPot^h§AAA§t  AddInfoeuegyul;
                     Caseoeue;

LEXICON Pot1oeuegyul
+Pot:^+cPot^h§AAA§t  AddInfoeuegyul;
                     Case1oeue;
LEXICON AddInfoeuegyul
+Inf11:^+ccInf11^n§igeoue§m #;
+Inf12:^+ccInf12^n§igeoue§d #;
+Inf13:^+ccInf13^ni§AA§ #;
+Inf21:^+ccInf21^n§igeu§nk #;
+Inf22:^+ccInf22^n§igeoue§t§igeoue§k #;
+Inf23:^+ccInf23^ni§igeu§k #;
+Inf23:^+ccInf23^ni§igeuo§k #;
+Inf:^+cInf^ni  #;
                Caseoeue;

! gyul uses Caseoeue

LEXICON AddVerboeuetor
+Verb:0     Repoeuetor;

LEXICON Repoeuetor
+Inf11:^+ccInf11^n§igeoue§m #;
+Inf12:^+ccInf12^n§igeoue§d #;
+Inf13:^+ccInf13^ni§AA§ #;
+Inf21:^+ccInf21^n§igeu§nk #;
+Inf22:^+ccInf22^n§igeoue§t§igeoue§k #;
+Inf23:^+ccInf23^ni§igeu§k #;
+Inf23:^+ccInf23^ni§igeuo§k #;
+Inf:^+cInf^ni  #;
+Advan:^+ccAdvan^v§igeaa§n #;
+Adv:^+cAdv^v§AA§  #;
+Rep:^+cRep^ög§AA§t  Imperoeuetor;
                    Imper1oeuetor;

LEXICON Imperoeuetor
+Inf11:^+ccInf11^n§igeoue§m #;
+Inf12:^+ccInf12^n§igeoue§d #;
+Inf13:^+ccInf13^ni§AA§ #;
+Inf21:^+ccInf21^n§igeu§nk #;
+Inf22:^+ccInf22^n§igeoue§t§igeoue§k #;
+Inf23:^+ccInf23^ni§igeu§k #;
+Inf23:^+ccInf23^ni§igeuo§k #;
+Inf:^+cInf^ni  #;
+Advan:^+ccAdvan^v§igeaa§n #;
+Adv:^+cAdv^v§AA§  #;
+Imper:^+cImp^t§AA§t  Nrepoeuetor;
                      Nrepoeuetor2;

LEXICON Imper1oeuetor
+Imper:^+cImp^§AA§t  Nrepoeuetor;
                      Nrep1oeuetor;

LEXICON Nrepoeuetor
+Inf11:^+ccInf11^n§igeoue§m #;
+Inf12:^+ccInf12^n§igeoue§d #;
+Inf13:^+ccInf13^ni§AA§ #;
+Inf21:^+ccInf21^n§igeu§nk #;
+Inf22:^+ccInf22^n§igeoue§t§igeoue§k #;
+Inf23:^+ccInf23^ni§igeu§k #;
+Inf23:^+ccInf23^ni§igeuo§k #;
+Inf:^+cInf^ni  #;
+Advan:^+ccAdvan^v§igeaa§n #;
+Adv:^+cAdv^v§AA§  #;
+Rep:^+cNrep^g§AA§t  Potoeuetor;
                     Potoeuetor2;
LEXICON Nrepoeuetor2
+Rep:^+cNrep^g§AA§t  Potoeuetor;
                     Potoeuetor2;

LEXICON Nrep1oeuetor
+Rep:^+cNrep^ög§AA§t  Potoeuetor;
                     Pot1oeuetor;

LEXICON Potoeuetor
+Inf11:^+ccInf11^n§igeoue§m #;
+Inf12:^+ccInf12^n§igeoue§d #;
+Inf13:^+ccInf13^ni§AA§ #;
+Inf21:^+ccInf21^n§igeu§nk #;
+Inf22:^+ccInf22^n§igeoue§t§igeoue§k #;
+Inf23:^+ccInf23^ni§igeu§k #;
+Inf23:^+ccInf23^ni§igeuo§k #;
+Inf:^+cInf^ni  #;
+Advan:^+ccAdvan^v§igeaa§n #;
+Adv:^+cAdv^v§AA§  #;
+Pot:^+cPot^h§AAA§t  AddInfoeuetor;
                     Caseoeue;
LEXICON Potoeuetor2
+Pot:^+cPot^h§AAA§t  AddInfoeuetor;
                     Caseoeue;

LEXICON Pot1oeuetor
+Pot:^+cPot^h§AAA§t  AddInfoeuetor;
                     Case1oeue;
LEXICON AddInfoeuetor
+Inf11:^+ccInf11^n§igeoue§m #;
+Inf12:^+ccInf12^n§igeoue§d #;
+Inf13:^+ccInf13^ni§AA§ #;
+Inf21:^+ccInf21^n§igeu§nk #;
+Inf22:^+ccInf22^n§igeoue§t§igeoue§k #;
+Inf23:^+ccInf23^ni§igeu§k #;
+Inf23:^+ccInf23^ni§igeuo§k #;
+Inf:^+cInf^ni  #;
                Caseoeue;
! torik uses case of oeue

LEXICON AddVerboeuedz
+Verb:0     Repoeuedz;

LEXICON Repoeuedz
+Inf11:^+ccInf11^n§igeoue§m #;
+Inf12:^+ccInf12^n§igeoue§d #;
+Inf13:^+ccInf13^ni§AA§ #;
+Inf21:^+ccInf21^n§igeu§nk #;
+Inf22:^+ccInf22^n§igeoue§t§igeoue§k #;
+Inf23:^+ccInf23^ni§igeu§k #;
+Inf23:^+ccInf23^ni§igeuo§k #;
+Inf:^+cInf^ni  #;
+Inf11:^+ccInf11^§igea§n§igeoue§m #;
+Inf12:^+ccInf12^§igea§n§igeoue§d #;
+Inf13:^+ccInf13^§igea§ni§AA§ #;
+Inf21:^+ccInf21^§igea§n§igeu§nk #;
+Inf22:^+ccInf22^§igea§n§igeoue§t§igeoue§k #;
+Inf23:^+ccInf23^§igea§ni§igeu§k #;
+Inf23:^+ccInf23^§igea§ni§igeuo§k #;
+Inf:^+cInf^§igea§ni  #;
+Advan:^+ccAdvan^v§igeaa§n #;
+Adv:^+cAdv^v§AA§  #;
+Rep:^+cRep^g§AA§t  Imperoeuedz;
                    Imper1oeuedz;

LEXICON Imperoeuedz
+Inf11:^+ccInf11^n§igeoue§m #;
+Inf12:^+ccInf12^n§igeoue§d #;
+Inf13:^+ccInf13^ni§AA§ #;
+Inf21:^+ccInf21^n§igeu§nk #;
+Inf22:^+ccInf22^n§igeoue§t§igeoue§k #;
+Inf23:^+ccInf23^ni§igeu§k #;
+Inf23:^+ccInf23^ni§igeuo§k #;
+Inf:^+cInf^ni  #;
+Advan:^+ccAdvan^v§igeaa§n #;
+Adv:^+cAdv^v§AA§  #;
+Imper:^+cImp^t§AA§t  Nrepoeuedz;
                      Nrepoeuedz2;

LEXICON Imper1oeuedz
+Imper:^+cImp^§tatt§§AA§t  Nrepoeuedz;
                      Nrep1oeuedz;

LEXICON Nrepoeuedz
+Inf11:^+ccInf11^n§igeoue§m #;
+Inf12:^+ccInf12^n§igeoue§d #;
+Inf13:^+ccInf13^ni§AA§ #;
+Inf21:^+ccInf21^n§igeu§nk #;
+Inf22:^+ccInf22^n§igeoue§t§igeoue§k #;
+Inf23:^+ccInf23^ni§igeu§k #;
+Inf23:^+ccInf23^ni§igeuo§k #;
+Inf:^+cInf^ni  #;
+Advan:^+ccAdvan^v§igeaa§n #;
+Adv:^+cAdv^v§AA§  #;
+Rep:^+cNrep^g§AA§t  Potoeuedz;
                     Potoeuedz2;
LEXICON Nrepoeuedz2
+Rep:^+cNrep^g§AA§t  Potoeuedz;
                     Potoeuedz2;

LEXICON Nrep1oeuedz
+Rep:^+cNrep^g§AA§t  Potoeuedz;
                     Pot1oeuedz;

LEXICON Potoeuedz
+Inf11:^+ccInf11^n§igeoue§m #;
+Inf12:^+ccInf12^n§igeoue§d #;
+Inf13:^+ccInf13^ni§AA§ #;
+Inf21:^+ccInf21^n§igeu§nk #;
+Inf22:^+ccInf22^n§igeoue§t§igeoue§k #;
+Inf23:^+ccInf23^ni§igeu§k #;
+Inf23:^+ccInf23^ni§igeuo§k #;
+Inf:^+cInf^ni  #;
+Advan:^+ccAdvan^v§igeaa§n #;
+Adv:^+cAdv^v§AA§  #;
+Pot:^+cPot^h§AAA§t  AddInfoeuedz;
                     Caseoeue;
LEXICON Potoeuedz2
+Pot:^+cPot^h§AAA§t  AddInfoeuedz;
                     Caseoeue;

LEXICON Pot1oeuedz
+Pot:^+cPot^h§AAA§t  AddInfoeuedz;
                     Case1oeue;
LEXICON AddInfoeuedz
+Inf11:^+ccInf11^n§igeoue§m #;
+Inf12:^+ccInf12^n§igeoue§d #;
+Inf13:^+ccInf13^ni§AA§ #;
+Inf21:^+ccInf21^n§igeu§nk #;
+Inf22:^+ccInf22^n§igeoue§t§igeoue§k #;
+Inf23:^+ccInf23^ni§igeu§k #;
+Inf23:^+ccInf23^ni§igeuo§k #;
+Inf:^+cInf^ni  #;
                Caseoeue;
! oeuedz uses cases of oeue

LEXICON AddVerboeue
+Verb:0     Repoeue;

LEXICON Repoeue
+Inf11:^+ccInf11^n§igeoue§m #;
+Inf12:^+ccInf12^n§igeoue§d #;
+Inf13:^+ccInf13^ni§AA§ #;
+Inf21:^+ccInf21^n§igeu§nk #;
+Inf22:^+ccInf22^n§igeoue§t§igeoue§k #;
+Inf23:^+ccInf23^ni§igeu§k #;
+Inf23:^+ccInf23^ni§igeuo§k #;
+Inf:^+cInf^ni  #;
+Advan:^+ccAdvan^v§igeaa§n #;
+Adv:^+cAdv^v§AA§  #;
+Rep:^+cRep^g§AA§t  Imperoeue;
                    Imper1oeue;

LEXICON Imperoeue
+Inf11:^+ccInf11^n§igeoue§m #;
+Inf12:^+ccInf12^n§igeoue§d #;
+Inf13:^+ccInf13^ni§AA§ #;
+Inf21:^+ccInf21^n§igeu§nk #;
+Inf22:^+ccInf22^n§igeoue§t§igeoue§k #;
+Inf23:^+ccInf23^ni§igeu§k #;
+Inf23:^+ccInf23^ni§igeuo§k #;
+Inf:^+cInf^ni  #;
+Advan:^+ccAdvan^v§igeaa§n #;
+Adv:^+cAdv^v§AA§  #;
+Imper:^+cImp^t§AA§t  Nrepoeue;
                      Nrepoeue2;

LEXICON Imper1oeue
+Imper:^+cImp^§tatt§§AA§t  Nrepoeue;
                      Nrep1oeue;

LEXICON Nrepoeue
+Inf11:^+ccInf11^n§igeoue§m #;
+Inf12:^+ccInf12^n§igeoue§d #;
+Inf13:^+ccInf13^ni§AA§ #;
+Inf21:^+ccInf21^n§igeu§nk #;
+Inf22:^+ccInf22^n§igeoue§t§igeoue§k #;
+Inf23:^+ccInf23^ni§igeu§k #;
+Inf23:^+ccInf23^ni§igeuo§k #;
+Inf:^+cInf^ni  #;
+Advan:^+ccAdvan^v§igeaa§n #;
+Adv:^+cAdv^v§AA§  #;
+Rep:^+cNrep^g§AA§t  Potoeue;
                     Potoeue2;
LEXICON Nrepoeue2
+Rep:^+cNrep^g§AA§t  Potoeue;
                     Potoeue2;

LEXICON Nrep1oeue
+Rep:^+cNrep^g§AA§t  Potoeue;
                     Pot1oeue;

LEXICON Potoeue
+Inf11:^+ccInf11^n§igeoue§m #;
+Inf12:^+ccInf12^n§igeoue§d #;
+Inf13:^+ccInf13^ni§AA§ #;
+Inf21:^+ccInf21^n§igeu§nk #;
+Inf22:^+ccInf22^n§igeoue§t§igeoue§k #;
+Inf23:^+ccInf23^ni§igeu§k #;
+Inf23:^+ccInf23^ni§igeuo§k #;
+Inf:^+cInf^ni  #;
+Advan:^+ccAdvan^v§igeaa§n #;
+Adv:^+cAdv^v§AA§  #;
+Pot:^+cPot^h§AAA§t  AddInfoeue;
                     Caseoeue;
LEXICON Potoeue2
+Pot:^+cPot^h§AAA§t  AddInfoeue;
                     Caseoeue;

LEXICON Pot1oeue
+Pot:^+cPot^h§AAA§t  AddInfoeue;
                     Case1oeue;
LEXICON AddInfoeue
+Inf11:^+ccInf11^n§igeoue§m #;
+Inf12:^+ccInf12^n§igeoue§d #;
+Inf13:^+ccInf13^ni§AA§ #;
+Inf21:^+ccInf21^n§igeu§nk #;
+Inf22:^+ccInf22^n§igeoue§t§igeoue§k #;
+Inf23:^+ccInf23^ni§igeu§k #;
+Inf23:^+ccInf23^ni§igeuo§k #;
+Inf:^+cInf^ni  #;
             Caseoeue;

LEXICON Caseoeue
+IndefSg1:^+cIndefSg1^§igeoe§k    #;    ! ek/ok
+IndefSg2:^+cIndefSg2^§szorelol§ #;    ! esz, el/ol
+IndefSg3:^+cIndefSg3^           #;    !
+IndefPl1:^+cIndefPl1^§igeu§nk   #;    ! ünk/unk
+IndefPl2:^+cIndefPl2^t§igeoe§k  #;    ! tek/tok
+IndefPl3:^+cIndefPl3^n§igea§k   #;    ! nek/nak
+DefSg1:^+cDefSg1^§igeoe§m        #;    ! em/om
+DefSg2:^+cDefSg2^§igeoe§d        #;    ! ed/od
+DefSg3:^+cDefSg3^§igeija1§       #;    ! i/sa
+DefPl1:^+cDefPl1^j§igeu§k       #;    ! jük/suk
+DefPl2:^+cDefPl2^§igejatokitek1§ #;    ! itek/sátok
+DefPl3:^+cDefPl3^§igejakik1§     #;    ! ik/sák
+ConjIndefSg1:^+cConjIndefSg1^§sj§§igea§k     #;
+ConjIndefSg2:^+cConjIndefSg2^§sj§§igeaa§l    #;
+ConjIndefSg2:^+cConjIndefSg2^§sj§ék          #;
+ConjIndefSg2:^+cConjIndefSg2^§sj§           #;
+ConjIndefSg3:^+cConjIndefSg3^§sj§§igeoe§n     #;
+ConjIndefPl1:^+cConjIndefPl1^§sj§§igeu§nk    #;
+ConjIndefPl2:^+cConjIndefPl2^§sj§§igea§t§igeoe§k       #;
+ConjIndefPl3:^+cConjIndefPl3^§sj§§igea§n§igea§k      #;
+ConjDefSg1:^+cConjDefSg1^§sj§§igea§m         #;
+ConjDefSg2:^+cConjDefSg2^§sj§§igea§d         #;
+ConjDefSg2:^+cConjDefSg2^§sj§d              #;
+ConjDefSg3:^+cConjDefSg3^§sj§§igea§          #;
+ConjDefPl1:^+cConjDefPl1^§sj§§igeu§k         #;
+ConjDefPl2:^+cConjDefPl2^§sj§§igeaa§t§igeoe§k     #;
+ConjDefPl3:^+cConjDefSg1^§sj§§igeaa§k            #;
+PastIndefSg1:^+cPIndefSg1^t§AA§m            #;    ! tem/tam
+PastIndefSg2:^+cPIndefSg2^t§igeaa§l         #;    ! tál/tél
+PastIndefSg3:^+cPIndefSg3^§igeoe§tt      #;    ! t
+PastIndefPl1:^+cPIndefPl1^t§igeu§nk         #;    ! tünk/tunk
+PastIndefPl2:^+cPIndefPl2^t§igea§t§igeoe§k  #;    ! tetek/tatok
+PastIndefPl3:^+cPIndefPl3^t§igea§k          #;    ! tek/tak
+PastDefSg1:^+cPDefSg1^t§igea§m              #;    ! tem/tam
+PastDefSg2:^+cPDefSg2^t§igea§d              #;    ! tad/ted
+PastDefSg3:^+cPDefSg3^t§igea§               #;    ! ta/te
+PastDefPl1:^+cPDefPl1^t§igeu§k              #;    ! tuk/tük
+PastDefPl2:^+cPDefPl2^t§igeaa§t§igeoe§k     #;    ! tátok/tétek
+PastDefPl3:^+cPDefPl3^t§igeaa§k             #;    ! ták/ték
+CondIndefSg1:^+cCIndefSg1^nék               #;    ! nék
+CondIndefSg2:^+cCIndefSg1^n§igeaa§l         #;    ! nál/nél
+CondIndefSg3:^+cCIndefSg1^n§igea§           #;    ! na/ne
+CondIndefPl1:^+cCIndefPl1^n§igeaa§nk            #;    ! nánk/nénk
+CondIndefPl1:^+cCIndefPl1^n§igeoo§k #;
+CondIndefPl2:^+cCIndefPl2^n§igeaa§t§igeoe§k      #;    ! nátok/nétek
+CondIndefPl3:^+cCIndefPl3^n§igeaa§n§igea§k      #;    ! nának/nének
+CondDefSg1:^+cCDefSg1^n§igeaa§m                 #;    ! nám/ném
+CondDefSg2:^+cCDefSg1^n§igeaa§d                 #;    ! nád/néd
+CondDefSg3:^+cCDefSg1^n§igeaa§                  #;    ! ná/né
+CondDefPl1:^+cCDefPl1^n§igeaa§nk                #;    ! nánk/nénk
+CondDefPl2:^+cCDefPl2^n§igeaa§t§igeoe§k          #;    ! nátok/nétek
+CondDefPl3:^+cCDefPl3^n§igeaa§k                 #;    ! nák/nék
+IndefSg12:^+cIndefSgp12^§l§§igea§k           #;    !
+ConjDefSg12:^+cConjDefSgp12^§sj§§igea§l§igea§k          #;
+PastDefSg12:^+cPDefSgp12^t§igea§l§igea§k               #;    ! ta/te
+CondDefSg12:^+cCDefSgp12^n§igeaa§l§igea§k                  #;    ! ná/né

LEXICON Case1oeue
+IndefSg1:^+cIndefSg1^§igeoue§k     #;    ! ek/ok
+IndefSg2:^+cIndefSg2^§szorelol§  #;    ! esz, el/ol
+IndefSg3:^+cIndefSg3^ik          #;    !
+IndefSg3:^+cIndefSg3^            #;    !
+IndefPl1:^+cIndefPl1^§igeu§nk    #;    ! ünk/unk
+IndefPl2:^+cIndefPl2^t§igeoue§k   #;    ! tek/tok
+IndefPl3:^+cIndefPl3^n§igea§k    #;    ! nek/nak
+DefSg1:^+cDefSg1^§igeoue§m         #;    ! em/om
+DefSg2:^+cDefSg2^§igeoue§d         #;    ! ed/od
+DefSg3:^+cDefSg3^§igeija1§       #;    ! i/sa
+DefPl1:^+cDefPl1^§sj§§igeu§k      #;    ! jük/suk
+DefPl2:^+cDefPl2^§igejatokitek1§ #;    ! itek/sátok
+DefPl3:^+cDefPl3^§igejakik1§     #;    ! ik/sák
+ConjIndefSg1:^+cConjIndefSg1^§sj§§igea§k     #;
+ConjIndefSg2:^+cConjIndefSg2^§sj§§igeaa§l    #;
+ConjIndefSg2:^+cConjIndefSg2^§sj§ék          #;
+ConjIndefSg2:^+cConjIndefSg2^§sj§           #;
+ConjIndefSg3:^+cConjIndefSg3^§sj§§igeoue§n     #;
+ConjIndefPl1:^+cConjIndefPl1^§sj§§igeu§nk    #;
+ConjIndefPl2:^+cConjIndefPl2^§sj§§igea§t§igeoe§k       #;
+ConjIndefPl3:^+cConjIndefPl3^§sj§§igea§n§igea§k      #;
+ConjDefSg1:^+cConjDefSg1^§sj§§igea§m         #;
+ConjDefSg2:^+cConjDefSg2^§sj§§igea§d         #;
+ConjDefSg2:^+cConjDefSg2^d              #;
+ConjDefSg3:^+cConjDefSg3^§sj§§igea§          #;
+ConjDefPl1:^+cConjDefPl1^§sj§§igeu§k         #;
+ConjDefPl2:^+cConjDefPl2^§sj§§igeaa§t§igeoe§k     #;
+ConjDefPl3:^+cConjDefSg1^§sj§§igeaa§k            #;
+PastIndefSg1:^+cPIndefSg1^t§AA§m            #;    ! tem/tam
+PastIndefSg2:^+cPIndefSg2^t§igeaa§l         #;    ! tál/tél
+PastIndefSg3:^+cPIndefSg3^§igetattet§t     #;    ! t
+PastIndefPl1:^+cPIndefPl1^t§igeu§nk         #;    ! tünk/tunk
+PastIndefPl2:^+cPIndefPl2^t§igea§t§igeoe§k  #;    ! tetek/tatok
+PastIndefPl3:^+cPIndefPl3^t§igea§k          #;    ! tek/tak
+PastDefSg1:^+cPDefSg1^t§igea§m              #;    ! tem/tam
+PastDefSg2:^+cPDefSg2^t§igea§d              #;    ! tad/ted
+PastDefSg3:^+cPDefSg3^t§igea§               #;    ! ta/te
+PastDefPl1:^+cPDefPl1^t§igeu§k              #;    ! tuk/tük
+PastDefPl2:^+cPDefPl2^t§igeaa§t§igeoe§k     #;    ! tátok/tétek
+PastDefPl3:^+cPDefPl3^t§igeaa§k             #;    ! ták/ték
+CondIndefSg1:^+cCIndefSg1^nék               #;    ! nék
+CondIndefSg2:^+cCIndefSg1^n§igeaa§l         #;    ! nál/nél
+CondIndefSg3:^+cCIndefSg1^n§igea§           #;    ! na/ne
+CondIndefPl1:^+cCIndefPl1^n§igeaa§nk            #;    ! nánk/nénk
+CondIndefPl1:^+cCIndefPl1^n§igeoo§k #;
+CondIndefPl2:^+cCIndefPl2^n§igeaa§t§igeoe§k      #;    ! nátok/nétek
+CondIndefPl3:^+cCIndefPl3^n§igeaa§n§igea§k      #;    ! nának/nének
+CondDefSg1:^+cCDefSg1^n§igeaa§m                 #;    ! nám/ném
+CondDefSg2:^+cCDefSg1^n§igeaa§d                 #;    ! nád/néd
+CondDefSg3:^+cCDefSg1^n§igeaa§                  #;    ! ná/né
+CondDefPl1:^+cCDefPl1^n§igeaa§nk                #;    ! nánk/nénk
+CondDefPl2:^+cCDefPl2^n§igeaa§t§igeoe§k          #;    ! nátok/nétek
+CondDefPl3:^+cCDefPl3^n§igeaa§k                 #;    ! nák/nék
+IndefSg12:^+cIndefSgp12^§l§§igea§k           #;    !
+ConjDefSg12:^+cConjDefSgp12^§sj§§igea§l§igea§k          #;
+PastDefSg12:^+cPDefSgp12^t§igea§l§igea§k               #;    ! ta/te
+CondDefSg12:^+cCDefSgp12^n§igeaa§l§igea§k                  #;    ! ná/né

LEXICON AddVerboeueszun1
+Verb:0     Repoeueszun1;

LEXICON Repoeueszun1
+Inf11:^+ccInf11^n§igeoue§m #;
+Inf12:^+ccInf12^n§igeoue§d #;
+Inf13:^+ccInf13^ni§AA§ #;
+Inf21:^+ccInf21^n§igeu§nk #;
+Inf22:^+ccInf22^n§igeoue§t§igeoue§k #;
+Inf23:^+ccInf23^ni§igeu§k #;
+Inf23:^+ccInf23^ni§igeuo§k #;
+Inf:^+cInf^ni  #;
+Advan:^+ccAdvan^v§igeaa§n #;
+Adv:^+cAdv^v§AA§  #;
+Rep:^+cRep^ög§AA§t  Imperoeueszun1;
                    Pot1oeueszun1;

LEXICON Imperoeueszun1
+Inf11:^+ccInf11^n§igeoue§m #;
+Inf12:^+ccInf12^n§igeoue§d #;
+Inf13:^+ccInf13^ni§AA§ #;
+Inf21:^+ccInf21^n§igeu§nk #;
+Inf22:^+ccInf22^n§igeoue§t§igeoue§k #;
+Inf23:^+ccInf23^ni§igeu§k #;
+Inf23:^+ccInf23^ni§igeuo§k #;
+Inf:^+cInf^ni  #;
+Advan:^+ccAdvan^v§igeaa§n #;
+Adv:^+cAdv^v§AA§  #;
+Imper:^+cImp^t§AA§t  Nrepoeueszun1;
                      Potoeueszun21;

LEXICON Nrepoeueszun1
+Inf11:^+ccInf11^n§igeoue§m #;
+Inf12:^+ccInf12^n§igeoue§d #;
+Inf13:^+ccInf13^ni§AA§ #;
+Inf21:^+ccInf21^n§igeu§nk #;
+Inf22:^+ccInf22^n§igeoue§t§igeoue§k #;
+Inf23:^+ccInf23^ni§igeu§k #;
+Inf23:^+ccInf23^ni§igeuo§k #;
+Inf:^+cInf^ni  #;
+Advan:^+ccAdvan^v§igeaa§n #;
+Adv:^+cAdv^v§AA§  #;
+Rep:^+cNrep^g§AA§t  Potoeueszun1;
                     Potoeueszun21;

LEXICON Potoeueszun1
+Inf11:^+ccInf11^n§igeoue§m #;
+Inf12:^+ccInf12^n§igeoue§d #;
+Inf13:^+ccInf13^ni§AA§ #;
+Inf21:^+ccInf21^n§igeu§nk #;
+Inf22:^+ccInf22^n§igeoue§t§igeoue§k #;
+Inf23:^+ccInf23^ni§igeu§k #;
+Inf23:^+ccInf23^ni§igeuo§k #;
+Inf:^+cInf^ni  #;
+Advan:^+ccAdvan^v§igeaa§n #;
+Adv:^+cAdv^v§AA§  #;
+Pot:^+cPot^h§AAA§t  AddInfoeueszun1;
                     Caseoeueszun1;
LEXICON Potoeueszun21
+Pot:^+cPot^h§AAA§t  AddInfoeueszun1;
                     Caseoeueszun1;

LEXICON Pot1oeueszun1
+Pot:^+cPot^h§AAA§t  AddInfoeueszun1;
                     Case1oeueszun1;
LEXICON AddInfoeueszun1
+Inf11:^+ccInf11^n§igeoue§m #;
+Inf12:^+ccInf12^n§igeoue§d #;
+Inf13:^+ccInf13^ni§AA§ #;
+Inf21:^+ccInf21^n§igeu§nk #;
+Inf22:^+ccInf22^n§igeoue§t§igeoue§k #;
+Inf23:^+ccInf23^ni§igeu§k #;
+Inf23:^+ccInf23^ni§igeuo§k #;
+Inf:^+cInf^ni  #;
                 Caseoeueszun1;
LEXICON Caseoeueszun1
+IndefSg1:^+cIndefSg1^§igeoe§k    #;    ! ek/ok
+IndefSg2:^+cIndefSg2^§szorelol§ #;    ! esz, el/ol
+IndefSg3:^+cIndefSg3^           #;    !
+IndefPl1:^+cIndefPl1^§igeu§nk   #;    ! ünk/unk
+IndefPl2:^+cIndefPl2^t§igeoe§k  #;    ! tek/tok
+IndefPl3:^+cIndefPl3^n§igea§k   #;    ! nek/nak
+DefSg1:^+cDefSg1^§igeoe§m        #;    ! em/om
+DefSg2:^+cDefSg2^§igeoe§d        #;    ! ed/od
+DefSg3:^+cDefSg3^§igeija1§       #;    ! i/sa
+DefPl1:^+cDefPl1^j§igeu§k       #;    ! jük/suk
+DefPl2:^+cDefPl2^§igejatokitek1§ #;    ! itek/sátok
+DefPl3:^+cDefPl3^§igejakik1§     #;    ! ik/sák
+ConjIndefSg1:^+cConjIndefSg1^§sj§§igea§k     #;
+ConjIndefSg2:^+cConjIndefSg2^§sj§§igeaa§l    #;
+ConjIndefSg2:^+cConjIndefSg2^§sj§ék          #;
+ConjIndefSg2:^+cConjIndefSg2^§sj§           #;
+ConjIndefSg3:^+cConjIndefSg3^§sj§§igeoe§n     #;
+ConjIndefPl1:^+cConjIndefPl1^§sj§§igeu§nk    #;
+ConjIndefPl2:^+cConjIndefPl2^§sj§§igea§t§igeoe§k       #;
+ConjIndefPl3:^+cConjIndefPl3^§sj§§igea§n§igea§k      #;
+ConjDefSg1:^+cConjDefSg1^§sj§§igea§m         #;
+ConjDefSg2:^+cConjDefSg2^§sj§§igea§d         #;
+ConjDefSg2:^+cConjDefSg2^§sj§d              #;
+ConjDefSg3:^+cConjDefSg3^§sj§§igea§          #;
+ConjDefPl1:^+cConjDefPl1^§sj§§igeu§k         #;
+ConjDefPl2:^+cConjDefPl2^§sj§§igeaa§t§igeoe§k     #;
+ConjDefPl3:^+cConjDefSg1^§sj§§igeaa§k            #;
+PastIndefSg1:^+cPIndefSg1^t§AA§m            #;    ! tem/tam
+PastIndefSg2:^+cPIndefSg2^t§igeaa§l         #;    ! tál/tél
+PastIndefSg3:^+cPIndefSg3^§igeoe§tt      #;    ! t
+PastIndefPl1:^+cPIndefPl1^t§igeu§nk         #;    ! tünk/tunk
+PastIndefPl2:^+cPIndefPl2^t§igea§t§igeoe§k  #;    ! tetek/tatok
+PastIndefPl3:^+cPIndefPl3^t§igea§k          #;    ! tek/tak
+PastDefSg1:^+cPDefSg1^t§igea§m              #;    ! tem/tam
+PastDefSg2:^+cPDefSg2^t§igea§d              #;    ! tad/ted
+PastDefSg3:^+cPDefSg3^t§igea§               #;    ! ta/te
+PastDefPl1:^+cPDefPl1^t§igeu§k              #;    ! tuk/tük
+PastDefPl2:^+cPDefPl2^t§igeaa§t§igeoe§k     #;    ! tátok/tétek
+PastDefPl3:^+cPDefPl3^t§igeaa§k             #;    ! ták/ték
+CondIndefSg1:^+cCIndefSg1^nék               #;    ! nék
+CondIndefSg2:^+cCIndefSg1^n§igeaa§l         #;    ! nál/nél
+CondIndefSg3:^+cCIndefSg1^n§igea§           #;    ! na/ne
+CondIndefPl1:^+cCIndefPl1^n§igeaa§nk            #;    ! nánk/nénk
+CondIndefPl1:^+cCIndefPl1^n§igeoo§k #;
+CondIndefPl2:^+cCIndefPl2^n§igeaa§t§igeoe§k      #;    ! nátok/nétek
+CondIndefPl3:^+cCIndefPl3^n§igeaa§n§igea§k      #;    ! nának/nének
+CondDefSg1:^+cCDefSg1^n§igeaa§m                 #;    ! nám/ném
+CondDefSg2:^+cCDefSg1^n§igeaa§d                 #;    ! nád/néd
+CondDefSg3:^+cCDefSg1^n§igeaa§                  #;    ! ná/né
+CondDefPl1:^+cCDefPl1^n§igeaa§nk                #;    ! nánk/nénk
+CondDefPl2:^+cCDefPl2^n§igeaa§t§igeoe§k          #;    ! nátok/nétek
+CondDefPl3:^+cCDefPl3^n§igeaa§k                 #;    ! nák/nék
+IndefSg12:^+cIndefSgp12^§l§§igea§k           #;    !
+ConjDefSg12:^+cConjDefSgp12^§sj§§igea§l§igea§k          #;
+PastDefSg12:^+cPDefSgp12^t§igea§l§igea§k               #;    ! ta/te
+CondDefSg12:^+cCDefSgp12^n§igeaa§l§igea§k                  #;    ! ná/né

LEXICON Case1oeueszun1
+IndefSg1:^+cIndefSg1^§igeoue§k     #;    ! ek/ok
+IndefSg2:^+cIndefSg2^§szorelol§  #;    ! esz, el/ol
+IndefSg3:^+cIndefSg3^ik          #;    !
+IndefPl1:^+cIndefPl1^§igeu§nk    #;    ! ünk/unk
+IndefPl2:^+cIndefPl2^t§igeoue§k   #;    ! tek/tok
+IndefPl3:^+cIndefPl3^n§igea§k    #;    ! nek/nak
+DefSg1:^+cDefSg1^§igeoue§m         #;    ! em/om
+DefSg2:^+cDefSg2^§igeoue§d         #;    ! ed/od
+DefSg3:^+cDefSg3^§igeija1§       #;    ! i/sa
+DefPl1:^+cDefPl1^§j§§igeu§k      #;    ! jük/suk
+DefPl2:^+cDefPl2^§igejatokitek1§ #;    ! itek/sátok
+DefPl3:^+cDefPl3^§igejakik1§     #;    ! ik/sák
+ConjIndefSg1:^+cConjIndefSg1^§sj§§igea§k     #;
+ConjIndefSg2:^+cConjIndefSg2^§sj§§igeaa§l    #;
+ConjIndefSg2:^+cConjIndefSg2^§sj§ék          #;
+ConjIndefSg2:^+cConjIndefSg2^§sj§           #;
+ConjIndefSg3:^+cConjIndefSg3^§sj§§igeoue§n     #;
+ConjIndefPl1:^+cConjIndefPl1^§sj§§igeu§nk    #;
+ConjIndefPl2:^+cConjIndefPl2^§sj§§igea§t§igeoe§k       #;
+ConjIndefPl3:^+cConjIndefPl3^§sj§§igea§n§igea§k      #;
+ConjDefSg1:^+cConjDefSg1^§sj§§igea§m         #;
+ConjDefSg2:^+cConjDefSg2^§sj§§igea§d         #;
+ConjDefSg2:^+cConjDefSg2^d              #;
+ConjDefSg3:^+cConjDefSg3^§sj§§igea§          #;
+ConjDefPl1:^+cConjDefPl1^§sj§§igeu§k         #;
+ConjDefPl2:^+cConjDefPl2^§sj§§igeaa§t§igeoe§k     #;
+ConjDefPl3:^+cConjDefSg1^§sj§§igeaa§k            #;
+PastIndefSg1:^+cPIndefSg1^t§AA§m            #;    ! tem/tam
+PastIndefSg2:^+cPIndefSg2^t§igeaa§l         #;    ! tál/tél
+PastIndefSg3:^+cPIndefSg3^§igetattet§t     #;    ! t
+PastIndefPl1:^+cPIndefPl1^t§igeu§nk         #;    ! tünk/tunk
+PastIndefPl2:^+cPIndefPl2^t§igea§t§igeoe§k  #;    ! tetek/tatok
+PastIndefPl3:^+cPIndefPl3^t§igea§k          #;    ! tek/tak
+PastDefSg1:^+cPDefSg1^t§igea§m              #;    ! tem/tam
+PastDefSg2:^+cPDefSg2^t§igea§d              #;    ! tad/ted
+PastDefSg3:^+cPDefSg3^t§igea§               #;    ! ta/te
+PastDefPl1:^+cPDefPl1^t§igeu§k              #;    ! tuk/tük
+PastDefPl2:^+cPDefPl2^t§igeaa§t§igeoe§k     #;    ! tátok/tétek
+PastDefPl3:^+cPDefPl3^t§igeaa§k             #;    ! ták/ték
+CondIndefSg1:^+cCIndefSg1^nék               #;    ! nék
+CondIndefSg2:^+cCIndefSg1^n§igeaa§l         #;    ! nál/nél
+CondIndefSg3:^+cCIndefSg1^n§igea§           #;    ! na/ne
+CondIndefPl1:^+cCIndefPl1^n§igeaa§nk            #;    ! nánk/nénk
+CondIndefPl1:^+cCIndefPl1^n§igeoo§k #;
+CondIndefPl2:^+cCIndefPl2^n§igeaa§t§igeoe§k      #;    ! nátok/nétek
+CondIndefPl3:^+cCIndefPl3^n§igeaa§n§igea§k      #;    ! nának/nének
+CondDefSg1:^+cCDefSg1^n§igeaa§m                 #;    ! nám/ném
+CondDefSg2:^+cCDefSg1^n§igeaa§d                 #;    ! nád/néd
+CondDefSg3:^+cCDefSg1^n§igeaa§                  #;    ! ná/né
+CondDefPl1:^+cCDefPl1^n§igeaa§nk                #;    ! nánk/nénk
+CondDefPl2:^+cCDefPl2^n§igeaa§t§igeoe§k          #;    ! nátok/nétek
+CondDefPl3:^+cCDefPl3^n§igeaa§k                 #;    ! nák/nék
+IndefSg12:^+cIndefSgp12^§l§§igea§k           #;    !
+ConjDefSg12:^+cConjDefSgp12^§sj§§igea§l§igea§k          #;
+PastDefSg12:^+cPDefSgp12^t§igea§l§igea§k               #;    ! ta/te
+CondDefSg12:^+cCDefSgp12^n§igeaa§l§igea§k                  #;    ! ná/né

LEXICON AddVerboeueszun2
+Verb:0     Imperoeueszun2;

LEXICON Imperoeueszun2
+Imper:^+cImp^t§AA§t  Nrepoeueszun2;

LEXICON Nrepoeueszun2
+Inf11:^+ccInf11^n§igeoue§m #;
+Inf12:^+ccInf12^n§igeoue§d #;
+Inf13:^+ccInf13^ni§AA§ #;
+Inf21:^+ccInf21^n§igeu§nk #;
+Inf22:^+ccInf22^n§igeoue§t§igeoue§k #;
+Inf23:^+ccInf23^ni§igeu§k #;
+Inf23:^+ccInf23^ni§igeuo§k #;
+Inf:^+cInf^ni  #;
+Advan:^+ccAdvan^v§igeaa§n #;
+Adv:^+cAdv^v§AA§  #;
+Rep:^+cNrep^g§AA§t  Potoeueszun2;
                     Potoeueszun4;

LEXICON Potoeueszun2
+Inf11:^+ccInf11^n§igeoue§m #;
+Inf12:^+ccInf12^n§igeoue§d #;
+Inf13:^+ccInf13^ni§AA§ #;
+Inf21:^+ccInf21^n§igeu§nk #;
+Inf22:^+ccInf22^n§igeoue§t§igeoue§k #;
+Inf23:^+ccInf23^ni§igeu§k #;
+Inf23:^+ccInf23^ni§igeuo§k #;
+Inf:^+cInf^ni  #;
+Advan:^+ccAdvan^v§igeaa§n #;
+Adv:^+cAdv^v§AA§  #;
+Pot:^+cPot^h§AAA§t  AddInfoeueszun2;
                     Caseoeueszun2;
LEXICON Potoeueszun4
+Pot:^+cPot^h§AAA§t  AddInfoeueszun2;
                     Caseoeueszun2;
LEXICON AddInfoeueszun2
+Inf11:^+ccInf11^n§igeoue§m #;
+Inf12:^+ccInf12^n§igeoue§d #;
+Inf13:^+ccInf13^ni§AA§ #;
+Inf21:^+ccInf21^n§igeu§nk #;
+Inf22:^+ccInf22^n§igeoue§t§igeoue§k #;
+Inf23:^+ccInf23^ni§igeu§k #;
+Inf23:^+ccInf23^ni§igeuo§k #;
+Inf:^+cInf^ni  #;
                 Caseoeueszun2;
LEXICON Caseoeueszun2
+IndefSg1:^+cIndefSg1^§igeoe§k    #;    ! ek/ok
+IndefSg2:^+cIndefSg2^§szorelol§ #;    ! esz, el/ol
+IndefSg3:^+cIndefSg3^           #;    !
+IndefPl1:^+cIndefPl1^§igeu§nk   #;    ! ünk/unk
+IndefPl2:^+cIndefPl2^t§igeoe§k  #;    ! tek/tok
+IndefPl3:^+cIndefPl3^n§igea§k   #;    ! nek/nak
+DefSg1:^+cDefSg1^§igeoe§m        #;    ! em/om
+DefSg2:^+cDefSg2^§igeoe§d        #;    ! ed/od
+DefSg3:^+cDefSg3^§igeija1§       #;    ! i/sa
+DefPl1:^+cDefPl1^j§igeu§k       #;    ! jük/suk
+DefPl2:^+cDefPl2^§igejatokitek1§ #;    ! itek/sátok
+DefPl3:^+cDefPl3^§igejakik1§     #;    ! ik/sák
+ConjIndefSg1:^+cConjIndefSg1^§sj§§igea§k     #;
+ConjIndefSg2:^+cConjIndefSg2^§sj§§igeaa§l    #;
+ConjIndefSg2:^+cConjIndefSg2^§sj§ék          #;
+ConjIndefSg2:^+cConjIndefSg2^§sj§           #;
+ConjIndefSg3:^+cConjIndefSg3^§sj§§igeoe§n     #;
+ConjIndefPl1:^+cConjIndefPl1^§sj§§igeu§nk    #;
+ConjIndefPl2:^+cConjIndefPl2^§sj§§igea§t§igeoe§k       #;
+ConjIndefPl3:^+cConjIndefPl3^§sj§§igea§n§igea§k      #;
+ConjDefSg1:^+cConjDefSg1^§sj§§igea§m         #;
+ConjDefSg2:^+cConjDefSg2^§sj§§igea§d         #;
+ConjDefSg2:^+cConjDefSg2^§sj§d              #;
+ConjDefSg3:^+cConjDefSg3^§sj§§igea§          #;
+ConjDefPl1:^+cConjDefPl1^§sj§§igeu§k         #;
+ConjDefPl2:^+cConjDefPl2^§sj§§igeaa§t§igeoe§k     #;
+ConjDefPl3:^+cConjDefSg1^§sj§§igeaa§k            #;
+PastIndefSg1:^+cPIndefSg1^t§AA§m            #;    ! tem/tam
+PastIndefSg2:^+cPIndefSg2^t§igeaa§l         #;    ! tál/tél
+PastIndefSg3:^+cPIndefSg3^§igeoe§tt      #;    ! t
+PastIndefPl1:^+cPIndefPl1^t§igeu§nk         #;    ! tünk/tunk
+PastIndefPl2:^+cPIndefPl2^t§igea§t§igeoe§k  #;    ! tetek/tatok
+PastIndefPl3:^+cPIndefPl3^t§igea§k          #;    ! tek/tak
+PastDefSg1:^+cPDefSg1^t§igea§m              #;    ! tem/tam
+PastDefSg2:^+cPDefSg2^t§igea§d              #;    ! tad/ted
+PastDefSg3:^+cPDefSg3^t§igea§               #;    ! ta/te
+PastDefPl1:^+cPDefPl1^t§igeu§k              #;    ! tuk/tük
+PastDefPl2:^+cPDefPl2^t§igeaa§t§igeoe§k     #;    ! tátok/tétek
+PastDefPl3:^+cPDefPl3^t§igeaa§k             #;    ! ták/ték
+CondIndefSg1:^+cCIndefSg1^nék               #;    ! nék
+CondIndefSg2:^+cCIndefSg1^n§igeaa§l         #;    ! nál/nél
+CondIndefSg3:^+cCIndefSg1^n§igea§           #;    ! na/ne
+CondIndefPl1:^+cCIndefPl1^n§igeaa§nk            #;    ! nánk/nénk
+CondIndefPl1:^+cCIndefPl1^n§igeoo§k #;
+CondIndefPl2:^+cCIndefPl2^n§igeaa§t§igeoe§k      #;    ! nátok/nétek
+CondIndefPl3:^+cCIndefPl3^n§igeaa§n§igea§k      #;    ! nának/nének
+CondDefSg1:^+cCDefSg1^n§igeaa§m                 #;    ! nám/ném
+CondDefSg2:^+cCDefSg1^n§igeaa§d                 #;    ! nád/néd
+CondDefSg3:^+cCDefSg1^n§igeaa§                  #;    ! ná/né
+CondDefPl1:^+cCDefPl1^n§igeaa§nk                #;    ! nánk/nénk
+CondDefPl2:^+cCDefPl2^n§igeaa§t§igeoe§k          #;    ! nátok/nétek
+CondDefPl3:^+cCDefPl3^n§igeaa§k                 #;    ! nák/nék
+IndefSg12:^+cIndefSgp12^§l§§igea§k           #;    !
+ConjDefSg12:^+cConjDefSgp12^§sj§§igea§l§igea§k          #;
+PastDefSg12:^+cPDefSgp12^t§igea§l§igea§k               #;    ! ta/te
+CondDefSg12:^+cCDefSgp12^n§igeaa§l§igea§k                  #;    ! ná/né

LEXICON AddVerbmelyott
+Verb:0     Repmelyott;

LEXICON Repmelyott
+Inf11:^+ccInf11^n§igeomely§m #;
+Inf12:^+ccInf12^n§igeomely§d #;
+Inf13:^+ccInf13^ni§AAmely§ #;
+Inf21:^+ccInf21^n§igeumely§nk #;
+Inf22:^+ccInf22^n§igeomely§t§igeomely§k #;
+Inf23:^+ccInf23^ni§igeumely§k #;
+Inf23:^+ccInf23^ni§igeuomely§k #;
+Inf:^+cInf^ni  #;
+PastIndefSg3:^+cPIndefSg3^ott      #;    ! t
+Advan:^+ccAdvan^v§igeaamely§n #;
+Adv:^+cAdv^v§AAmely§  #;
+Rep:^+cRep^§felteomely§g§AAmely§t  Impermely;
                    Imper1mely;


LEXICON AddVerbmely
+Verb:0     Repmely;

LEXICON Repmely
+Inf11:^+ccInf11^n§igeomely§m #;
+Inf12:^+ccInf12^n§igeomely§d #;
+Inf13:^+ccInf13^ni§AAmely§ #;
+Inf21:^+ccInf21^n§igeumely§nk #;
+Inf22:^+ccInf22^n§igeomely§t§igeomely§k #;
+Inf23:^+ccInf23^ni§igeumely§k #;
+Inf23:^+ccInf23^ni§igeuomely§k #;
+Inf:^+cInf^ni  #;
+Advan:^+ccAdvan^v§igeaamely§n #;
+Adv:^+cAdv^v§AAmely§  #;
+Rep:^+cRep^§felteomely§g§AAmely§t  Impermely;
                    Imper1mely;

LEXICON Impermely
+Inf11:^+ccInf11^n§igeomely§m #;
+Inf12:^+ccInf12^n§igeomely§d #;
+Inf13:^+ccInf13^ni§AAmely§ #;
+Inf21:^+ccInf21^n§igeumely§nk #;
+Inf22:^+ccInf22^n§igeomely§t§igeomely§k #;
+Inf23:^+ccInf23^ni§igeumely§k #;
+Inf23:^+ccInf23^ni§igeuomely§k #;
+Inf:^+cInf^ni  #;
+Advan:^+ccAdvan^v§igeaamely§n #;
+Adv:^+cAdv^v§AAmely§  #;
+Imper:^+cImp^t§AAmely§t  Nrepmely;
                      Nrepmely2;
LEXICON Imper1mely
+Imper:^+cImp^§tatt§§AAmely§t  Nrepmely;
                      Nrep1mely;

LEXICON Nrepmely
+Inf11:^+ccInf11^n§igeomely§m #;
+Inf12:^+ccInf12^n§igeomely§d #;
+Inf13:^+ccInf13^ni§AAmely§ #;
+Inf21:^+ccInf21^n§igeumely§nk #;
+Inf22:^+ccInf22^n§igeomely§t§igeomely§k #;
+Inf23:^+ccInf23^ni§igeumely§k #;
+Inf23:^+ccInf23^ni§igeuomely§k #;
+Inf:^+cInf^ni  #;
+Advan:^+ccAdvan^v§igeaamely§n #;
+Adv:^+cAdv^v§AAmely§  #;
+Rep:^+cNrep^g§AAmely§t  NImpermely;
                      NImpermely2;
LEXICON Nrepmely2
+Rep:^+cNrep^g§AAmely§t  NImpermely;
                      NImpermely2;

LEXICON Nrep1mely
+Rep:^+cNrep^§felteomely§g§AAmely§t  NImpermely;
                      NImper1mely;

LEXICON NImpermely
+Inf11:^+ccInf11^n§igeomely§m #;
+Inf12:^+ccInf12^n§igeomely§d #;
+Inf13:^+ccInf13^ni§AAmely§ #;
+Inf21:^+ccInf21^n§igeumely§nk #;
+Inf22:^+ccInf22^n§igeomely§t§igeomely§k #;
+Inf23:^+ccInf23^ni§igeumely§k #;
+Inf23:^+ccInf23^ni§igeuomely§k #;
+Inf:^+cInf^ni  #;
+Advan:^+ccAdvan^v§igeaamely§n #;
+Adv:^+cAdv^v§AAmely§  #;
+Imper:^+cImp^t§AAmely§t  Potmely;
                      Potmely2;
LEXICON NImpermely2
+Imper:^+cImp^t§AAmely§t  Potmely;
                      Potmely2;

LEXICON NImper1mely
+Imper:^+cImp^§tatt§§AAmely§t  Potmely;
                      Potmely;

LEXICON Potmely
+Inf11:^+ccInf11^n§igeomely§m #;
+Inf12:^+ccInf12^n§igeomely§d #;
+Inf13:^+ccInf13^ni§AAmely§ #;
+Inf21:^+ccInf21^n§igeumely§nk #;
+Inf22:^+ccInf22^n§igeomely§t§igeomely§k #;
+Inf23:^+ccInf23^ni§igeumely§k #;
+Inf23:^+ccInf23^ni§igeuomely§k #;
+Inf:^+cInf^ni  #;
+Advan:^+ccAdvan^v§igeaamely§n #;
+Adv:^+cAdv^v§AAmely§  #;
+Pot:^+cPot^h§AAAmely§t  AddInfmely;
             Case1mely;
LEXICON Potmely2
+Pot:^+cPot^h§AAAmely§t  AddInfmely;
             Case1mely;
LEXICON AddInfmely
+Inf11:^+ccInf11^n§igeomely§m #;
+Inf12:^+ccInf12^n§igeomely§d #;
+Inf13:^+ccInf13^ni§AAmely§ #;
+Inf21:^+ccInf21^n§igeumely§nk #;
+Inf22:^+ccInf22^n§igeomely§t§igeomely§k #;
+Inf23:^+ccInf23^ni§igeumely§k #;
+Inf23:^+ccInf23^ni§igeuomely§k #;
+Inf:^+cInf^ni  #;
             Casemely;
LEXICON Casemely
+IndefSg1:^+cIndefSg1^§igeomely§k    #;    ! ek/ok
+IndefSg2:^+cIndefSg2^§szorelolmely§         #;    ! esz, el/ol
+IndefSg3:^+cIndefSg3^           #;    !
+IndefPl1:^+cIndefPl1^§igeumely§nk   #;    ! ünk/unk
+IndefPl2:^+cIndefPl2^t§igeo2mely§k  #;    ! tek/tok
+IndefPl3:^+cIndefPl3^n§igeamely§k   #;    ! nek/nak
+DefSg1:^+cDefSg1^§igeomely§m        #;    ! em/om
+DefSg2:^+cDefSg2^§igeomely§d        #;    ! ed/od
+DefSg3:^+cDefSg3^§igeija1mely§       #;    ! i/sa
+DefPl1:^+cDefPl1^§j§§igeumely§k       #;    ! jük/suk
+DefPl2:^+cDefPl2^§igejatokitek1mely§ #;    ! itek/sátok
+DefPl3:^+cDefPl3^§igejakik1mely§     #;    ! ik/sák
+ConjIndefSg1:^+cConjIndefSg1^§sj§§igeamely§k     #;
+ConjIndefSg2:^+cConjIndefSg2^§sj§§igeaamely§l    #;
+ConjIndefSg2:^+cConjIndefSg2^§sj§ék          #;
+ConjIndefSg2:^+cConjIndefSg2^§sj§           #;
+ConjIndefSg3:^+cConjIndefSg3^§sj§§igeomely§n     #;
+ConjIndefPl1:^+cConjIndefPl1^§sj§§igeumely§nk    #;
+ConjIndefPl2:^+cConjIndefPl2^§sj§§igeamely§t§igeomely§k       #;
+ConjIndefPl3:^+cConjIndefPl3^§sj§§igeamely§n§igeamely§k      #;
+ConjDefSg1:^+cConjDefSg1^§sj§§igeamely§m         #;
+ConjDefSg2:^+cConjDefSg2^§sj§§igeamely§d         #;
+ConjDefSg2:^+cConjDefSg2^§sj§d              #;
+ConjDefSg3:^+cConjDefSg3^§sj§§igeamely§          #;
+ConjDefPl1:^+cConjDefPl1^§sj§§igeumely§k         #;
+ConjDefPl2:^+cConjDefPl2^§sj§§igeaamely§t§igeomely§k     #;
+ConjDefPl3:^+cConjDefSg1^§sj§§igeaamely§k            #;
+PastIndefSg1:^+cPIndefSg1^t§AAmely§m            #;    ! tem/tam
+PastIndefSg2:^+cPIndefSg2^t§igeaamely§l         #;    ! tál/tél
+PastIndefSg3:^+cPIndefSg3^§igetattetmely§t      #;    ! t
+PastIndefPl1:^+cPIndefPl1^t§igeumely§nk         #;    ! tünk/tunk
+PastIndefPl2:^+cPIndefPl2^t§igeamely§t§igeo2mely§k  #;    ! tetek/tatok
+PastIndefPl3:^+cPIndefPl3^t§igeamely§k          #;    ! tek/tak
+PastDefSg1:^+cPDefSg1^t§igeamely§m              #;    ! tem/tam
+PastDefSg2:^+cPDefSg2^t§igeamely§d              #;    ! tad/ted
+PastDefSg3:^+cPDefSg3^t§igeamely§               #;    ! ta/te
+PastDefPl1:^+cPDefPl1^t§igeumely§k              #;    ! tuk/tük
+PastDefPl2:^+cPDefPl2^t§igeaamely§t§igeo2mely§k     #;    ! tátok/tétek
+PastDefPl3:^+cPDefPl3^t§igeaamely§k             #;    ! ták/ték
+CondIndefSg1:^+cCIndefSg1^nék               #;    ! nék
+CondIndefSg2:^+cCIndefSg1^n§igeaamely§l         #;    ! nál/nél
+CondIndefSg3:^+cCIndefSg1^n§igeamely§           #;    ! na/ne
+CondIndefPl1:^+cCIndefPl1^n§igeaamely§nk            #;    ! nánk/nénk
+CondIndefPl1:^+cCIndefPl1^n§igeoomely§k #;
+CondIndefPl2:^+cCIndefPl2^n§igeaamely§t§igeomely§k      #;    ! nátok/nétek
+CondIndefPl3:^+cCIndefPl3^n§igeaamely§n§igeamely§k      #;    ! nának/nének
+CondDefSg1:^+cCDefSg1^n§igeaamely§m                 #;    ! nám/ném
+CondDefSg2:^+cCDefSg1^n§igeaamely§d                 #;    ! nád/néd
+CondDefSg3:^+cCDefSg1^n§igeaamely§                  #;    ! ná/né
+CondDefPl1:^+cCDefPl1^n§igeaamely§nk                #;    ! nánk/nénk
+CondDefPl2:^+cCDefPl2^n§igeaamely§t§igeomely§k          #;    ! nátok/nétek
+CondDefPl3:^+cCDefPl3^n§igeaamely§k                 #;    ! nák/nék
+IndefSg12:^+cIndefSgp12^§l§§igeamely§k           #;    !
+ConjDefSg12:^+cConjDefSgp12^§sj§§igeamely§l§igeamely§k          #;
+PastDefSg12:^+cPDefSgp12^t§igeamely§l§igeamely§k               #;    ! ta/te
+CondDefSg12:^+cCDefSgp12^n§igeaamely§l§igeamely§k                  #;    ! ná/né

LEXICON Case1mely
+IndefSg1:^+cIndefSg1^§igeomely§k    #;    ! ek/ok
+IndefSg2:^+cIndefSg2^§szorelolmely§         #;    ! esz, el/ol
+IndefSg3:^+cIndefSg3^ik           #;    !
+IndefSg3:^+cIndefSg3           #;    ! balhéz
+IndefPl1:^+cIndefPl1^§igeumely§nk   #;    ! ünk/unk
+IndefPl2:^+cIndefPl2^t§igeo2mely§k  #;    ! tek/tok
+IndefPl3:^+cIndefPl3^n§igeamely§k   #;    ! nek/nak
+DefSg1:^+cDefSg1^§igeomely§m        #;    ! em/om
+DefSg2:^+cDefSg2^§igeomely§d        #;    ! ed/od
+DefSg3:^+cDefSg3^§igeija1mely§       #;    ! i/sa
+DefPl1:^+cDefPl1^§j§§igeumely§k       #;    ! jük/suk
+DefPl2:^+cDefPl2^§igejatokitek1mely§ #;    ! itek/sátok
+DefPl3:^+cDefPl3^§igejakik1mely§     #;    ! ik/sák
+ConjIndefSg1:^+cConjIndefSg1^§sj§§igeamely§k     #;
+ConjIndefSg2:^+cConjIndefSg2^§sj§§igeaamely§l    #;
+ConjIndefSg2:^+cConjIndefSg2^§sj§ék          #;
+ConjIndefSg2:^+cConjIndefSg2^§sj§           #;
+ConjIndefSg3:^+cConjIndefSg3^§sj§§igeomely§n     #;
+ConjIndefSg3:^+cConjIndefSg3^§sj§ék     #;
+ConjIndefPl1:^+cConjIndefPl1^§sj§§igeumely§nk    #;
+ConjIndefPl2:^+cConjIndefPl2^§sj§§igeamely§t§igeomely§k       #;
+ConjIndefPl3:^+cConjIndefPl3^§sj§§igeamely§n§igeamely§k      #;
+ConjDefSg1:^+cConjDefSg1^§sj§§igeamely§m         #;
+ConjDefSg2:^+cConjDefSg2^§sj§§igeamely§d         #;
+ConjDefSg2:^+cConjDefSg2^§sj§d              #;
+ConjDefSg3:^+cConjDefSg3^§sj§§igeamely§          #;
+ConjDefPl1:^+cConjDefPl1^§sj§§igeumely§k         #;
+ConjDefPl2:^+cConjDefPl2^§sj§§igeaamely§t§igeomely§k     #;
+ConjDefPl3:^+cConjDefSg1^§sj§§igeaamely§k            #;
+PastIndefSg1:^+cPIndefSg1^t§AAmely§m            #;    ! tem/tam
+PastIndefSg2:^+cPIndefSg2^t§igeaamely§l         #;    ! tál/tél
+PastIndefSg3:^+cPIndefSg3^§igetattetmely§t      #;    ! t
+PastIndefPl1:^+cPIndefPl1^t§igeumely§nk         #;    ! tünk/tunk
+PastIndefPl2:^+cPIndefPl2^t§igeamely§t§igeo2mely§k  #;    ! tetek/tatok
+PastIndefPl3:^+cPIndefPl3^t§igeamely§k          #;    ! tek/tak
+PastDefSg1:^+cPDefSg1^t§igeamely§m              #;    ! tem/tam
+PastDefSg2:^+cPDefSg2^t§igeamely§d              #;    ! tad/ted
+PastDefSg3:^+cPDefSg3^t§igeamely§               #;    ! ta/te
+PastDefPl1:^+cPDefPl1^t§igeumely§k              #;    ! tuk/tük
+PastDefPl2:^+cPDefPl2^t§igeaamely§t§igeo2mely§k     #;    ! tátok/tétek
+PastDefPl3:^+cPDefPl3^t§igeaamely§k             #;    ! ták/ték
+CondIndefSg1:^+cCIndefSg1^nék               #;    ! nék
+CondIndefSg2:^+cCIndefSg1^n§igeaamely§l         #;    ! nál/nél
+CondIndefSg3:^+cCIndefSg1^n§igeamely§           #;    ! na/ne
+CondIndefPl1:^+cCIndefPl1^n§igeaamely§nk            #;    ! nánk/nénk
+CondIndefPl1:^+cCIndefPl1^n§igeoomely§k #;
+CondIndefPl2:^+cCIndefPl2^n§igeaamely§t§igeomely§k      #;    ! nátok/nétek
+CondIndefPl3:^+cCIndefPl3^n§igeaamely§n§igeamely§k      #;    ! nának/nének
+CondDefSg1:^+cCDefSg1^n§igeaamely§m                 #;    ! nám/ném
+CondDefSg2:^+cCDefSg1^n§igeaamely§d                 #;    ! nád/néd
+CondDefSg3:^+cCDefSg1^n§igeaamely§                  #;    ! ná/né
+CondDefPl1:^+cCDefPl1^n§igeaamely§nk                #;    ! nánk/nénk
+CondDefPl2:^+cCDefPl2^n§igeaamely§t§igeomely§k          #;    ! nátok/nétek
+CondDefPl3:^+cCDefPl3^n§igeaamely§k                 #;    ! nák/nék
+IndefSg12:^+cIndefSgp12^§l§§igeamely§k           #;    !
+ConjDefSg12:^+cConjDefSgp12^§sj§§igeamely§l§igeamely§k          #;
+PastDefSg12:^+cPDefSgp12^t§igeamely§l§igeamely§k               #;    ! ta/te
+CondDefSg12:^+cCDefSgp12^n§igeaamely§l§igeamely§k                  #;    ! ná/né

LEXICON AddVerbill
+Verb:0     Repill;

LEXICON Repill
+Inf11:^+ccInf11^§igea§n§igeoue§m #;
+Inf12:^+ccInf12^§igea§n§igeoue§d #;
+Inf13:^+ccInf13^§igea§ni§AA§ #;
+Inf21:^+ccInf21^§igea§n§igeu§nk #;
+Inf22:^+ccInf22^§igea§n§igeoue§t§igeoue§k #;
+Inf23:^+ccInf23^§igea§ni§igeu§k #;
+Inf23:^+ccInf23^§igea§ni§igeuo§k #;
+Inf:^+cInf^§igea§ni  #;
+Advan:^+ccAdvan^v§igeaa§n #;
+Adv:^+cAdv^v§AA§  #;
+Rep:^+cRep^§igea§g§AA§t  Imperill;
                    Imper1ill;

LEXICON Imperill
+Inf11:^+ccInf11^§igea§n§igeoue§m #;
+Inf12:^+ccInf12^§igea§n§igeoue§d #;
+Inf13:^+ccInf13^§igea§ni§AA§ #;
+Inf21:^+ccInf21^§igea§n§igeu§nk #;
+Inf22:^+ccInf22^§igea§n§igeoue§t§igeoue§k #;
+Inf23:^+ccInf23^§igea§ni§igeu§k #;
+Inf23:^+ccInf23^§igea§ni§igeuo§k #;
+Inf:^+cInf^§igea§ni  #;
+Advan:^+ccAdvan^v§igeaa§n #;
+Adv:^+cAdv^v§AA§  #;
+Imper:^+cImp^t§AA§t  Nrepill;
                      Nrepill2;

LEXICON Imper1ill
+Imper:^+cImp^§tatt2§§AA§t  Nrepill;
                      Nrep1ill;

LEXICON Nrepill
+Inf11:^+ccInf11^§igea§n§igeoue§m #;
+Inf12:^+ccInf12^§igea§n§igeoue§d #;
+Inf13:^+ccInf13^§igea§ni§AA§ #;
+Inf21:^+ccInf21^§igea§n§igeu§nk #;
+Inf22:^+ccInf22^§igea§n§igeoue§t§igeoue§k #;
+Inf23:^+ccInf23^§igea§ni§igeu§k #;
+Inf23:^+ccInf23^§igea§ni§igeuo§k #;
+Inf:^+cInf^§igea§ni  #;
+Advan:^+ccAdvan^v§igeaa§n #;
+Adv:^+cAdv^v§AA§  #;
+Rep:^+cNrep^g§AA§t  Potill;
                     Potill2;
LEXICON Nrepill2
+Rep:^+cNrep^g§AA§t  Potill;
                     Potill2;

LEXICON Nrep1ill
+Rep:^+cNrep^§igea§g§AA§t  Potill;
                     Pot1ill;

LEXICON Potill
+Inf11:^+ccInf11^§igea§n§igeoue§m #;
+Inf12:^+ccInf12^§igea§n§igeoue§d #;
+Inf13:^+ccInf13^§igea§ni§AA§ #;
+Inf21:^+ccInf21^§igea§n§igeu§nk #;
+Inf22:^+ccInf22^§igea§n§igeoue§t§igeoue§k #;
+Inf23:^+ccInf23^§igea§ni§igeu§k #;
+Inf23:^+ccInf23^§igea§ni§igeuo§k #;
+Inf:^+cInf^§igea§ni  #;
+Advan:^+ccAdvan^v§igeaa§n #;
+Adv:^+cAdv^v§AA§  #;
+Pot:^+cPot^h§AAA§t  AddInfill;
                     Case;
LEXICON Potill2
+Pot:^+cPot^h§AAA§t  AddInfill;
                     Case;

LEXICON Pot1ill
+Pot:^+cPot^h§AAA§t  AddInfill;
                     Case1ill;
LEXICON AddInfill
+Inf11:^+ccInf11^§igea§n§igeoue§m #;
+Inf12:^+ccInf12^§igea§n§igeoue§d #;
+Inf13:^+ccInf13^§igea§ni§AA§ #;
+Inf21:^+ccInf21^§igea§n§igeu§nk #;
+Inf22:^+ccInf22^§igea§n§igeoue§t§igeoue§k #;
+Inf23:^+ccInf23^§igea§ni§igeu§k #;
+Inf23:^+ccInf23^§igea§ni§igeuo§k #;
+Inf:^+cInf^§igea§ni  #;
               Case;

! uses standard Case 

LEXICON Case1ill
+IndefSg1:^+cIndefSg1^§igeo§k     #;    ! ek/ok
+IndefSg2:^+cIndefSg2^§szorelol§  #;    ! esz, el/ol
+IndefSg3:^+cIndefSg3^ik          #;    !
+IndefPl1:^+cIndefPl1^§igeu§nk    #;    ! ünk/unk
+IndefPl2:^+cIndefPl2^§igea§t§igeo2§k   #;    ! tek/tok
+IndefPl3:^+cIndefPl3^§igea§n§igea§k    #;    ! nek/nak
+DefSg1:^+cDefSg1^§igeo§m         #;    ! em/om
+DefSg2:^+cDefSg2^§igeo§d         #;    ! ed/od
+DefSg3:^+cDefSg3^§igeija1§       #;    ! i/sa
+DefPl1:^+cDefPl1^§j§§igeu§k      #;    ! jük/suk
+DefPl2:^+cDefPl2^§igejatokitek1§ #;    ! itek/sátok
+DefPl3:^+cDefPl3^§igejakik1§     #;    ! ik/sák
+ConjIndefSg1:^+cConjIndefSg1^§sj§§igea§k     #;
+ConjIndefSg2:^+cConjIndefSg2^§sj§§igeaa§l    #;
+ConjIndefSg2:^+cConjIndefSg2^§sj§ék          #;
+ConjIndefSg2:^+cConjIndefSg2^§sj§           #;
+ConjIndefSg3:^+cConjIndefSg3^§sj§§igeo§n     #;
+ConjIndefPl1:^+cConjIndefPl1^§sj§§igeu§nk    #;
+ConjIndefPl2:^+cConjIndefPl2^§sj§§igea§t§igeo§k       #;
+ConjIndefPl3:^+cConjIndefPl3^§sj§§igea§n§igea§k      #;
+ConjDefSg1:^+cConjDefSg1^§sj§§igea§m         #;
+ConjDefSg2:^+cConjDefSg2^§sj§§igea§d         #;
+ConjDefSg2:^+cConjDefSg2^d              #;
+ConjDefSg3:^+cConjDefSg3^§sj§§igea§          #;
+ConjDefPl1:^+cConjDefPl1^§sj§§igeu§k         #;
+ConjDefPl2:^+cConjDefPl2^§sj§§igeaa§t§igeo§k     #;
+ConjDefPl3:^+cConjDefSg1^§sj§§igeaa§k            #;
+PastIndefSg1:^+cPIndefSg1^§igea§tt§AA§m            #;    ! tem/tam
+PastIndefSg2:^+cPIndefSg2^§igea§tt§igeaa§l         #;    ! tál/tél
+PastIndefSg3:^+cPIndefSg3^§igea§tt     #;    ! t
+PastIndefPl1:^+cPIndefPl1^§igea§tt§igeu§nk         #;    ! tünk/tunk
+PastIndefPl2:^+cPIndefPl2^§igea§tt§igea§t§igeo2§k  #;    ! tetek/tatok
+PastIndefPl3:^+cPIndefPl3^§igea§tt§igea§k          #;    ! tek/tak
+PastDefSg1:^+cPDefSg1^§igea§tt§igea§m              #;    ! tem/tam
+PastDefSg2:^+cPDefSg2^§igea§tt§igea§d              #;    ! tad/ted
+PastDefSg3:^+cPDefSg3^§igea§tt§igea§               #;    ! ta/te
+PastDefPl1:^+cPDefPl1^§igea§tt§igeu§k              #;    ! tuk/tük
+PastDefPl2:^+cPDefPl2^§igea§tt§igeaa§t§igeo2§k     #;    ! tátok/tétek
+PastDefPl3:^+cPDefPl3^§igea§tt§igeaa§k             #;    ! ták/ték
+CondIndefSg1:^+cCIndefSg1^§igea§nék               #;    ! nék
+CondIndefSg2:^+cCIndefSg1^§igea§n§igeaa§l         #;    ! nál/nél
+CondIndefSg3:^+cCIndefSg1^§igea§n§igea§           #;    ! na/ne
+CondIndefPl1:^+cCIndefPl1^§igea§n§igeaa§nk            #;    ! nánk/nénk
+CondIndefPl1:^+cCIndefPl1^§igea§n§igeoo§k #;
+CondIndefPl2:^+cCIndefPl2^§igea§n§igeaa§t§igeo§k      #;    ! nátok/nétek
+CondIndefPl3:^+cCIndefPl3^§igea§n§igeaa§n§igea§k      #;    ! nának/nének
+CondDefSg1:^+cCDefSg1^§igea§n§igeaa§m                 #;    ! nám/ném
+CondDefSg2:^+cCDefSg1^§igea§n§igeaa§d                 #;    ! nád/néd
+CondDefSg3:^+cCDefSg1^§igea§n§igeaa§                  #;    ! ná/né
+CondDefPl1:^+cCDefPl1^§igea§n§igeaa§nk                #;    ! nánk/nénk
+CondDefPl2:^+cCDefPl2^§igea§n§igeaa§t§igeo§k          #;    ! nátok/nétek
+CondDefPl3:^+cCDefPl3^§igea§n§igeaa§k                 #;    ! nák/nék
+IndefSg12:^+cIndefSgp12^§l§§igea§k           #;    !
+ConjDefSg12:^+cConjDefSgp12^§sj§§igea§l§igea§k          #;
+PastDefSg12:^+cPDefSgp12^§igea§tt§igea§l§igea§k               #;    ! ta/te
+CondDefSg12:^+cCDefSgp12^§igea§n§igeaa§l§igea§k                  #;    ! ná/né


LEXICON AddVerbemleksz
+Verb:0     Caseemleksz;

LEXICON Caseemleksz
+IndefSg1:^+cIndefSg1^§igeo§k    #;    ! ek/ok
+IndefSg2:^+cIndefSg2^§szorelol§ #;    ! esz, el/ol
+IndefSg3:^+cIndefSg3^ik           #;    !
+IndefPl1:^+cIndefPl1^§igeu§nk   #;    ! ünk/unk
+IndefPl2:^+cIndefPl2^§igea§t§igeo2§k  #;    ! tek/tok
+IndefPl3:^+cIndefPl3^§igea§n§igea§k   #;    ! nek/nak
+DefSg1:^+cDefSg1^§igeo§m        #;    ! em/om
+DefSg2:^+cDefSg2^§igeo§d        #;    ! ed/od
+DefSg3:^+cDefSg3^§igeija1§       #;    ! i/sa
+DefPl1:^+cDefPl1^§sj§§igeu§k       #;    ! jük/suk
+DefPl2:^+cDefPl2^§igejatokitek1§ #;    ! itek/sátok
+DefPl3:^+cDefPl3^§igejakik1§     #;    ! ik/sák


LEXICON AddVerbeek
+Verb:0 Caseeek;

LEXICON Caseeek
+ConjIndefSg3:^+cConjIndefSg3^§sj§ék     #; !igyék, egyék, izzék



LEXICON AddVerbillenioek
+Verb:0 Caseillenioek;

LEXICON Caseillenioek
+Inf23:^+ccInf23^eniök #; !illeniök

LEXICON AddVerbtelnioek
+Verb:0 Casetelnioek;

LEXICON Casetelnioek
+Inf23:^+ccInf23^niök #; !telniök

LEXICON AddVerblatsz
+Verb:0     Replatsz;

LEXICON Replatsz
+Inf11:^+ccInf11^§igea§n§igeoue§m #;
+Inf12:^+ccInf12^§igea§n§igeoue§d #;
+Inf13:^+ccInf13^§igea§ni§AA§ #;
+Inf21:^+ccInf21^§igea§n§igeu§nk #;
+Inf22:^+ccInf22^§igea§n§igeoue§t§igeoue§k #;
+Inf23:^+ccInf23^§igea§ni§igeu§k #;
+Inf23:^+ccInf23^§igea§ni§igeo§k #;
+Inf:^+cInf^§igea§ni  #;
+Advan:^+ccAdvan^v§igeaa§n #;
+Adv:^+cAdv^v§AA§  #;
+Rep:^+cRep^§igeo§g§AA§t  Imperlatsz;
                    Imper1latsz;

LEXICON Imperlatsz
+Inf11:^+ccInf11^n§igeoue§m #;
+Inf12:^+ccInf12^n§igeoue§d #;
+Inf13:^+ccInf13^ni§AA§ #;
+Inf21:^+ccInf21^n§igeu§nk #;
+Inf22:^+ccInf22^n§igeoue§t§igeoue§k #;
+Inf23:^+ccInf23^ni§igeu§k #;
+Inf23:^+ccInf23^ni§igeo§k #;
+Inf:^+cInf^ni  #;
+Advan:^+ccAdvan^v§igeaa§n #;
+Adv:^+cAdv^v§AA§  #;
+Imper:^+cImp^t§AA§t  Nreplatsz;
                      Nrep2latsz;

LEXICON Imper1latsz
+Imper:^+cImp^§tatt§§AA§t  Nreplatsz;
                      Nrep1latsz;

LEXICON Nreplatsz
+Inf11:^+ccInf11^n§igeoue§m #;
+Inf12:^+ccInf12^n§igeoue§d #;
+Inf13:^+ccInf13^ni§AA§ #;
+Inf21:^+ccInf21^n§igeu§nk #;
+Inf22:^+ccInf22^n§igeoue§t§igeoue§k #;
+Inf23:^+ccInf23^ni§igeu§k #;
+Inf23:^+ccInf23^ni§igeo§k #;
+Inf:^+cInf^ni  #;
+Advan:^+ccAdvan^v§igeaa§n #;
+Adv:^+cAdv^v§AA§  #;
+Rep:^+cNrep^g§AA§t  Potlatsz;
                     Pot2latsz;
LEXICON Nrep2latsz
+Rep:^+cNrep^g§AA§t  Potlatsz;
                     Pot2latsz;

LEXICON Nrep1latsz
+Rep:^+cNrep^§igeo§g§AA§t  Potlatsz;
                     Pot1latsz;

LEXICON Potlatsz
+Inf11:^+ccInf11^n§igeoue§m #;
+Inf12:^+ccInf12^n§igeoue§d #;
+Inf13:^+ccInf13^ni§AA§ #;
+Inf21:^+ccInf21^n§igeu§nk #;
+Inf22:^+ccInf22^n§igeoue§t§igeoue§k #;
+Inf23:^+ccInf23^ni§igeu§k #;
+Inf23:^+ccInf23^ni§igeo§k #;
+Inf:^+cInf^ni  #;
+Advan:^+ccAdvan^v§igeaa§n #;
+Adv:^+cAdv^v§AA§  #;
+Pot:^+cPot^h§AAA§t  AddInflatsz;
                     Caselatsz;
LEXICON Pot2latsz
+Pot:^+cPot^h§AAA§t  AddInflatsz;
                     Caselatsz;

LEXICON Pot1latsz
+Pot:^+cPot^h§AAA§t  AddInflatsz;
                     Case1latsz;
LEXICON AddInflatsz
+Inf11:^+ccInf11^n§igeoue§m #;
+Inf12:^+ccInf12^n§igeoue§d #;
+Inf13:^+ccInf13^ni§AA§ #;
+Inf21:^+ccInf21^n§igeu§nk #;
+Inf22:^+ccInf22^n§igeoue§t§igeoue§k #;
+Inf23:^+ccInf23^ni§igeu§k #;
+Inf23:^+ccInf23^ni§igeo§k #;
+Inf:^+cInf^ni  #;
               Caselatsz;

LEXICON Caselatsz
+IndefSg1:^+cIndefSg1^§igeo§k    #;    ! ek/ok
+IndefSg2:^+cIndefSg2^§szorelol§ #;    ! esz, el/ol
+IndefSg3:^+cIndefSg3^           #;    !
+IndefPl1:^+cIndefPl1^§igeu§nk   #;    ! ünk/unk
+IndefPl2:^+cIndefPl2^t§igeo2§k  #;    ! tek/tok
+IndefPl3:^+cIndefPl3^n§igea§k   #;    ! nek/nak
+DefSg1:^+cDefSg1^§igeo§m        #;    ! em/om
+DefSg2:^+cDefSg2^§igeo§d        #;    ! ed/od
+DefSg3:^+cDefSg3^§igeija1§       #;    ! i/sa
+DefPl1:^+cDefPl1^j§igeu§k       #;    ! jük/suk
+DefPl2:^+cDefPl2^§igejatokitek1§ #;    ! itek/sátok
+DefPl3:^+cDefPl3^§igejakik1§     #;    ! ik/sák
+ConjIndefSg1:^+cConjIndefSg1^§sj§§igea§k     #;
+ConjIndefSg2:^+cConjIndefSg2^§sj§§igeaa§l    #;
+ConjIndefSg2:^+cConjIndefSg2^§sj§ék          #;
+ConjIndefSg2:^+cConjIndefSg2^§sj§           #;
+ConjIndefSg3:^+cConjIndefSg3^§sj§§igeo§n     #;
+ConjIndefPl1:^+cConjIndefPl1^§sj§§igeu§nk    #;
+ConjIndefPl2:^+cConjIndefPl2^§sj§§igea§t§igeo§k       #;
+ConjIndefPl3:^+cConjIndefPl3^§sj§§igea§n§igea§k      #;
+ConjDefSg1:^+cConjDefSg1^§sj§§igea§m         #;
+ConjDefSg2:^+cConjDefSg2^§sj§§igea§d         #;
+ConjDefSg2:^+cConjDefSg2^§sj§d              #;
+ConjDefSg3:^+cConjDefSg3^§sj§§igea§          #;
+ConjDefPl1:^+cConjDefPl1^§sj§§igeu§k         #;
+ConjDefPl2:^+cConjDefPl2^§sj§§igeaa§t§igeo§k     #;
+ConjDefPl3:^+cConjDefSg1^§sj§§igeaa§k            #;
+PastIndefSg1:^+cPIndefSg1^t§AA§m            #;    ! tem/tam
+PastIndefSg2:^+cPIndefSg2^t§igeaa§l         #;    ! tál/tél
+PastIndefSg3:^+cPIndefSg3^t      #;    ! t
+PastIndefPl1:^+cPIndefPl1^t§igeu§nk         #;    ! tünk/tunk
+PastIndefPl2:^+cPIndefPl2^t§igea§t§igeo2§k  #;    ! tetek/tatok
+PastIndefPl3:^+cPIndefPl3^t§igea§k          #;    ! tek/tak
+PastDefSg1:^+cPDefSg1^t§igea§m              #;    ! tem/tam
+PastDefSg2:^+cPDefSg2^t§igea§d              #;    ! tad/ted
+PastDefSg3:^+cPDefSg3^t§igea§               #;    ! ta/te
+PastDefPl1:^+cPDefPl1^t§igeu§k              #;    ! tuk/tük
+PastDefPl2:^+cPDefPl2^t§igeaa§t§igeo2§k     #;    ! tátok/tétek
+PastDefPl3:^+cPDefPl3^t§igeaa§k             #;    ! ták/ték
+CondIndefSg1:^+cCIndefSg1^nék               #;    ! nék
+CondIndefSg2:^+cCIndefSg1^n§igeaa§l         #;    ! nál/nél
+CondIndefSg3:^+cCIndefSg1^n§igea§           #;    ! na/ne
+CondIndefPl1:^+cCIndefPl1^§igea§n§igeaa§nk            #;    ! nánk/nénk
+CondIndefPl1:^+cCIndefPl1^§igea§n§igeoo§k #;
+CondIndefPl2:^+cCIndefPl2^n§igeaa§t§igeo§k      #;    ! nátok/nétek
+CondIndefPl3:^+cCIndefPl3^n§igeaa§n§igea§k      #;    ! nának/nének
+CondDefSg1:^+cCDefSg1^n§igeaa§m                 #;    ! nám/ném
+CondDefSg2:^+cCDefSg1^n§igeaa§d                 #;    ! nád/néd
+CondDefSg3:^+cCDefSg1^n§igeaa§                  #;    ! ná/né
+CondDefPl1:^+cCDefPl1^n§igeaa§nk                #;    ! nánk/nénk
+CondDefPl2:^+cCDefPl2^n§igeaa§t§igeo§k          #;    ! nátok/nétek
+CondDefPl3:^+cCDefPl3^n§igeaa§k                 #;    ! nák/nék
+IndefSg12:^+cIndefSgp12^§l§§igea§k           #;    !
+ConjDefSg12:^+cConjDefSgp12^§sj§§igea§l§igea§k          #;
+PastDefSg12:^+cPDefSgp12^t§igea§l§igea§k               #;    ! ta/te
+CondDefSg12:^+cCDefSgp12^n§igeaa§l§igea§k                  #;    ! ná/né

LEXICON Case1latsz
+IndefSg1:^+cIndefSg1^§igeo§k     #;    ! ek/ok
+IndefSg2:^+cIndefSg2^§szorelol§  #;    ! esz, el/ol
+IndefSg3:^+cIndefSg3^ik          #;    !
+IndefSg3:^+cIndefSg3^            #;    ! no ik
+IndefPl1:^+cIndefPl1^§igeu§nk    #;    ! ünk/unk
+IndefPl2:^+cIndefPl2^§igeo§t§igeo2§k   #;    ! tek/tok
+IndefPl3:^+cIndefPl3^§igea§n§igea§k    #;    ! nek/nak
+DefSg1:^+cDefSg1^§igeo§m         #;    ! em/om
+DefSg2:^+cDefSg2^§igeo§d         #;    ! ed/od
+DefSg3:^+cDefSg3^§igeija1§       #;    ! i/sa
+DefPl1:^+cDefPl1^§j§§igeu§k      #;    ! jük/suk
+DefPl2:^+cDefPl2^§igejatokitek1§ #;    ! itek/sátok
+DefPl3:^+cDefPl3^§igejakik1§     #;    ! ik/sák
+ConjIndefSg1:^+cConjIndefSg1^§sj§§igea§k     #;
+ConjIndefSg2:^+cConjIndefSg2^§sj§§igeaa§l    #;
+ConjIndefSg2:^+cConjIndefSg2^§sj§ék          #;
+ConjIndefSg2:^+cConjIndefSg2^§sj§           #;
+ConjIndefSg3:^+cConjIndefSg3^§sj§§igeo§n     #;
+ConjIndefSg3:^+cConjIndefSg3^§sj§ék     #;
+ConjIndefPl1:^+cConjIndefPl1^§sj§§igeu§nk    #;
+ConjIndefPl2:^+cConjIndefPl2^§sj§§igea§t§igeo§k       #;
+ConjIndefPl3:^+cConjIndefPl3^§sj§§igea§n§igea§k      #;
+ConjDefSg1:^+cConjDefSg1^§sj§§igea§m         #;
+ConjDefSg2:^+cConjDefSg2^§sj§§igea§d         #;
+ConjDefSg2:^+cConjDefSg2^d              #;
+ConjDefSg3:^+cConjDefSg3^§sj§§igea§          #;
+ConjDefPl1:^+cConjDefPl1^§sj§§igeu§k         #;
+ConjDefPl2:^+cConjDefPl2^§sj§§igeaa§t§igeo§k     #;
+ConjDefPl3:^+cConjDefSg1^§sj§§igeaa§k            #;
+PastIndefSg1:^+cPIndefSg1^§igeo§tt§AA§m            #;    ! tem/tam
+PastIndefSg2:^+cPIndefSg2^§igeo§tt§igeaa§l         #;    ! tál/tél
+PastIndefSg3:^+cPIndefSg3^§igetattet§t     #;    ! t
+PastIndefPl1:^+cPIndefPl1^§igeo§tt§igeu§nk         #;    ! tünk/tunk
+PastIndefPl2:^+cPIndefPl2^§igeo§tt§igea§t§igeo2§k  #;    ! tetek/tatok
+PastIndefPl3:^+cPIndefPl3^§igeo§tt§igea§k          #;    ! tek/tak
+PastDefSg1:^+cPDefSg1^§igeo§tt§igea§m              #;    ! tem/tam
+PastDefSg2:^+cPDefSg2^§igeo§tt§igea§d              #;    ! tad/ted
+PastDefSg3:^+cPDefSg3^§igeo§tt§igea§               #;    ! ta/te
+PastDefPl1:^+cPDefPl1^§igeo§tt§igeu§k              #;    ! tuk/tük
+PastDefPl2:^+cPDefPl2^§igeo§tt§igeaa§t§igeo2§k     #;    ! tátok/tétek
+PastDefPl3:^+cPDefPl3^§igeo§tt§igeaa§k             #;    ! ták/ték
+CondIndefSg1:^+cCIndefSg1^§igea§nék               #;    ! nék
+CondIndefSg2:^+cCIndefSg1^§igea§n§igeaa§l         #;    ! nál/nél
+CondIndefSg3:^+cCIndefSg1^§igea§n§igea§           #;    ! na/ne
+CondIndefPl1:^+cCIndefPl1^§igea§n§igeaa§nk            #;    ! nánk/nénk
+CondIndefPl1:^+cCIndefPl1^§igea§n§igeoo§k #;
+CondIndefPl2:^+cCIndefPl2^§igea§n§igeaa§t§igeo§k      #;    ! nátok/nétek
+CondIndefPl3:^+cCIndefPl3^§igea§n§igeaa§n§igea§k      #;    ! nának/nének
+CondDefSg1:^+cCDefSg1^§igea§n§igeaa§m                 #;    ! nám/ném
+CondDefSg2:^+cCDefSg1^§igea§n§igeaa§d                 #;    ! nád/néd
+CondDefSg3:^+cCDefSg1^§igea§n§igeaa§                  #;    ! ná/né
+CondDefPl1:^+cCDefPl1^§igea§n§igeaa§nk                #;    ! nánk/nénk
+CondDefPl2:^+cCDefPl2^§igea§n§igeaa§t§igeo§k          #;    ! nátok/nétek
+CondDefPl3:^+cCDefPl3^§igea§n§igeaa§k                 #;    ! nák/nék
+IndefSg12:^+cIndefSgp12^§igea§§l§§igea§k           #;    !
+ConjDefSg12:^+cConjDefSgp12^§sj§§igea§l§igea§k          #;
+PastDefSg12:^+cPDefSgp12^§igeo§tt§igea§l§igea§k               #;    ! ta/te
+CondDefSg12:^+cCDefSgp12^§igea§n§igeaa§l§igea§k                  #;    ! ná/né


LEXICON AddVerbmul
+Verb:0     Casemul;

LEXICON Casemul
+Inf11:^+ccInf11^n§igeoue§m #;
+Inf12:^+ccInf12^n§igeoue§d #;
+Inf13:^+ccInf13^ni§AA§ #;
+Inf21:^+ccInf21^n§igeu§nk #;
+Inf22:^+ccInf22^n§igeoue§t§igeoue§k #;
+Inf23:^+ccInf23^ni§igeu§k #;
+Inf23:^+ccInf23^ni§igeuo§k #;
+Inf:^+cInf^ni  #;
+Advan:^+ccAdvan^v§igeaa§n #;
+Adv:^+cAdv^v§AA§  #;
+IndefSg1:^+cIndefSg1^§igeo§k     #;    ! ek/ok
+IndefSg2:^+cIndefSg2^§szorelol§  #;    ! esz, el/ol
+IndefSg3:^+cIndefSg3^ik          #;    !
+IndefSg3:^+cIndefSg3^            #;    ! no ik
+IndefPl1:^+cIndefPl1^§igeu§nk    #;    ! ünk/unk
+IndefPl2:^+cIndefPl2^t§igeo2§k   #;    ! tek/tok
+IndefPl3:^+cIndefPl3^n§igea§k    #;    ! nek/nak
+DefSg1:^+cDefSg1^§igeo§m         #;    ! em/om
+DefSg2:^+cDefSg2^§igeo§d         #;    ! ed/od
+DefSg3:^+cDefSg3^§igeija1§       #;    ! i/sa
+DefPl1:^+cDefPl1^§j§§igeu§k      #;    ! jük/suk
+DefPl2:^+cDefPl2^§igejatokitek1§ #;    ! itek/sátok
+DefPl3:^+cDefPl3^§igejakik1§     #;    ! ik/sák
+ConjIndefSg1:^+cConjIndefSg1^§sj§§igea§k     #;
+ConjIndefSg2:^+cConjIndefSg2^§sj§§igeaa§l    #;
+ConjIndefSg2:^+cConjIndefSg2^§sj§ék          #;
+ConjIndefSg2:^+cConjIndefSg2^§sj§           #;
+ConjIndefSg3:^+cConjIndefSg3^§sj§§igeo§n     #;
+ConjIndefPl1:^+cConjIndefPl1^§sj§§igeu§nk    #;
+ConjIndefPl2:^+cConjIndefPl2^§sj§§igea§t§igeo§k       #;
+ConjIndefPl3:^+cConjIndefPl3^§sj§§igea§n§igea§k      #;
+ConjDefSg1:^+cConjDefSg1^§sj§§igea§m         #;
+ConjDefSg2:^+cConjDefSg2^§sj§§igea§d         #;
+ConjDefSg2:^+cConjDefSg2^d              #;
+ConjDefSg3:^+cConjDefSg3^§sj§§igea§          #;
+ConjDefPl1:^+cConjDefPl1^§sj§§igeu§k         #;
+ConjDefPl2:^+cConjDefPl2^§sj§§igeaa§t§igeo§k     #;
+ConjDefPl3:^+cConjDefSg1^§sj§§igeaa§k            #;
+PastIndefSg1:^+cPIndefSg1^t§AA§m            #;    ! tem/tam
+PastIndefSg2:^+cPIndefSg2^t§igeaa§l         #;    ! tál/tél
+PastIndefSg3:^+cPIndefSg3^§igetattet§t     #;    ! t
+PastIndefPl1:^+cPIndefPl1^t§igeu§nk         #;    ! tünk/tunk
+PastIndefPl2:^+cPIndefPl2^t§igea§t§igeo2§k  #;    ! tetek/tatok
+PastIndefPl3:^+cPIndefPl3^t§igea§k          #;    ! tek/tak
+PastDefSg1:^+cPDefSg1^t§igea§m              #;    ! tem/tam
+PastDefSg2:^+cPDefSg2^t§igea§d              #;    ! tad/ted
+PastDefSg3:^+cPDefSg3^t§igea§               #;    ! ta/te
+PastDefPl1:^+cPDefPl1^t§igeu§k              #;    ! tuk/tük
+PastDefPl2:^+cPDefPl2^t§igeaa§t§igeo2§k     #;    ! tátok/tétek
+PastDefPl3:^+cPDefPl3^t§igeaa§k             #;    ! ták/ték
+PastIndefSg1:^+cPIndefSg1^§igeo§tt§AA§m            #;    ! tem/tam
+PastIndefSg2:^+cPIndefSg2^§igeo§tt§igeaa§l         #;    ! tál/tél
+PastIndefSg3:^+cPIndefSg3^§igeo§tt     #;    ! t
+PastIndefPl1:^+cPIndefPl1^§igeo§tt§igeu§nk         #;    ! tünk/tunk
+PastIndefPl2:^+cPIndefPl2^§igeo§tt§igea§t§igeo2§k  #;    ! tetek/tatok
+PastIndefPl3:^+cPIndefPl3^§igeo§tt§igea§k          #;    ! tek/tak
+PastDefSg1:^+cPDefSg1^§igeo§tt§igea§m              #;    ! tem/tam
+PastDefSg2:^+cPDefSg2^§igeo§tt§igea§d              #;    ! tad/ted
+PastDefSg3:^+cPDefSg3^§igeo§tt§igea§               #;    ! ta/te
+PastDefPl1:^+cPDefPl1^§igeo§tt§igeu§k              #;    ! tuk/tük
+PastDefPl2:^+cPDefPl2^§igeo§tt§igeaa§t§igeo2§k     #;    ! tátok/tétek
+PastDefPl3:^+cPDefPl3^§igeo§tt§igeaa§k             #;    ! ták/ték
+CondIndefSg1:^+cCIndefSg1^nék               #;    ! nék
+CondIndefSg2:^+cCIndefSg1^n§igeaa§l         #;    ! nál/nél
+CondIndefSg3:^+cCIndefSg1^n§igea§           #;    ! na/ne
+CondIndefPl1:^+cCIndefPl1^n§igeaa§nk            #;    ! nánk/nénk
+CondIndefPl1:^+cCIndefPl1^n§igeoo§k #;
+CondIndefPl2:^+cCIndefPl2^n§igeaa§t§igeo§k      #;    ! nátok/nétek
+CondIndefPl3:^+cCIndefPl3^n§igeaa§n§igea§k      #;    ! nának/nének
+CondDefSg1:^+cCDefSg1^n§igeaa§m                 #;    ! nám/ném
+CondDefSg2:^+cCDefSg1^n§igeaa§d                 #;    ! nád/néd
+CondDefSg3:^+cCDefSg1^n§igeaa§                  #;    ! ná/né
+CondDefPl1:^+cCDefPl1^n§igeaa§nk                #;    ! nánk/nénk
+CondDefPl2:^+cCDefPl2^n§igeaa§t§igeo§k          #;    ! nátok/nétek
+CondDefPl3:^+cCDefPl3^n§igeaa§k                 #;    ! nák/nék
+CondIndefSg1:^+cCIndefSg1^§igea§nék               #;    ! nék
+CondIndefSg2:^+cCIndefSg1^§igea§n§igeaa§l         #;    ! nál/nél
+CondIndefSg3:^+cCIndefSg1^§igea§n§igea§           #;    ! na/ne
+CondIndefPl1:^+cCIndefPl1^§igea§n§igeaa§nk            #;    ! nánk/nénk
+CondIndefPl1:^+cCIndefPl1^§igea§n§igeoo§k #;
+CondIndefPl2:^+cCIndefPl2^§igea§n§igeaa§t§igeo§k      #;    ! nátok/nétek
+CondIndefPl3:^+cCIndefPl3^§igea§n§igeaa§n§igea§k      #;    ! nának/nének
+CondDefSg1:^+cCDefSg1^§igea§n§igeaa§m                 #;    ! nám/ném
+CondDefSg2:^+cCDefSg1^§igea§n§igeaa§d                 #;    ! nád/néd
+CondDefSg3:^+cCDefSg1^§igea§n§igeaa§                  #;    ! ná/né
+CondDefPl1:^+cCDefPl1^§igea§n§igeaa§nk                #;    ! nánk/nénk
+CondDefPl2:^+cCDefPl2^§igea§n§igeaa§t§igeo§k          #;    ! nátok/nétek
+CondDefPl3:^+cCDefPl3^§igea§n§igeaa§k                 #;    ! nák/nék
+IndefSg12:^+cIndefSgp12^§l§§igea§k           #;    !
+ConjDefSg12:^+cConjDefSgp12^§sj§§igea§l§igea§k          #;
+PastDefSg12:^+cPDefSgp12^t§igea§l§igea§k               #;    ! ta/te
+CondDefSg12:^+cCDefSgp12^n§igeaa§l§igea§k                  #;    ! ná/né


LEXICON AddVerbuv
+Verb:0     Repuv;

LEXICON Repuv
+Inf11:^+ccInf11^n§igeoue§m #;
+Inf12:^+ccInf12^n§igeoue§d #;
+Inf13:^+ccInf13^ni§AA§ #;
+Inf21:^+ccInf21^n§igeu§nk #;
+Inf22:^+ccInf22^n§igeoue§t§igeoue§k #;
+Inf23:^+ccInf23^ni§igeu§k #;
+Inf23:^+ccInf23^ni§igeuo§k #;
+Inf:^+cInf^ni  #;
+Advan:^+ccAdvan^v§igeaa§n #;
+Adv:^+cAdv^v§AA§  #;
+Rep:^+cRep^g§AA§t  Imperuv;
                    Imper1uv;

LEXICON Imperuv
+Inf11:^+ccInf11^n§igeoue§m #;
+Inf12:^+ccInf12^n§igeoue§d #;
+Inf13:^+ccInf13^ni§AA§ #;
+Inf21:^+ccInf21^n§igeu§nk #;
+Inf22:^+ccInf22^n§igeoue§t§igeoue§k #;
+Inf23:^+ccInf23^ni§igeu§k #;
+Inf23:^+ccInf23^ni§igeuo§k #;
+Inf:^+cInf^ni  #;
+Advan:^+ccAdvan^v§igeaa§n #;
+Adv:^+cAdv^v§AA§  #;
+Imper:^+cImp^t§AA§t  Nrepuv;
                      Nrep2uv;

LEXICON Imper1uv
+Imper:^+cImp^§tatt§§AA§t  Nrepuv;
                      Nrep1uv;

LEXICON Nrepuv
+Inf11:^+ccInf11^n§igeoue§m #;
+Inf12:^+ccInf12^n§igeoue§d #;
+Inf13:^+ccInf13^ni§AA§ #;
+Inf21:^+ccInf21^n§igeu§nk #;
+Inf22:^+ccInf22^n§igeoue§t§igeoue§k #;
+Inf23:^+ccInf23^ni§igeu§k #;
+Inf23:^+ccInf23^ni§igeuo§k #;
+Inf:^+cInf^ni  #;
+Advan:^+ccAdvan^v§igeaa§n #;
+Adv:^+cAdv^v§AA§  #;
+Rep:^+cNrep^g§AA§t  Potuv;
                     Pot2uv;
LEXICON Nrep2uv
+Rep:^+cNrep^g§AA§t  Potuv;
                     Pot2uv;

LEXICON Nrep1uv
+Rep:^+cNrep^g§AA§t  Potuv;
                     Pot1uv;

LEXICON Potuv
+Inf11:^+ccInf11^n§igeoue§m #;
+Inf12:^+ccInf12^n§igeoue§d #;
+Inf13:^+ccInf13^ni§AA§ #;
+Inf21:^+ccInf21^n§igeu§nk #;
+Inf22:^+ccInf22^n§igeoue§t§igeoue§k #;
+Inf23:^+ccInf23^ni§igeu§k #;
+Inf23:^+ccInf23^ni§igeuo§k #;
+Inf:^+cInf^ni  #;
+Advan:^+ccAdvan^v§igeaa§n #;
+Adv:^+cAdv^v§AA§  #;
+Pot:^+cPot^h§AAA§t  AddInfuv;
                     Caseuv;
LEXICON Pot2uv
+Pot:^+cPot^h§AAA§t  AddInfuv;
                     Caseuv;

LEXICON Pot1uv
+Pot:^+cPot^h§AAA§t  AddInfuv;
                     Case1uv;
LEXICON AddInfuv
+Inf11:^+ccInf11^n§igeoue§m #;
+Inf12:^+ccInf12^n§igeoue§d #;
+Inf13:^+ccInf13^ni§AA§ #;
+Inf21:^+ccInf21^n§igeu§nk #;
+Inf22:^+ccInf22^n§igeoue§t§igeoue§k #;
+Inf23:^+ccInf23^ni§igeu§k #;
+Inf23:^+ccInf23^ni§igeuo§k #;
+Inf:^+cInf^ni  #;
              Caseuv;

LEXICON Caseuv
+IndefSg1:^+cIndefSg1^§igeo§k    #;    ! ek/ok
+IndefSg2:^+cIndefSg2^§szorelol§ #;    ! esz, el/ol
+IndefSg3:^+cIndefSg3^           #;    !
+IndefPl1:^+cIndefPl1^§igeu§nk   #;    ! ünk/unk
+IndefPl2:^+cIndefPl2^t§igeo2§k  #;    ! tek/tok
+IndefPl3:^+cIndefPl3^n§igea§k   #;    ! nek/nak
+DefSg1:^+cDefSg1^§igeo§m        #;    ! em/om
+DefSg2:^+cDefSg2^§igeo§d        #;    ! ed/od
+DefSg3:^+cDefSg3^§igeija1§       #;    ! i/sa
+DefPl1:^+cDefPl1^j§igeu§k       #;    ! jük/suk
+DefPl2:^+cDefPl2^§igejatokitek1§ #;    ! itek/sátok
+DefPl3:^+cDefPl3^§igejakik1§     #;    ! ik/sák
+ConjIndefSg1:^+cConjIndefSg1^§sj§§igea§k     #;
+ConjIndefSg2:^+cConjIndefSg2^§sj§§igeaa§l    #;
+ConjIndefSg2:^+cConjIndefSg2^§sj§ék          #;
+ConjIndefSg2:^+cConjIndefSg2^§sj§           #;
+ConjIndefSg3:^+cConjIndefSg3^§sj§§igeo§n     #;
+ConjIndefPl1:^+cConjIndefPl1^§sj§§igeu§nk    #;
+ConjIndefPl2:^+cConjIndefPl2^§sj§§igea§t§igeo§k       #;
+ConjIndefPl3:^+cConjIndefPl3^§sj§§igea§n§igea§k      #;
+ConjDefSg1:^+cConjDefSg1^§sj§§igea§m         #;
+ConjDefSg2:^+cConjDefSg2^§sj§§igea§d         #;
+ConjDefSg2:^+cConjDefSg2^§sj§d              #;
+ConjDefSg3:^+cConjDefSg3^§sj§§igea§          #;
+ConjDefPl1:^+cConjDefPl1^§sj§§igeu§k         #;
+ConjDefPl2:^+cConjDefPl2^§sj§§igeaa§t§igeo§k     #;
+ConjDefPl3:^+cConjDefSg1^§sj§§igeaa§k            #;
+PastIndefSg1:^+cPIndefSg1^t§AA§m            #;    ! tem/tam
+PastIndefSg2:^+cPIndefSg2^t§igeaa§l         #;    ! tál/tél
+PastIndefSg3:^+cPIndefSg3^§igetattet§t      #;    ! t
+PastIndefPl1:^+cPIndefPl1^t§igeu§nk         #;    ! tünk/tunk
+PastIndefPl2:^+cPIndefPl2^t§igea§t§igeo2§k  #;    ! tetek/tatok
+PastIndefPl3:^+cPIndefPl3^t§igea§k          #;    ! tek/tak
+PastDefSg1:^+cPDefSg1^t§igea§m              #;    ! tem/tam
+PastDefSg2:^+cPDefSg2^t§igea§d              #;    ! tad/ted
+PastDefSg3:^+cPDefSg3^t§igea§               #;    ! ta/te
+PastDefPl1:^+cPDefPl1^t§igeu§k              #;    ! tuk/tük
+PastDefPl2:^+cPDefPl2^t§igeaa§t§igeo2§k     #;    ! tátok/tétek
+PastDefPl3:^+cPDefPl3^t§igeaa§k             #;    ! ták/ték
+CondIndefSg1:^+cCIndefSg1^nék               #;    ! nék
+CondIndefSg2:^+cCIndefSg1^n§igeaa§l         #;    ! nál/nél
+CondIndefSg3:^+cCIndefSg1^n§igea§           #;    ! na/ne
+CondIndefPl1:^+cCIndefPl1^n§igeaa§nk            #;    ! nánk/nénk
+CondIndefPl1:^+cCIndefPl1^n§igeoo§k #;
+CondIndefPl2:^+cCIndefPl2^n§igeaa§t§igeo§k      #;    ! nátok/nétek
+CondIndefPl3:^+cCIndefPl3^n§igeaa§n§igea§k      #;    ! nának/nének
+CondDefSg1:^+cCDefSg1^n§igeaa§m                 #;    ! nám/ném
+CondDefSg2:^+cCDefSg1^n§igeaa§d                 #;    ! nád/néd
+CondDefSg3:^+cCDefSg1^n§igeaa§                  #;    ! ná/né
+CondDefPl1:^+cCDefPl1^n§igeaa§nk                #;    ! nánk/nénk
+CondDefPl2:^+cCDefPl2^n§igeaa§t§igeo§k          #;    ! nátok/nétek
+CondDefPl3:^+cCDefPl3^n§igeaa§k                 #;    ! nák/nék
+IndefSg12:^+cIndefSgp12^§l§§igea§k           #;    !
+ConjDefSg12:^+cConjDefSgp12^§sj§§igea§l§igea§k          #;
+PastDefSg12:^+cPDefSgp12^t§igea§l§igea§k               #;    ! ta/te
+CondDefSg12:^+cCDefSgp12^n§igeaa§l§igea§k                  #;    ! ná/né

LEXICON Case1uv
+IndefSg1:^+cIndefSg1^§igeo§k     #;    ! ek/ok
+IndefSg2:^+cIndefSg2^§szorelol§  #;    ! esz, el/ol
+IndefSg3:^+cIndefSg3^ik          #;    !
+IndefSg3:^+cIndefSg3^            #;    ! no ik
+IndefPl1:^+cIndefPl1^§igeu§nk    #;    ! ünk/unk
+IndefPl2:^+cIndefPl2^t§igeo2§k   #;    ! tek/tok
+IndefPl3:^+cIndefPl3^n§igea§k    #;    ! nek/nak
+DefSg1:^+cDefSg1^§igeo§m         #;    ! em/om
+DefSg2:^+cDefSg2^§igeo§d         #;    ! ed/od
+DefSg3:^+cDefSg3^§igeija2§       #;    ! i/sa
+DefPl1:^+cDefPl1^§j§§igeu§k      #;    ! jük/suk
+DefPl2:^+cDefPl2^§igejatokitek2§ #;    ! itek/sátok
+DefPl3:^+cDefPl3^§igejakik2§     #;    ! ik/sák
+ConjIndefSg1:^+cConjIndefSg1^§sj§§igea§k     #;
+ConjIndefSg2:^+cConjIndefSg2^§sj§§igeaa§l    #;
+ConjIndefSg2:^+cConjIndefSg2^§sj§ék          #;
+ConjIndefSg2:^+cConjIndefSg2^§sj§           #;
+ConjIndefSg3:^+cConjIndefSg3^§sj§§igeo§n     #;
+ConjIndefPl1:^+cConjIndefPl1^§sj§§igeu§nk    #;
+ConjIndefPl2:^+cConjIndefPl2^§sj§§igea§t§igeo§k       #;
+ConjIndefPl3:^+cConjIndefPl3^§sj§§igea§n§igea§k      #;
+ConjDefSg1:^+cConjDefSg1^§sj§§igea§m         #;
+ConjDefSg2:^+cConjDefSg2^§sj§§igea§d         #;
+ConjDefSg2:^+cConjDefSg2^d              #;
+ConjDefSg3:^+cConjDefSg3^§sj§§igea§          #;
+ConjDefPl1:^+cConjDefPl1^§sj§§igeu§k         #;
+ConjDefPl2:^+cConjDefPl2^§sj§§igeaa§t§igeo§k     #;
+ConjDefPl3:^+cConjDefSg1^§sj§§igeaa§k            #;
+PastIndefSg1:^+cPIndefSg1^t§AA§m            #;    ! tem/tam
+PastIndefSg2:^+cPIndefSg2^t§igeaa§l         #;    ! tál/tél
+PastIndefSg3:^+cPIndefSg3^§igetattet§t     #;    ! t
+PastIndefPl1:^+cPIndefPl1^t§igeu§nk         #;    ! tünk/tunk
+PastIndefPl2:^+cPIndefPl2^t§igea§t§igeo2§k  #;    ! tetek/tatok
+PastIndefPl3:^+cPIndefPl3^t§igea§k          #;    ! tek/tak
+PastDefSg1:^+cPDefSg1^t§igea§m              #;    ! tem/tam
+PastDefSg2:^+cPDefSg2^t§igea§d              #;    ! tad/ted
+PastDefSg3:^+cPDefSg3^t§igea§               #;    ! ta/te
+PastDefPl1:^+cPDefPl1^t§igeu§k              #;    ! tuk/tük
+PastDefPl2:^+cPDefPl2^t§igeaa§t§igeo2§k     #;    ! tátok/tétek
+PastDefPl3:^+cPDefPl3^t§igeaa§k             #;    ! ták/ték
+CondIndefSg1:^+cCIndefSg1^nék               #;    ! nék
+CondIndefSg2:^+cCIndefSg1^n§igeaa§l         #;    ! nál/nél
+CondIndefSg3:^+cCIndefSg1^n§igea§           #;    ! na/ne
+CondIndefPl1:^+cCIndefPl1^n§igeaa§nk            #;    ! nánk/nénk
+CondIndefPl1:^+cCIndefPl1^n§igeoo§k #;
+CondIndefPl2:^+cCIndefPl2^n§igeaa§t§igeo§k      #;    ! nátok/nétek
+CondIndefPl3:^+cCIndefPl3^n§igeaa§n§igea§k      #;    ! nának/nének
+CondDefSg1:^+cCDefSg1^n§igeaa§m                 #;    ! nám/ném
+CondDefSg2:^+cCDefSg1^n§igeaa§d                 #;    ! nád/néd
+CondDefSg3:^+cCDefSg1^n§igeaa§                  #;    ! ná/né
+CondDefPl1:^+cCDefPl1^n§igeaa§nk                #;    ! nánk/nénk
+CondDefPl2:^+cCDefPl2^n§igeaa§t§igeo§k          #;    ! nátok/nétek
+CondDefPl3:^+cCDefPl3^n§igeaa§k                 #;    ! nák/nék
+IndefSg12:^+cIndefSgp12^§l§§igea§k           #;    !
+ConjDefSg12:^+cConjDefSgp12^§sj§§igea§l§igea§k          #;
+PastDefSg12:^+cPDefSgp12^t§igea§l§igea§k               #;    ! ta/te
+CondDefSg12:^+cCDefSgp12^n§igeaa§l§igea§k                  #;    ! ná/né


LEXICON AddVerbrajz
+Verb:0     Reprajz;

LEXICON Reprajz
+Inf11:^+ccInf11^n§igeoue§m #;
+Inf12:^+ccInf12^n§igeoue§d #;
+Inf13:^+ccInf13^ni§AA§ #;
+Inf21:^+ccInf21^n§igeu§nk #;
+Inf22:^+ccInf22^n§igeoue§t§igeoue§k #;
+Inf23:^+ccInf23^ni§igeu§k #;
+Inf23:^+ccInf23^ni§igeuo§k #;
+Inf:^+cInf^ni  #;
+Inf11:^+ccInf11^§igea§n§igeoue§m #;
+Inf12:^+ccInf12^§igea§n§igeoue§d #;
+Inf13:^+ccInf13^§igea§ni§AA§ #;
+Inf21:^+ccInf21^§igea§n§igeu§nk #;
+Inf22:^+ccInf22^§igea§n§igeoue§t§igeoue§k #;
+Inf23:^+ccInf23^§igea§ni§igeu§k #;
+Inf23:^+ccInf23^§igea§ni§igeuo§k #;
+Inf:^+cInf^§igea§ni  #;
+Advan:^+ccAdvan^v§igeaa§n #;
+Adv:^+cAdv^v§AA§  #;
+Rep:^+cRep^g§AA§t  Imperrajz;
                    Imper1rajz;

LEXICON Imperrajz
+Inf11:^+ccInf11^n§igeoue§m #;
+Inf12:^+ccInf12^n§igeoue§d #;
+Inf13:^+ccInf13^ni§AA§ #;
+Inf21:^+ccInf21^n§igeu§nk #;
+Inf22:^+ccInf22^n§igeoue§t§igeoue§k #;
+Inf23:^+ccInf23^ni§igeu§k #;
+Inf23:^+ccInf23^ni§igeuo§k #;
+Inf:^+cInf^ni  #;
+Advan:^+ccAdvan^v§igeaa§n #;
+Adv:^+cAdv^v§AA§  #;
+Imper:^+cImp^t§AA§t  Nreprajz;
                      Nrep2rajz;

LEXICON Imper1rajz
+Imper:^+cImp^§tatt§§AA§t  Nreprajz;
                      Nrep1rajz;

LEXICON Nreprajz
+Inf11:^+ccInf11^n§igeoue§m #;
+Inf12:^+ccInf12^n§igeoue§d #;
+Inf13:^+ccInf13^ni§AA§ #;
+Inf21:^+ccInf21^n§igeu§nk #;
+Inf22:^+ccInf22^n§igeoue§t§igeoue§k #;
+Inf23:^+ccInf23^ni§igeu§k #;
+Inf23:^+ccInf23^ni§igeuo§k #;
+Inf:^+cInf^ni  #;
+Advan:^+ccAdvan^v§igeaa§n #;
+Adv:^+cAdv^v§AA§  #;
+Rep:^+cNrep^g§AA§t  Potrajz;
                     Pot2rajz;
LEXICON Nrep2rajz
+Rep:^+cNrep^g§AA§t  Potrajz;
                     Pot2rajz;

LEXICON Nrep1rajz
+Rep:^+cNrep^g§AA§t  Potrajz;
                     Pot1rajz;

LEXICON Potrajz
+Inf11:^+ccInf11^n§igeoue§m #;
+Inf12:^+ccInf12^n§igeoue§d #;
+Inf13:^+ccInf13^ni§AA§ #;
+Inf21:^+ccInf21^n§igeu§nk #;
+Inf22:^+ccInf22^n§igeoue§t§igeoue§k #;
+Inf23:^+ccInf23^ni§igeu§k #;
+Inf23:^+ccInf23^ni§igeuo§k #;
+Inf:^+cInf^ni  #;
+Advan:^+ccAdvan^v§igeaa§n #;
+Adv:^+cAdv^v§AA§  #;
+Pot:^+cPot^h§AAA§t  AddInfrajz;
                     Caserajz;
LEXICON Pot2rajz
+Pot:^+cPot^h§AAA§t  AddInfrajz;
                     Caserajz;

LEXICON Pot1rajz
+Pot:^+cPot^h§AAA§t  AddInfrajz;
                     Case1rajz;
LEXICON AddInfrajz
+Inf11:^+ccInf11^n§igeoue§m #;
+Inf12:^+ccInf12^n§igeoue§d #;
+Inf13:^+ccInf13^ni§AA§ #;
+Inf21:^+ccInf21^n§igeu§nk #;
+Inf22:^+ccInf22^n§igeoue§t§igeoue§k #;
+Inf23:^+ccInf23^ni§igeu§k #;
+Inf23:^+ccInf23^ni§igeuo§k #;
+Inf:^+cInf^ni  #;
                  Caserajz;
LEXICON Caserajz
+IndefSg1:^+cIndefSg1^§igeo§k    #;    ! ek/ok
+IndefSg2:^+cIndefSg2^§szorelol§ #;    ! esz, el/ol
+IndefSg3:^+cIndefSg3^           #;    !
+IndefPl1:^+cIndefPl1^§igeu§nk   #;    ! ünk/unk
+IndefPl2:^+cIndefPl2^t§igeo2§k  #;    ! tek/tok
+IndefPl3:^+cIndefPl3^n§igea§k   #;    ! nek/nak
+DefSg1:^+cDefSg1^§igeo§m        #;    ! em/om
+DefSg2:^+cDefSg2^§igeo§d        #;    ! ed/od
+DefSg3:^+cDefSg3^§igeija1§       #;    ! i/sa
+DefPl1:^+cDefPl1^j§igeu§k       #;    ! jük/suk
+DefPl2:^+cDefPl2^§igejatokitek1§ #;    ! itek/sátok
+DefPl3:^+cDefPl3^§igejakik1§     #;    ! ik/sák
+ConjIndefSg1:^+cConjIndefSg1^§sj§§igea§k     #;
+ConjIndefSg2:^+cConjIndefSg2^§sj§§igeaa§l    #;
+ConjIndefSg2:^+cConjIndefSg2^§sj§ék          #;
+ConjIndefSg2:^+cConjIndefSg2^§sj§           #;
+ConjIndefSg3:^+cConjIndefSg3^§sj§§igeo§n     #;
+ConjIndefPl1:^+cConjIndefPl1^§sj§§igeu§nk    #;
+ConjIndefPl2:^+cConjIndefPl2^§sj§§igea§t§igeo§k       #;
+ConjIndefPl3:^+cConjIndefPl3^§sj§§igea§n§igea§k      #;
+ConjDefSg1:^+cConjDefSg1^§sj§§igea§m         #;
+ConjDefSg2:^+cConjDefSg2^§sj§§igea§d         #;
+ConjDefSg2:^+cConjDefSg2^§sj§d              #;
+ConjDefSg3:^+cConjDefSg3^§sj§§igea§          #;
+ConjDefPl1:^+cConjDefPl1^§sj§§igeu§k         #;
+ConjDefPl2:^+cConjDefPl2^§sj§§igeaa§t§igeo§k     #;
+ConjDefPl3:^+cConjDefSg1^§sj§§igeaa§k            #;
+PastIndefSg1:^+cPIndefSg1^t§AA§m            #;    ! tem/tam
+PastIndefSg2:^+cPIndefSg2^t§igeaa§l         #;    ! tál/tél
+PastIndefSg3:^+cPIndefSg3^§igetattet§t      #;    ! t
+PastIndefPl1:^+cPIndefPl1^t§igeu§nk         #;    ! tünk/tunk
+PastIndefPl2:^+cPIndefPl2^t§igea§t§igeo2§k  #;    ! tetek/tatok
+PastIndefPl3:^+cPIndefPl3^t§igea§k          #;    ! tek/tak
+PastDefSg1:^+cPDefSg1^t§igea§m              #;    ! tem/tam
+PastDefSg2:^+cPDefSg2^t§igea§d              #;    ! tad/ted
+PastDefSg3:^+cPDefSg3^t§igea§               #;    ! ta/te
+PastDefPl1:^+cPDefPl1^t§igeu§k              #;    ! tuk/tük
+PastDefPl2:^+cPDefPl2^t§igeaa§t§igeo2§k     #;    ! tátok/tétek
+PastDefPl3:^+cPDefPl3^t§igeaa§k             #;    ! ták/ték
+CondIndefSg1:^+cCIndefSg1^nék               #;    ! nék
+CondIndefSg2:^+cCIndefSg1^n§igeaa§l         #;    ! nál/nél
+CondIndefSg3:^+cCIndefSg1^n§igea§           #;    ! na/ne
+CondIndefPl1:^+cCIndefPl1^n§igeaa§nk            #;    ! nánk/nénk
+CondIndefPl1:^+cCIndefPl1^n§igeoo§k #;
+CondIndefPl2:^+cCIndefPl2^n§igeaa§t§igeo§k      #;    ! nátok/nétek
+CondIndefPl3:^+cCIndefPl3^n§igeaa§n§igea§k      #;    ! nának/nének
+CondDefSg1:^+cCDefSg1^n§igeaa§m                 #;    ! nám/ném
+CondDefSg2:^+cCDefSg1^n§igeaa§d                 #;    ! nád/néd
+CondDefSg3:^+cCDefSg1^n§igeaa§                  #;    ! ná/né
+CondDefPl1:^+cCDefPl1^n§igeaa§nk                #;    ! nánk/nénk
+CondDefPl2:^+cCDefPl2^n§igeaa§t§igeo§k          #;    ! nátok/nétek
+CondDefPl3:^+cCDefPl3^n§igeaa§k                 #;    ! nák/nék
+IndefSg12:^+cIndefSgp12^§l§§igea§k           #;    !
+ConjDefSg12:^+cConjDefSgp12^§sj§§igea§l§igea§k          #;
+PastDefSg12:^+cPDefSgp12^t§igea§l§igea§k               #;    ! ta/te
+CondDefSg12:^+cCDefSgp12^n§igeaa§l§igea§k                  #;    ! ná/né

LEXICON Case1rajz
+IndefSg1:^+cIndefSg1^§igeo§k     #;    ! ek/ok
+IndefSg2:^+cIndefSg2^§szorelol§  #;    ! esz, el/ol
+IndefSg3:^+cIndefSg3^ik          #;    !
+IndefSg3:^+cIndefSg3^            #;    ! no ik
+IndefPl1:^+cIndefPl1^§igeu§nk    #;    ! ünk/unk
+IndefPl2:^+cIndefPl2^t§igeo2§k   #;    ! tek/tok
+IndefPl2:^+cIndefPl2^§igeo§t§igeo2§k   #;    ! tek/tok
+IndefPl3:^+cIndefPl3^n§igea§k    #;    ! nek/nak
+IndefPl3:^+cIndefPl3^§igea§n§igea§k    #;    ! nek/nak
+DefSg1:^+cDefSg1^§igeo§m         #;    ! em/om
+DefSg2:^+cDefSg2^§igeo§d         #;    ! ed/od
+DefSg3:^+cDefSg3^§igeija1§       #;    ! i/sa
+DefPl1:^+cDefPl1^§j§§igeu§k      #;    ! jük/suk
+DefPl2:^+cDefPl2^§igejatokitek1§ #;    ! itek/sátok
+DefPl3:^+cDefPl3^§igejakik1§     #;    ! ik/sák
+ConjIndefSg1:^+cConjIndefSg1^§sj§§igea§k     #;
+ConjIndefSg2:^+cConjIndefSg2^§sj§§igeaa§l    #;
+ConjIndefSg2:^+cConjIndefSg2^§sj§ék          #;
+ConjIndefSg2:^+cConjIndefSg2^§sj§           #;
+ConjIndefSg3:^+cConjIndefSg3^§sj§§igeo§n     #;
+ConjIndefSg3:^+cConjIndefSg3^§sj§ék     #;
+ConjIndefPl1:^+cConjIndefPl1^§sj§§igeu§nk    #;
+ConjIndefPl2:^+cConjIndefPl2^§sj§§igea§t§igeo§k       #;
+ConjIndefPl3:^+cConjIndefPl3^§sj§§igea§n§igea§k      #;
+ConjDefSg1:^+cConjDefSg1^§sj§§igea§m         #;
+ConjDefSg2:^+cConjDefSg2^§sj§§igea§d         #;
+ConjDefSg2:^+cConjDefSg2^d              #;
+ConjDefSg3:^+cConjDefSg3^§sj§§igea§          #;
+ConjDefPl1:^+cConjDefPl1^§sj§§igeu§k         #;
+ConjDefPl2:^+cConjDefPl2^§sj§§igeaa§t§igeo§k     #;
+ConjDefPl3:^+cConjDefSg1^§sj§§igeaa§k            #;
+PastIndefSg1:^+cPIndefSg1^t§AA§m            #;    ! tem/tam
+PastIndefSg2:^+cPIndefSg2^t§igeaa§l         #;    ! tál/tél
+PastIndefSg3:^+cPIndefSg3^§igetattet§t     #;    ! t
+PastIndefPl1:^+cPIndefPl1^t§igeu§nk         #;    ! tünk/tunk
+PastIndefPl2:^+cPIndefPl2^t§igea§t§igeo2§k  #;    ! tetek/tatok
+PastIndefPl3:^+cPIndefPl3^t§igea§k          #;    ! tek/tak
+PastDefSg1:^+cPDefSg1^t§igea§m              #;    ! tem/tam
+PastDefSg2:^+cPDefSg2^t§igea§d              #;    ! tad/ted
+PastDefSg3:^+cPDefSg3^t§igea§               #;    ! ta/te
+PastDefPl1:^+cPDefPl1^t§igeu§k              #;    ! tuk/tük
+PastDefPl2:^+cPDefPl2^t§igeaa§t§igeo2§k     #;    ! tátok/tétek
+PastDefPl3:^+cPDefPl3^t§igeaa§k             #;    ! ták/ték
+PastIndefSg1:^+cPIndefSg1^§igeo§tt§AA§m            #;    ! tem/tam
+PastIndefSg2:^+cPIndefSg2^§igeo§tt§igeaa§l         #;    ! tál/tél
+PastIndefSg3:^+cPIndefSg3^§igetattet§t     #;    ! t
+PastIndefPl1:^+cPIndefPl1^§igeo§tt§igeu§nk         #;    ! tünk/tunk
+PastIndefPl2:^+cPIndefPl2^§igeo§tt§igea§t§igeo2§k  #;    ! tetek/tatok
+PastIndefPl3:^+cPIndefPl3^§igeo§tt§igea§k          #;    ! tek/tak
+PastDefSg1:^+cPDefSg1^§igeo§tt§igea§m              #;    ! tem/tam
+PastDefSg2:^+cPDefSg2^§igeo§tt§igea§d              #;    ! tad/ted
+PastDefSg3:^+cPDefSg3^§igeo§tt§igea§               #;    ! ta/te
+PastDefPl1:^+cPDefPl1^§igeo§tt§igeu§k              #;    ! tuk/tük
+PastDefPl2:^+cPDefPl2^§igeo§tt§igeaa§t§igeo2§k     #;    ! tátok/tétek
+PastDefPl3:^+cPDefPl3^§igeo§tt§igeaa§k             #;    ! ták/ték
+CondIndefSg1:^+cCIndefSg1^nék               #;    ! nék
+CondIndefSg2:^+cCIndefSg1^n§igeaa§l         #;    ! nál/nél
+CondIndefSg3:^+cCIndefSg1^n§igea§           #;    ! na/ne
+CondIndefPl1:^+cCIndefPl1^n§igeaa§nk            #;    ! nánk/nénk
+CondIndefPl1:^+cCIndefPl1^n§igeoo§k #;
+CondIndefPl2:^+cCIndefPl2^n§igeaa§t§igeo§k      #;    ! nátok/nétek
+CondIndefPl3:^+cCIndefPl3^n§igeaa§n§igea§k      #;    ! nának/nének
+CondDefSg1:^+cCDefSg1^n§igeaa§m                 #;    ! nám/ném
+CondDefSg2:^+cCDefSg1^n§igeaa§d                 #;    ! nád/néd
+CondDefSg3:^+cCDefSg1^n§igeaa§                  #;    ! ná/né
+CondDefPl1:^+cCDefPl1^n§igeaa§nk                #;    ! nánk/nénk
+CondDefPl2:^+cCDefPl2^n§igeaa§t§igeo§k          #;    ! nátok/nétek
+CondDefPl3:^+cCDefPl3^n§igeaa§k                 #;    ! nák/nék
+CondIndefSg1:^+cCIndefSg1^§igea§nék               #;    ! nék
+CondIndefSg2:^+cCIndefSg1^§igea§n§igeaa§l         #;    ! nál/nél
+CondIndefSg3:^+cCIndefSg1^§igea§n§igea§           #;    ! na/ne
+CondIndefPl1:^+cCIndefPl1^§igea§n§igeaa§nk            #;    ! nánk/nénk
+CondIndefPl1:^+cCIndefPl1^§igea§n§igeoo§k #;
+CondIndefPl2:^+cCIndefPl2^§igea§n§igeaa§t§igeo§k      #;    ! nátok/nétek
+CondIndefPl3:^+cCIndefPl3^§igea§n§igeaa§n§igea§k      #;    ! nának/nének
+CondDefSg1:^+cCDefSg1^§igea§n§igeaa§m                 #;    ! nám/ném
+CondDefSg2:^+cCDefSg1^§igea§n§igeaa§d                 #;    ! nád/néd
+CondDefSg3:^+cCDefSg1^§igea§n§igeaa§                  #;    ! ná/né
+CondDefPl1:^+cCDefPl1^§igea§n§igeaa§nk                #;    ! nánk/nénk
+CondDefPl2:^+cCDefPl2^§igea§n§igeaa§t§igeo§k          #;    ! nátok/nétek
+CondDefPl3:^+cCDefPl3^§igea§n§igeaa§k                 #;    ! nák/nék
+IndefSg12:^+cIndefSgp12^§l§§igea§k           #;    !
+ConjDefSg12:^+cConjDefSgp12^§sj§§igea§l§igea§k          #;
+PastDefSg12:^+cPDefSgp12^t§igea§l§igea§k               #;    ! ta/te
+PastDefSg12:^+cPDefSgp12^§igeo§tt§igea§l§igea§k               #;    ! ta/te
+CondDefSg12:^+cCDefSgp12^n§igeaa§l§igea§k                  #;    ! ná/né
+CondDefSg12:^+cCDefSgp12^§igea§n§igeaa§l§igea§k                  #;    ! ná/né



LEXICON AddVerboeuerz
+Verb:0     Repoeuerz;
+Verb:0     Caseuerz;

LEXICON Repoeuerz
+Inf11:^+ccInf11^n§igeoue§m #;
+Inf12:^+ccInf12^n§igeoue§d #;
+Inf13:^+ccInf13^ni§AA§ #;
+Inf21:^+ccInf21^n§igeu§nk #;
+Inf22:^+ccInf22^n§igeoue§t§igeoue§k #;
+Inf23:^+ccInf23^ni§igeu§k #;
+Inf23:^+ccInf23^ni§igeuo§k #;
+Inf:^+cInf^ni  #;
+Inf11:^+ccInf11^§igea§n§igeoue§m #;
+Inf12:^+ccInf12^§igea§n§igeoue§d #;
+Inf13:^+ccInf13^§igea§ni§AA§ #;
+Inf21:^+ccInf21^§igea§n§igeu§nk #;
+Inf22:^+ccInf22^§igea§n§igeoue§t§igeoue§k #;
+Inf23:^+ccInf23^§igea§ni§igeu§k #;
+Inf23:^+ccInf23^§igea§ni§igeuo§k #;
+Inf:^+cInf^§igea§ni  #;
+Advan:^+ccAdvan^v§igeaa§n #;
+Adv:^+cAdv^v§AA§  #;
+Rep:^+cRep^g§AA§t  Imperoeue;
                    Imper1oeue;

LEXICON Caseuerz
+IndefPl3:^+cIndefPl3^§igea§n§igea§k   #;    ! nek/nak
+CondIndefSg1:^+cCIndefSg1^§igea§nék               #;    ! nék
+CondIndefSg2:^+cCIndefSg1^§igea§n§igeaa§l         #;    ! nál/nél
+CondIndefSg3:^+cCIndefSg1^§igea§n§igea§           #;    ! na/ne
+CondIndefPl1:^+cCIndefPl1^§igea§n§igeaa§nk            #;    ! nánk/nénk
+CondIndefPl1:^+cCIndefPl1^§igea§n§igeoo§k #;
+CondIndefPl2:^+cCIndefPl2^§igea§n§igeaa§t§igeo§k      #;    ! nátok/nétek
+CondIndefPl3:^+cCIndefPl3^§igea§n§igeaa§n§igea§k      #;    ! nának/nének
+CondDefSg1:^+cCDefSg1^§igea§n§igeaa§m                 #;    ! nám/ném
+CondDefSg2:^+cCDefSg1^§igea§n§igeaa§d                 #;    ! nád/néd
+CondDefSg3:^+cCDefSg1^§igea§n§igeaa§                  #;    ! ná/né
+CondDefPl1:^+cCDefPl1^§igea§n§igeaa§nk                #;    ! nánk/nénk
+CondDefPl2:^+cCDefPl2^§igea§n§igeaa§t§igeo§k          #;    ! nátok/nétek
+CondDefPl3:^+cCDefPl3^§igea§n§igeaa§k                 #;    ! nák/nék
+IndefSg12:^+cIndefSgp12^§igea§§l§§igea§k           #;    !
+CondDefSg12:^+cCDefSgp12^§igea§n§igeaa§l§igea§k                  #;    ! ná/né


LEXICON AddVerbsz
+Verb:0     Repsz;


LEXICON Repsz
+Inf11:^+ccInf11^n§igeoue§m #;
+Inf12:^+ccInf12^n§igeoue§d #;
+Inf13:^+ccInf13^ni§AA§ #;
+Inf21:^+ccInf21^n§igeu§nk #;
+Inf22:^+ccInf22^n§igeoue§t§igeoue§k #;
+Inf23:^+ccInf23^ni§igeu§k #;
+Inf23:^+ccInf23^ni§igeuo§k #;
+Inf:^+cInf^ni  #;
+Advan:^+ccAdvan^v§igeaa§n #;
+Adv:^+cAdv^v§AA§  #;
+Rep:^+cRep^g§AA§t  Impersz;
+PastIndefSg3:^+cPIndefSg3t     #;    ! t  - folyt
                    Imper1sz;

LEXICON Impersz
+Inf11:^+ccInf11^n§igeoue§m #;
+Inf12:^+ccInf12^n§igeoue§d #;
+Inf13:^+ccInf13^ni§AA§ #;
+Inf21:^+ccInf21^n§igeu§nk #;
+Inf22:^+ccInf22^n§igeoue§t§igeoue§k #;
+Inf23:^+ccInf23^ni§igeu§k #;
+Inf23:^+ccInf23^ni§igeuo§k #;
+Inf:^+cInf^ni  #;
+Advan:^+ccAdvan^v§igeaa§n #;
+Adv:^+cAdv^v§AA§  #;
+Imper:^+cImp^t§AA§t  Nrepsz;
                      Nrep2sz;

LEXICON Imper1sz
+Imper:^+cImp^§tatt§§AA§t  Nrepsz;
                      Nrep1sz;

LEXICON Nrepsz
+Inf11:^+ccInf11^n§igeoue§m #;
+Inf12:^+ccInf12^n§igeoue§d #;
+Inf13:^+ccInf13^ni§AA§ #;
+Inf21:^+ccInf21^n§igeu§nk #;
+Inf22:^+ccInf22^n§igeoue§t§igeoue§k #;
+Inf23:^+ccInf23^ni§igeu§k #;
+Inf23:^+ccInf23^ni§igeuo§k #;
+Inf:^+cInf^ni  #;
+Advan:^+ccAdvan^v§igeaa§n #;
+Adv:^+cAdv^v§AA§  #;
+Rep:^+cNrep^g§AA§t  Potsz;
                     Pot2sz;
LEXICON Nrep2sz
+Rep:^+cNrep^g§AA§t  Potsz;
                     Pot2sz;

LEXICON Nrep1sz
+Rep:^+cNrep^g§AA§t  Potsz;
                     Pot1sz;

LEXICON Potsz
+Inf11:^+ccInf11^n§igeoue§m #;
+Inf12:^+ccInf12^n§igeoue§d #;
+Inf13:^+ccInf13^ni§AA§ #;
+Inf21:^+ccInf21^n§igeu§nk #;
+Inf22:^+ccInf22^n§igeoue§t§igeoue§k #;
+Inf23:^+ccInf23^ni§igeu§k #;
+Inf23:^+ccInf23^ni§igeuo§k #;
+Inf:^+cInf^ni  #;
+Advan:^+ccAdvan^v§igeaa§n #;
+Adv:^+cAdv^v§AA§  #;
+Pot:^+cPot^h§AAA§t  AddInfsz;
                     Casesz;
LEXICON Pot2sz
+Pot:^+cPot^h§AAA§t  AddInfsz;
                     Casesz;

LEXICON Pot1sz
+Pot:^+cPot^h§AAA§t  AddInfsz;
                     Case1sz;
LEXICON AddInfsz
+Inf11:^+ccInf11^n§igeoue§m #;
+Inf12:^+ccInf12^n§igeoue§d #;
+Inf13:^+ccInf13^ni§AA§ #;
+Inf21:^+ccInf21^n§igeu§nk #;
+Inf22:^+ccInf22^n§igeoue§t§igeoue§k #;
+Inf23:^+ccInf23^ni§igeu§k #;
+Inf23:^+ccInf23^ni§igeuo§k #;
+Inf:^+cInf^ni  #;
                  Casesz;
LEXICON Casesz
+IndefSg1:^+cIndefSg1^§igeo§k    #;    ! ek/ok
+IndefSg2:^+cIndefSg2^§szorelol§ #;    ! esz, el/ol
+IndefSg3:^+cIndefSg3^           #;    !
+IndefPl1:^+cIndefPl1^§igeu§nk   #;    ! ünk/unk
+IndefPl2:^+cIndefPl2^t§igeo2§k  #;    ! tek/tok
+IndefPl3:^+cIndefPl3^n§igea§k   #;    ! nek/nak
+DefSg1:^+cDefSg1^§igeo§m        #;    ! em/om
+DefSg2:^+cDefSg2^§igeo§d        #;    ! ed/od
+DefSg3:^+cDefSg3^§igeija1§       #;    ! i/sa
+DefPl1:^+cDefPl1^j§igeu§k       #;    ! jük/suk
+DefPl2:^+cDefPl2^§igejatokitek1§ #;    ! itek/sátok
+DefPl3:^+cDefPl3^§igejakik1§     #;    ! ik/sák
+ConjIndefSg1:^+cConjIndefSg1^§sj§§igea§k     #;
+ConjIndefSg2:^+cConjIndefSg2^§sj§§igeaa§l    #;
+ConjIndefSg2:^+cConjIndefSg2^§sj§ék          #;
+ConjIndefSg2:^+cConjIndefSg2^§sj§           #;
+ConjIndefSg3:^+cConjIndefSg3^§sj§§igeo§n     #;
+ConjIndefPl1:^+cConjIndefPl1^§sj§§igeu§nk    #;
+ConjIndefPl2:^+cConjIndefPl2^§sj§§igea§t§igeo§k       #;
+ConjIndefPl3:^+cConjIndefPl3^§sj§§igea§n§igea§k      #;
+ConjDefSg1:^+cConjDefSg1^§sj§§igea§m         #;
+ConjDefSg2:^+cConjDefSg2^§sj§§igea§d         #;
+ConjDefSg2:^+cConjDefSg2^§sj§d              #;
+ConjDefSg3:^+cConjDefSg3^§sj§§igea§          #;
+ConjDefPl1:^+cConjDefPl1^§sj§§igeu§k         #;
+ConjDefPl2:^+cConjDefPl2^§sj§§igeaa§t§igeo§k     #;
+ConjDefPl3:^+cConjDefSg1^§sj§§igeaa§k            #;
+PastIndefSg1:^+cPIndefSg1^t§AA§m            #;    ! tem/tam
+PastIndefSg2:^+cPIndefSg2^t§igeaa§l         #;    ! tál/tél
+PastIndefSg3:^+cPIndefSg3^§igetattet§t      #;    ! t
+PastIndefPl1:^+cPIndefPl1^t§igeu§nk         #;    ! tünk/tunk
+PastIndefPl2:^+cPIndefPl2^t§igea§t§igeo2§k  #;    ! tetek/tatok
+PastIndefPl3:^+cPIndefPl3^t§igea§k          #;    ! tek/tak
+PastDefSg1:^+cPDefSg1^t§igea§m              #;    ! tem/tam
+PastDefSg2:^+cPDefSg2^t§igea§d              #;    ! tad/ted
+PastDefSg3:^+cPDefSg3^t§igea§               #;    ! ta/te
+PastDefPl1:^+cPDefPl1^t§igeu§k              #;    ! tuk/tük
+PastDefPl2:^+cPDefPl2^t§igeaa§t§igeo2§k     #;    ! tátok/tétek
+PastDefPl3:^+cPDefPl3^t§igeaa§k             #;    ! ták/ték
+CondIndefSg1:^+cCIndefSg1^nék               #;    ! nék
+CondIndefSg2:^+cCIndefSg1^n§igeaa§l         #;    ! nál/nél
+CondIndefSg3:^+cCIndefSg1^n§igea§           #;    ! na/ne
+CondIndefPl1:^+cCIndefPl1^n§igeaa§nk            #;    ! nánk/nénk
+CondIndefPl1:^+cCIndefPl1^n§igeoo§k #;
+CondIndefPl2:^+cCIndefPl2^n§igeaa§t§igeo§k      #;    ! nátok/nétek
+CondIndefPl3:^+cCIndefPl3^n§igeaa§n§igea§k      #;    ! nának/nének
+CondDefSg1:^+cCDefSg1^n§igeaa§m                 #;    ! nám/ném
+CondDefSg2:^+cCDefSg1^n§igeaa§d                 #;    ! nád/néd
+CondDefSg3:^+cCDefSg1^n§igeaa§                  #;    ! ná/né
+CondDefPl1:^+cCDefPl1^n§igeaa§nk                #;    ! nánk/nénk
+CondDefPl2:^+cCDefPl2^n§igeaa§t§igeo§k          #;    ! nátok/nétek
+CondDefPl3:^+cCDefPl3^n§igeaa§k                 #;    ! nák/nék
+IndefSg12:^+cIndefSgp12^§l§§igea§k           #;    !
+ConjDefSg12:^+cConjDefSgp12^§sj§§igea§l§igea§k          #;
+PastDefSg12:^+cPDefSgp12^t§igea§l§igea§k               #;    ! ta/te
+CondDefSg12:^+cCDefSgp12^n§igeaa§l§igea§k                  #;    ! ná/né

LEXICON Case1sz
+IndefSg1:^+cIndefSg1^§igeo§k     #;    ! ek/ok
+IndefSg2:^+cIndefSg2^§szorelol§  #;    ! esz, el/ol
+IndefSg2:^+cIndefSg2^sz  #;    ! esz, el/ol
+IndefSg3:^+cIndefSg3^ik          #;    !
+IndefSg3:^+cIndefSg3^            #;    ! no ik
+IndefPl1:^+cIndefPl1^§igeu§nk    #;    ! ünk/unk
+IndefPl2:^+cIndefPl2^t§igeo2§k   #;    ! tek/tok
+IndefPl3:^+cIndefPl3^n§igea§k    #;    ! nek/nak
+DefSg1:^+cDefSg1^§igeo§m         #;    ! em/om
+DefSg2:^+cDefSg2^§igeo§d         #;    ! ed/od
+DefSg3:^+cDefSg3^§igeija1§       #;    ! i/sa
+DefPl1:^+cDefPl1^§j§§igeu§k      #;    ! jük/suk
+DefPl2:^+cDefPl2^§igejatokitek1§ #;    ! itek/sátok
+DefPl3:^+cDefPl3^§igejakik1§     #;    ! ik/sák
+ConjIndefSg1:^+cConjIndefSg1^§sj§§igea§k     #;
+ConjIndefSg2:^+cConjIndefSg2^§sj§§igeaa§l    #;
+ConjIndefSg2:^+cConjIndefSg2^§sj§ék          #;
+ConjIndefSg2:^+cConjIndefSg2^§sj§           #;
+ConjIndefSg3:^+cConjIndefSg3^§sj§§igeo§n     #;
+ConjIndefSg3:^+cConjIndefSg3^§sj§ék     #;
+ConjIndefPl1:^+cConjIndefPl1^§sj§§igeu§nk    #;
+ConjIndefPl2:^+cConjIndefPl2^§sj§§igea§t§igeo§k       #;
+ConjIndefPl3:^+cConjIndefPl3^§sj§§igea§n§igea§k      #;
+ConjDefSg1:^+cConjDefSg1^§sj§§igea§m         #;
+ConjDefSg2:^+cConjDefSg2^§sj§§igea§d         #;
+ConjDefSg2:^+cConjDefSg2^d              #;
+ConjDefSg3:^+cConjDefSg3^§sj§§igea§          #;
+ConjDefPl1:^+cConjDefPl1^§sj§§igeu§k         #;
+ConjDefPl2:^+cConjDefPl2^§sj§§igeaa§t§igeo§k     #;
+ConjDefPl3:^+cConjDefSg1^§sj§§igeaa§k            #;
+PastIndefSg1:^+cPIndefSg1^t§AA§m            #;    ! tem/tam
+PastIndefSg2:^+cPIndefSg2^t§igeaa§l         #;    ! tál/tél
+PastIndefSg3:^+cPIndefSg3^§igetattet§t     #;    ! t
+PastIndefPl1:^+cPIndefPl1^t§igeu§nk         #;    ! tünk/tunk
+PastIndefPl2:^+cPIndefPl2^t§igea§t§igeo2§k  #;    ! tetek/tatok
+PastIndefPl3:^+cPIndefPl3^t§igea§k          #;    ! tek/tak
+PastDefSg1:^+cPDefSg1^t§igea§m              #;    ! tem/tam
+PastDefSg2:^+cPDefSg2^t§igea§d              #;    ! tad/ted
+PastDefSg3:^+cPDefSg3^t§igea§               #;    ! ta/te
+PastDefPl1:^+cPDefPl1^t§igeu§k              #;    ! tuk/tük
+PastDefPl2:^+cPDefPl2^t§igeaa§t§igeo2§k     #;    ! tátok/tétek
+PastDefPl3:^+cPDefPl3^t§igeaa§k             #;    ! ták/ték
+CondIndefSg1:^+cCIndefSg1^nék               #;    ! nék
+CondIndefSg2:^+cCIndefSg1^n§igeaa§l         #;    ! nál/nél
+CondIndefSg3:^+cCIndefSg1^n§igea§           #;    ! na/ne
+CondIndefPl1:^+cCIndefPl1^n§igeaa§nk            #;    ! nánk/nénk
+CondIndefPl1:^+cCIndefPl1^n§igeoo§k #;
+CondIndefPl2:^+cCIndefPl2^n§igeaa§t§igeo§k      #;    ! nátok/nétek
+CondIndefPl3:^+cCIndefPl3^n§igeaa§n§igea§k      #;    ! nának/nének
+CondDefSg1:^+cCDefSg1^n§igeaa§m                 #;    ! nám/ném
+CondDefSg2:^+cCDefSg1^n§igeaa§d                 #;    ! nád/néd
+CondDefSg3:^+cCDefSg1^n§igeaa§                  #;    ! ná/né
+CondDefPl1:^+cCDefPl1^n§igeaa§nk                #;    ! nánk/nénk
+CondDefPl2:^+cCDefPl2^n§igeaa§t§igeo§k          #;    ! nátok/nétek
+CondDefPl3:^+cCDefPl3^n§igeaa§k                 #;    ! nák/nék
+IndefSg12:^+cIndefSgp12^§l§§igea§k           #;    !
+ConjDefSg12:^+cConjDefSgp12^§sj§§igea§l§igea§k          #;
+PastDefSg12:^+cPDefSgp12^t§igea§l§igea§k               #;    ! ta/te
+CondDefSg12:^+cCDefSgp12^n§igeaa§l§igea§k                  #;    ! ná/né
